臺灣高雄地方法院刑事簡易判決         100年度簡字第718號
公  訴  人  臺灣高雄地方法院檢察署檢察官
被      告  黃廉恩
上列被告因偽造文書等案件，經檢察官提起公訴（99年度偵字第
34986 號、第9726號、第28475 號、第35417 號、99年度偵緝字
第1713號），被告自白犯罪，本院合議庭認宜以簡易判決處刑（
原案號：99年度審易字第5377號、100 年度審訴字第259 號），
爰不經通常審理程序，裁定由受命法官獨任逕以簡易判決處刑如
下：
    主  文
黃廉恩犯如附表所示行使偽造私文書罪，共柒拾柒罪，各處如附
表「罪名與刑度」欄所示之刑。應執行有期徒刑肆年貳月，如易
科罰金，以新臺幣壹仟元折算壹日。
    事實及理由
一、黃廉恩前已因偽造文書、詐欺等案件，經臺中地方法院90年
    度豐簡字第553 號、97年中簡上字第647 號、98年度訴字第
    2749號、臺灣高等法院臺中分院92年上訴字第1348號判決有
    期徒刑4 月、3 月、9 月、3 月暨拘役60日確定（均不構成
    累犯），詎其仍不知悔改，竟基於詐欺取財、得利及行使偽
    造準私文書之犯意，在其位於高雄市新興區○○○路480 號
    住處，以網路搜尋方式，取得黃瓊輝、林玲鈺、邰卉君、黃
    啟峰、蔡江龍、林依嫻、張文、陳雙淼、邱正男、盧威良
    等人信用卡卡號，再分別於附表所示之時、地，假冒黃瓊輝
    等人之名義，以電腦設備連線至網際網路特約商店購物之方
    式，向特約商店告知信用卡卡號、授權碼、有效年月日及刷
    卡金額等資料，表示黃瓊輝等持卡人同意以其等信用卡給付
    貨款，而偽造具有證明購買商品及同意以信用卡付款等用意
    之準私文書（即網路購物單），上傳至特約商店遠端購物網
    站而加以行使，使特約商店誤認係黃瓊輝等人使用信用卡線
    上刷卡消費而陷於錯誤，部分特約商店因而提供黃廉恩如附
    表所示之商品及服務，部分則因交易失敗或其他不詳原因特
    約商店未出貨而不遂，足以生損害於各特約商店、發卡銀行
    及黃瓊輝等人（黃廉恩各次盜刷之信用卡發卡銀行、卡號暨
    盜刷消費時間、商品、金額，均詳附表一至十，實際詐得共
    計新臺幣（下同）41萬9554元之商品、服務）。嗣經黃瓊輝
    等人發現其等信用卡遭盜刷後報警循線查獲。
二、本件證據部分，除補充「1.被告黃廉恩於本院準備程序之自
    白、2.附表一至十證據欄羅列之證據」外，餘均引用檢察官
    起訴書（如附件一、二）之記載。
三、論罪科刑：
  (一)按網路刷卡交易或電話語音轉帳刷卡係持卡人在特約商店網
    頁或使用電話，將其刷卡購買物品或取得服務利益之意思，
    以文字或代替文字之符號、圖畫，輸入電腦網路，藉由電信
    業者所提供之網路訊息傳送服務功能，經電信業者之電腦網
    路系統，將上開電磁記錄加以傳發輸送，再由他人之電腦終
    端設備予以接收、儲存，並可賴該電腦終端設備之螢幕顯示
    此等足以為表示其用意之證明，故應屬刑法第220 條第2 項
    規定之準文書。又按在紙上或物品上之文字、符號、圖畫、
    照像，依習慣或特約，足以為表示其用意之證明者，關於本
    章及本章以外各罪，以文書論。錄音、錄影或電磁紀錄，藉
    機器或電腦之處理所顯示之聲音、影像或符號，足以為表示
    其用意之證明者，亦同，刑法第220 條定有明文。
  (二)本件被告未經授權同意，擅自使用黃瓊輝等人之信用卡資料
    虛偽填載信用卡卡號並以網路傳輸，顯已對該信用卡交易資
    料有所主張，縱未於交易資料訊息內表明信用卡申請人，倘
    由該交易資料足以辨明該信用卡申請人之姓名，客觀上可認
    該信用卡申請人即係製作名義人者，亦屬冒用他人名義所製
    作並進而行使，此部分則自應成立行使偽造準私文書罪。故
    被告行使偽造網路訂購單之私文書，足以生損害於黃瓊輝等
    持卡人、特約商店及發卡銀行之所為，係犯刑法第216 條、
    第220 條、第210 條之行使偽造私文書罪，其偽造準私文書
    後持以行使，偽造之低度行為應為行使之高度行為所吸收，
    不另論罪；又其意圖為自己不法之所有，以行使偽造網路購
    物單之詐術向如附表所示特約商店盜刷金額得逞，係犯刑法
    第339 條第1 、2 項之詐欺取財、詐欺得利既遂罪；至其行
    使偽造網路購物單而向特約商店施以詐術，惟因交易失敗，
    或因不詳原因特約商店未出貨而不遂，此部分所為則係犯刑
    法第339 條第3 項、第1 、2 項之詐欺取財、得利未遂罪。
    而被告所欲詐取者涵蓋特約商店之「商品」及商店提供之「
    服務」（財產上不法利益），是起訴意旨認被告所為均係犯
    刑法第339 條第2 項詐欺得利罪，尚屬有誤，應就被告詐取
    特約商店商品部分，變更為同法第339條第1項詐欺取財罪。
  (三)又附表一編號1 ～3 、4 ～5 ；附表二編號1 ～3 、10～11
    、12～14、20～21、23～24、26～28；附表四編號3 ～4 、
    7 ～8 、9 ～13、14～15；附表五編號1 ～4 ；附表六編號
    4 ～5 ；附表七1 ～4 ；附表九編號1 ～2 、3 ～5 、7 ～
    9 、10～13、14～16、17～20、23～25、26～30、31～33、
    34 ～35 、37～38、41～42、43～45、46～48、49～50、51
    ～52、53～58、59～64、65～67、68～71、72～76、77～79
    、80～86、87～90、91～93部分，係被告於同一日之多次刷
    卡消費，且係持續侵害同一被害人及同一特約商店、發卡銀
    行之法益，各行為之獨立性極為薄弱，依一般社會健全觀念
    難以強行分離，應認為接續犯，而僅論以一詐欺取財、詐欺
    得利既未遂罪及行使偽造私文書罪。其各次犯上開數罪，客
    觀上其行為、時間已具局部重合，可認被告所為乃基於同一
    犯罪故意而實行一個犯罪行為，核屬一行為觸犯數罪名，均
    為想像競合犯，各應從一重之行使偽造私文書罪處斷。另其
    所犯各行使偽造私文書罪，犯意個別，行為互殊，應分論併
    罰之。再者，本件被告前雖因偽造文書案件，經臺中地方法
    院97年中簡上字第647 號判決處有期徒刑3 月確定，已於98
    年7月26日縮刑期滿執行完畢，固有臺灣高等法院被告前案
    紀錄表1 份在卷可佐，惟該罪嗣後復與「被告因詐欺經同院
    98年度訴字第2749號判決有期徒刑3 月」一案，由同院98年
    聲字第5575號合併定應執行有期徒刑11月確定，並在依法扣
    除前已執畢之徒刑後，復於100 年6 月19日執行完畢（執畢
    日在本案犯罪時間後），亦有上開前案紀錄表附卷可憑，從
    而，本件被告並不構成累犯，檢察官認被告構成累犯，容有
    誤會，附此敘明。審酌被告前已有數次盜刷他人信用卡而犯
    詐欺取財、偽造文書罪之犯罪紀錄，有臺灣高等法院被告前
    案紀錄表1 份附卷可考，猶不知悔改，因貪圖自身之物慾享
    受，以網路線上消費方式盜刷他人信用卡，造成特約商店及
    發卡銀行之財產損害，迄今未予賠償，所為誠屬不該，惟念
    及被告犯後坦承全部犯行，暨其犯罪情節、動機、手段、生
    活狀況等一切情狀，並參酌造成被害人財產損害之輕重，分
    別量處如主文所示之刑，並諭知易科罰金之折算標準，暨定
    其應執行刑及諭知易科罰金之折算標準，以為儆懲。
四、依刑事訴訟法第449 條第2 項、第3 項、第454 條第1 項、
    第300 條，刑法第339 條第1 項、第2 項、第3 項、第216
    條、第210 條、第55條、第51條第5 款、第41條第1 項前段
    、同條第8 項，刑法施行法第1 條之1 第1 項、第2 項，逕
    以簡易判決處刑如主文。
五、如不服本判決，得自收受送達之日起10日內，向本院提起上
    訴。
中    華    民    國   100     年    7     月    15    日
                  高雄簡易庭  法  官  王  琁
以上正本證明與原本無異。
如不服本判決，應於判決送達後10日內，向本院提出上訴書狀。
中    華    民    國   100     年    7     月    15    日
                              書記官  陳靜瑤
附錄本案論罪科刑法條全文：
刑法第339條第1項
意圖為自己或第三人不法之所有，以詐術使人將本人或第三人之
物交付者，處5 年以下有期徒刑、拘役或科或併科1 千元以下罰
金。
刑法第216條
（行使偽造變造或登載不實之文書罪）
行使第 210 條至第 215 條之文書者，依偽造、變造文書或登載
不實事項或使登載不實事項之規定處斷。
刑法第210條
（偽造變造私文書罪）
偽造、變造私文書，足以生損害於公眾或他人者，處 5 年以下
有期徒刑。
刑法第220條
（準文書）
在紙上或物品上之文字、符號、圖畫、照像，依習慣或特約，足
以為表示其用意之證明者，關於本章及本章以外各罪，以文書論
。
錄音、錄影或電磁紀錄，藉機器或電腦之處理所顯示之聲音、影
像或符號，足以為表示其用意之證明者，亦同。
【附表一】
黃瓊輝遭冒用的信用卡:
臺灣銀行信用卡，卡號：0000-0000-0000-0000
    ┌──┬────┬────┬────┬─────┬───────┬───────┐
    │編號│時   間 │地   點 │購買的商│是否購得  │    證據      │  罪名與刑度  │
    │    │        │        │品或服務│商品或服務│              │              │
    ├──┼────┼────┼────┼─────┼───────┼───────┤
    │ 1  │99年1月6│高雄市新│會費(Urb│是        │燦坤實業股份│黃廉恩犯行使偽│
    │    │日5時2分│興區七賢│ane 多功│          │有限公司100年 │造私文書罪，處│
    │    │許      │一路480 │能美食鍋│          │2月21日燦坤(10│有期徒刑肆月，│
    │    │        │號11樓之│)TSK-216│          │0) 法務字第100│如易科罰金，以│
    │    │        │6住處   │2BG 及CA│          │005 號函檢附刷│新臺幣壹仟元折│
    │    │        │        │RD( 贈品│          │卡消費時間及發│算壹日。      │
    │    │        │        │) ，消費│          │票金額明細1紙 │              │
    │    │        │        │金額400 │          │(見院1卷第62頁│              │
    │    │        │        │元。    │          │～第63頁)。   │              │
    │    │        │        │        │          │統一超商電信│              │
    │    │        │        │        │          │0000000000門號│              │
    │    │        │        │        │          │基本資料 1 紙 │              │
    │    │        │        │        │          │(見偵 1 卷第11│              │
    │    │        │        │        │          │頁背面)。     │              │
    │    │        │        │        │          │中華電信股份│              │
    │    │        │        │        │          │有限公司客服處│              │
    │    │        │        │        │          │二客服第七作業│              │
    │    │        │        │        │          │中心回覆單 1  │              │
    │    │        │        │        │          │紙檢附用戶基本│              │
    │    │        │        │        │          │資料 1 紙 (見 │              │
    │    │        │        │        │          │院1卷第56頁)。│              │
    │    │        │        │        │          │臺灣銀行網路│              │
    │    │        │        │        │          │銀行信用卡帳單│              │
    │    │        │        │        │          │明細查詢、信用│              │
    │    │        │        │        │          │卡三個月前之交│              │
    │    │        │        │        │          │易清單各 1 紙 │              │
    │    │        │        │        │          │(見偵 1 卷第 5│              │
    │    │        │        │        │          │頁、第7頁)。  │              │
    │    │        │        │        │          │被害人黃瓊輝│              │
    │    │        │        │        │          │於警詢之證述 (│              │
    │    │        │        │        │          │見偵 1 卷第 3 │              │
    │    │        │        │        │          │頁～第 3 頁背 │              │
    │    │        │        │        │          │面 )。        │              │
    │    │        │        │        │          │被告黃廉恩於│              │
    │    │        │        │        │          │院訊之自白 (見│              │
    │    │        │        │        │          │院 1 卷第 31  │              │
    │    │        │        │        │          │頁～第 33 頁 )│              │
    │    │        │        │        │          │。            │              │
    ├──┼────┼────┼────┼─────┼───────┤              │
    │ 2  │99年1月 │高雄市新│超輕1.4K│是        │燦坤實業股份│              │
    │    │6日5 時 │興區七賢│G ACER  │          │有限公司100年 │              │
    │    │8分許   │一路480 │AS141072│          │2月21日燦坤(10│              │
    │    │        │號11樓之│2G25n(藍│          │0) 法務字第100│              │
    │    │        │6住處   │)宏碁   │          │005 號函檢附刷│              │
    │    │        │        │Aspire筆│          │卡消費時間及發│              │
    │    │        │        │電，消費│          │票金額明細1紙 │              │
    │    │        │        │金額1 萬│          │(見院1卷第62頁│              │
    │    │        │        │4999元。│          │～第63頁)。   │              │
    │    │        │        │        │          │統一超商電信│              │
    │    │        │        │        │          │0000000000門號│              │
    │    │        │        │        │          │基本資料 1 紙 │              │
    │    │        │        │        │          │(見偵 1 卷第11│              │
    │    │        │        │        │          │頁背面)。     │              │
    │    │        │        │        │          │中華電信股份│              │
    │    │        │        │        │          │有限公司客服處│              │
    │    │        │        │        │          │二客服第七作業│              │
    │    │        │        │        │          │中心回覆單 1  │              │
    │    │        │        │        │          │紙檢附用戶基本│              │
    │    │        │        │        │          │資料 1 紙 (見 │              │
    │    │        │        │        │          │院1卷第56頁)。│              │
    │    │        │        │        │          │燦坤公司網路│              │
    │    │        │        │        │          │行銷部訂購單及│              │
    │    │        │        │        │          │貨品送達收據影│              │
    │    │        │        │        │          │本各 1 紙 (見 │              │
    │    │        │        │        │          │偵 1 卷第8頁、│              │
    │    │        │        │        │          │第10頁)。     │              │
    │    │        │        │        │          │臺灣銀行網路│              │
    │    │        │        │        │          │銀行信用卡帳單│              │
    │    │        │        │        │          │明細查詢、信用│              │
    │    │        │        │        │          │卡3 個月前之交│              │
    │    │        │        │        │          │易清單各1 紙( │              │
    │    │        │        │        │          │見偵1 卷第5 頁│              │
    │    │        │        │        │          │、第7 頁) 。  │              │
    │    │        │        │        │          │被害人黃瓊輝│              │
    │    │        │        │        │          │於警詢之證述( │              │
    │    │        │        │        │          │見偵1 卷第3 頁│              │
    │    │        │        │        │          │～第3 頁背面) │              │
    │    │        │        │        │          │。            │              │
    │    │        │        │        │          │被告黃廉恩於│              │
    │    │        │        │        │          │院訊之自白 (見│              │
    │    │        │        │        │          │院 1 卷第 31  │              │
    │    │        │        │        │          │頁～第 33 頁 )│              │
    │    │        │        │        │          │。            │              │
    ├──┼────┼────┼────┼─────┼───────┤              │
    │ 3  │99年1月6│高雄市新│Mio Moov│是        │燦坤實業股份│              │
    │    │日19時53│興區七賢│350 掌上│          │有限公司100年 │              │
    │    │分許    │一路480 │型衛星導│          │2月21日燦坤(10│              │
    │    │        │號11樓之│航系統，│          │0) 法務字第100│              │
    │    │        │6住處   │消費金額│          │005 號函檢附刷│              │
    │    │        │        │4999元。│          │卡消費時間及發│              │
    │    │        │        │        │          │票金額明細1紙 │              │
    │    │        │        │        │          │(見院1卷第62頁│              │
    │    │        │        │        │          │～第63頁)。   │              │
    │    │        │        │        │          │統一超商電信│              │
    │    │        │        │        │          │0000000000門號│              │
    │    │        │        │        │          │基本資料 1 紙 │              │
    │    │        │        │        │          │(見偵 1 卷第11│              │
    │    │        │        │        │          │頁背面)。     │              │
    │    │        │        │        │          │中華電信股份│              │
    │    │        │        │        │          │有限公司客服處│              │
    │    │        │        │        │          │二客服第七作業│              │
    │    │        │        │        │          │中心回覆單 1  │              │
    │    │        │        │        │          │紙檢附用戶基本│              │
    │    │        │        │        │          │資料 1 紙 (見 │              │
    │    │        │        │        │          │院1卷第56頁)。│              │
    │    │        │        │        │          │臺灣銀行網路│              │
    │    │        │        │        │          │銀行信用卡帳單│              │
    │    │        │        │        │          │明細查詢、信用│              │
    │    │        │        │        │          │卡三個月前之交│              │
    │    │        │        │        │          │易清單各 1 紙 │              │
    │    │        │        │        │          │(見偵 1 卷第 5│              │
    │    │        │        │        │          │頁、第7頁)。  │              │
    │    │        │        │        │          │被害人黃瓊輝│              │
    │    │        │        │        │          │於警詢之證述 (│              │
    │    │        │        │        │          │見偵 1 卷第 3 │              │
    │    │        │        │        │          │頁～第 3 頁背 │              │
    │    │        │        │        │          │面 )。        │              │
    │    │        │        │        │          │被告黃廉恩於│              │
    │    │        │        │        │          │院訊之自白 (見│              │
    │    │        │        │        │          │院 1 卷第 31  │              │
    │    │        │        │        │          │頁～第 33 頁 )│              │
    │    │        │        │        │          │。            │              │
    ├──┼────┼────┼────┼─────┼───────┼───────┤
    │ 4  │99年1月7│高雄市新│Nokia   │是        │燦坤實業股份│黃廉恩犯行使偽│
    │    │日4時6分│興區七賢│3.5G智慧│          │有限公司100年 │造私文書罪，處│
    │    │許      │一路480 │型行動電│          │2月21日燦坤(10│有期徒刑肆月，│
    │    │        │號11樓之│話N97 黑│          │0) 法務字第100│如易科罰金，以│
    │    │        │6住處   │，消費金│          │005 號函檢附刷│新臺幣壹仟元折│
    │    │        │        │額1 萬99│          │卡消費時間及發│算壹日。      │
    │    │        │        │00元。  │          │票金額明細1紙 │              │
    │    │        │        │        │          │(見院1卷第62頁│              │
    │    │        │        │        │          │～第63頁)。   │              │
    │    │        │        │        │          │統一超商電信│              │
    │    │        │        │        │          │0000000000門號│              │
    │    │        │        │        │          │基本資料 1 紙 │              │
    │    │        │        │        │          │(見偵 1 卷第11│              │
    │    │        │        │        │          │頁背面)。     │              │
    │    │        │        │        │          │中華電信股份│              │
    │    │        │        │        │          │有限公司客服處│              │
    │    │        │        │        │          │二客服第七作業│              │
    │    │        │        │        │          │中心回覆單 1  │              │
    │    │        │        │        │          │紙檢附用戶基本│              │
    │    │        │        │        │          │資料 1 紙 (見 │              │
    │    │        │        │        │          │院1卷第56頁)。│              │
    │    │        │        │        │          │臺灣銀行網路│              │
    │    │        │        │        │          │銀行信用卡帳單│              │
    │    │        │        │        │          │明細查詢、信用│              │
    │    │        │        │        │          │卡三個月前之交│              │
    │    │        │        │        │          │易清單各 1 紙 │              │
    │    │        │        │        │          │(見偵 1 卷第 5│              │
    │    │        │        │        │          │頁、第7頁)。  │              │
    │    │        │        │        │          │被害人黃瓊輝│              │
    │    │        │        │        │          │於警詢之證述 (│              │
    │    │        │        │        │          │見偵 1 卷第 3 │              │
    │    │        │        │        │          │頁～第 3 頁背 │              │
    │    │        │        │        │          │面 )。        │              │
    │    │        │        │        │          │被告黃廉恩於│              │
    │    │        │        │        │          │院訊之自白 (見│              │
    │    │        │        │        │          │院 1 卷第 31  │              │
    │    │        │        │        │          │頁～第 33 頁 )│              │
    │    │        │        │        │          │。            │              │
    ├──┼────┼────┼────┼─────┼───────┤              │
    │ 5  │99年1月7│高雄市○○○○○路│是        │燦坤實業股份│              │
    │    │日22時11│興區七賢│安全大師│          │有限公司100年 │              │
    │    │分許    │一路480 │2010 中 │          │2月21日燦坤(10│              │
    │    │        │號11樓之│文版NIS2│          │0) 法務字第100│              │
    │    │        │6住處   │010 ，消│          │005 號函檢附刷│              │
    │    │        │        │費金額16│          │卡消費時間及發│              │
    │    │        │        │80元。  │          │票金額明細1紙 │              │
    │    │        │        │        │          │(見院1卷第62頁│              │
    │    │        │        │        │          │～第63頁)。   │              │
    │    │        │        │        │          │統一超商電信│              │
    │    │        │        │        │          │0000000000門號│              │
    │    │        │        │        │          │基本資料 1 紙 │              │
    │    │        │        │        │          │(見偵 1 卷第11│              │
    │    │        │        │        │          │頁背面)。     │              │
    │    │        │        │        │          │中華電信股份│              │
    │    │        │        │        │          │有限公司客服處│              │
    │    │        │        │        │          │二客服第七作業│              │
    │    │        │        │        │          │中心回覆單 1  │              │
    │    │        │        │        │          │紙檢附用戶基本│              │
    │    │        │        │        │          │資料 1 紙 (見 │              │
    │    │        │        │        │          │院1卷第56頁)。│              │
    │    │        │        │        │          │臺灣銀行網路│              │
    │    │        │        │        │          │銀行信用卡帳單│              │
    │    │        │        │        │          │明細查詢、信用│              │
    │    │        │        │        │          │卡3 個月前之交│              │
    │    │        │        │        │          │易清單各1 紙( │              │
    │    │        │        │        │          │見偵1 卷第5 頁│              │
    │    │        │        │        │          │、第7 頁) 。  │              │
    │    │        │        │        │          │被害人黃瓊輝│              │
    │    │        │        │        │          │於警詢之證述 (│              │
    │    │        │        │        │          │見偵 1 卷第 3 │              │
    │    │        │        │        │          │頁～第 3 頁背 │              │
    │    │        │        │        │          │面 )。        │              │
    │    │        │        │        │          │被告黃廉恩於│              │
    │    │        │        │        │          │院訊之自白 (見│              │
    │    │        │        │        │          │院 1 卷第 31  │              │
    │    │        │        │        │          │頁～第 33 頁 )│              │
    │    │        │        │        │          │。            │              │
    ├──┴────┴────┴────┴─────┴───────┴───────┤
    │                                                      實際詐得金額：4萬1978元 │
    └───────────────────────────────────────┘
【附表二】
林玲鈺遭冒用的信用卡:
兆豐銀行，卡號：0000-0000- 0000-0000號、
  (編號～)
玉山銀行，卡號：0000-0000-0000-0000號、
  (編號～)
中國信託銀行，卡號：0000-0000-0000-0000號、
  (、)
新光銀行，卡號：0000-0000-0000-0000號、
  (編號～)
荷蘭銀行，卡號：0000-0000-0000-0000號、
  (編號)
遠東銀行，卡號：0000-0000-0000-0000號
 (編號～)
    ┌──┬────┬────┬────┬─────┬───────┬───────┐
    │編號│時   間 │地   點 │購買的商│是否購得  │   證   據    │  罪名與刑度  │
    │    │        │        │品或服務│商品或服  │              │              │
    │    │        │        │        │務        │              │              │
    ├──┼────┼────┼────┼─────┼───────┼───────┤
    │兆豐│98年10月│高雄市新│唯舞獨尊│已購得    │內政部警政署│黃廉恩犯行使偽│
    │ 1  │2日1時39│興區七賢│遊戲點數│          │鐵路警察局第三│造私文書罪，處│
    │    │分許    │一路480 │，消費金│          │警務段自動接受│有期徒刑參月，│
    │    │        │號11樓之│額1000元│          │搜索同意書、扣│如易科罰金，以│
    │    │        │6住處   │。      │          │押筆錄、扣押物│新臺幣壹仟元折│
    ├──┼────┼────┼────┼─────┤品目錄表及扣押│算壹日。      │
    │兆豐│98年10月│高雄市新│唯舞獨尊│已購得    │物品收據各 1份│              │
    │ 2  │2日1時40│興區七賢│遊戲點數│          │ (見警 1 卷第 │              │
    │    │分許    │一路480 │，消費金│          │17頁、第9頁～ │              │
    │    │        │號11樓之│額1000元│          │第11頁)。     │              │
    │    │        │6住處   │。      │          │扣案物品照片│              │
    ├──┼────┼────┼────┼─────┤6 張 (見警 1卷│              │
    │兆豐│98年10月│高雄市新│唯舞獨尊│已購得    │第 30 頁～第32│              │
    │ 3  │2日1時43│興區七賢│遊戲點數│          │頁)。         │              │
    │    │分許    │一路480 │，消費金│          │兆豐國際商業│              │
    │    │        │號11樓之│額1000元│          │銀行信用卡疑似│              │
    │    │        │6住處   │。      │          │偽冒案件冒用明│              │
    ├──┼────┼────┼────┼─────┤細 1 紙 (僅列 ├───────┤
    │兆豐│98年10月│高雄市○○○路商品│因卡片停用│編號～，見│黃廉恩犯行使偽│
    │ 4  │3日0時28│興區七賢│，消費金│而交易失敗│警 2 卷第 130 │造私文書罪，處│
    │    │分許    │一路480 │額100 元│          │頁) 。        │有期徒刑參月，│
    │    │        │號11樓之│。      │          │證人林玲鈺之│如易科罰金，以│
    │    │        │6住處   │        │          │信用卡申請書影│新臺幣壹仟元折│
    │    │        │        │        │          │本、遭黃廉恩盜│算壹日。      │
    ├──┼────┼────┼────┼─────┤刷金額明細表、├───────┤
    │兆豐│98年10月│高雄市○○○路商品│因卡片停用│持卡人聲明書暨│黃廉恩犯行使偽│
    │ 5  │27日10時│興區七賢│，消費金│而交易失敗│申訴書影本各 1│造私文書罪，處│
    │    │5分許   │一路480 │額1000元│          │份、簽單影本 3│有期徒刑參月，│
    │    │        │號11樓之│        │          │紙 (以上均為兆│如易科罰金，以│
    │    │        │6住處   │        │          │豐國際商業銀行│新臺幣壹仟元折│
    ├──┼────┼────┼────┼─────┤99 年 6 月 4  │算壹日。      │
    │兆豐│98年10月│高雄市○○○路商品│因卡片停用│日 (99) 兆銀卡│              │
    │ 6  │27日10時│興區七賢│，消費金│而交易失敗│字第 0207 號函│              │
    │    │22分許  │一路480 │額1000元│          │檢附，見偵 2  │              │
    │    │        │號11樓之│。      │          │卷第 32 頁～第│              │
    │    │        │6住處   │        │          │38頁)。       │              │
    ├──┼────┼────┼────┼─────┤兆豐國際商業├───────┤
    │兆豐│98年11月│高雄市新│捐款，消│因卡片停用│銀行 99 年 10 │黃廉恩犯行使偽│
    │ 7  │25日17時│興區七賢│費金額50│而交易失敗│月 4 日 (99)兆│造私文書罪，處│
    │    │44分許  │一路480 │元。    │          │銀卡字第0394號│有期徒刑參月，│
    │    │        │號11樓之│        │          │函1份(見偵2卷 │如易科罰金，以│
    │    │        │6住處   │        │          │第138頁～第139│新臺幣壹仟元折│
    │    │        │        │        │          │頁) 。        │算壹日。      │
    ├──┼────┼────┼────┼─────┤鈊象電子股份├───────┤
    │兆豐│99年1月9│高雄市○○○路商品│因卡片停用│有限公司 99 年│黃廉恩犯行使偽│
    │ 8  │日15時50│興區七賢│，消費金│而交易失敗│1 月 19 日鈊 (│造私文書罪，處│
    │    │分許    │一路480 │額2 萬29│          │管 )字第990102│有期徒刑肆月，│
    │    │        │號11樓之│98元。  │          │號函檢附信用卡│如易科罰金，以│
    │    │        │6住處   │        │          │刷卡記錄 1 份 │新臺幣壹仟元折│
    │    │        │        │        │          │(見偵1卷第20頁│算壹日。      │
    ├──┼────┼────┼────┼─────┤～第 21 頁 )。├───────┤
    │兆豐│99年1月 │高雄市○○○路商品│因卡片停用│鈊象電子股份│黃廉恩犯行使偽│
    │ 9  │21日4時 │森一路  │，消費金│而交易失敗│有限公司盜刷帳│造私文書罪，處│
    │    │22分許  │267號之 │額3250元│          │號交易明細1 份│有期徒刑參月，│
    │    │        │新樂園網│。      │          │ (見警2 卷第  │如易科罰金，以│
    │    │        │咖      │        │          │160 ～第161 頁│新臺幣壹仟元折│
    │    │        │        │        │          │) 。          │算壹日。      │
    ├──┼────┼────┼────┼─────┤被告黃廉恩於├───────┤
    │兆豐│99年1月 │高雄市○○○路商品│因卡片停用│網路擷取信用卡│黃廉恩犯行使偽│
    │ 10 │24日15時│興區七賢│，消費金│而交易失敗│資料網頁列印 1│造私文書罪，處│
    │    │25分許  │一路480 │額3250元│          │紙( 見警2 卷第│有期徒刑參月，│
    │    │        │號11樓之│。      │          │23頁) 。      │如易科罰金，以│
    │    │        │6住處   │        │          │新樂園網咖IP│新臺幣壹仟元折│
    ├──┼────┼────┼────┼─────┤分配表及現場照│算壹日。      │
    │兆豐│99年1月 │高雄市○○○路商品│因卡片停用│片 2 張 (見警 │              │
    │ 11 │24日15時│興區七賢│，消費金│而交易失敗│2 卷第 33頁～ │              │
    │    │27分許  │一路480 │額3250元│          │第34頁)。     │              │
    │    │        │號11樓之│。      │          │證人林玲鈺於│              │
    │    │        │6住處   │        │          │警詢之證述 (見│              │
    │    │        │        │        │          │警2 卷第35 頁 │              │
    │    │        │        │        │          │～第38頁)     │              │
    │    │        │        │        │          │證人林鴻文於│              │
    │    │        │        │        │          │警詢之證述 (見│              │
    │    │        │        │        │          │警 2 卷第 118 │              │
    │    │        │        │        │          │頁～第 122 頁 │              │
    │    │        │        │        │          │)。           │              │
    │    │        │        │        │          │證人林伯峰於│              │
    │    │        │        │        │          │警詢之證述 (見│              │
    │    │        │        │        │          │警 2 卷第 154 │              │
    │    │        │        │        │          │頁～第 159 頁)│              │
    │    │        │        │        │          │。            │              │
    │    │        │        │        │          │被告黃廉恩於│              │
    │    │        │        │        │          │警詢、偵詢及偵│              │
    │    │        │        │        │          │訊之自白 (見警│              │
    │    │        │        │        │          │1 卷第 1 頁～ │              │
    │    │        │        │        │          │第 5 頁; 偵 1 │              │
    │    │        │        │        │          │卷第 5 頁; 偵 │              │
    │    │        │        │        │          │緝卷第 34 頁～│              │
    │    │        │        │        │          │第 35 頁; 偵2 │              │
    │    │        │        │        │          │卷第132頁～第 │              │
    │    │        │        │        │          │133 頁、第159 │              │
    │    │        │        │        │          │頁～第164頁)。│              │
    │    │        │        │        │          │              │              │
    ├──┼────┼────┼────┼─────┼───────┼───────┤
    │玉山│98年10月│高雄市新│線上遊戲│已購得    │內政部警政署│黃廉恩犯行使偽│
    │ 12 │2日1時47│興區七賢│點數，消│          │鐵路警察局第三│造私文書罪，處│
    │    │分許    │一路480 │費金額10│          │警務段自動接受│有期徒刑參月，│
    │    │        │號11樓之│00元。  │          │搜索同意書、扣│如易科罰金，以│
    │    │        │6住處   │        │          │押筆錄、扣押物│新臺幣壹仟元折│
    ├──┼────┼────┼────┼─────┼品目錄表及扣押│算壹日。      │
    │玉山│98年10月│高雄市新│線上遊戲│已購得    │物品收據各1份 │              │
    │ 13 │2日1時51│興區七賢│點數，消│          │(見警1卷第 17 │              │
    │    │分許    │一路480 │費金額10│          │頁、第9頁～第 │              │
    │    │        │號11樓之│00元。  │          │11頁)。       │              │
    │    │        │6住處   │        │          │              │              │
    ├──┼────┼────┼────┼─────┤扣案物品照片│              │
    │玉山│98年10月│高雄市新│電話費用│已購得    │6張(見警1 卷第│              │
    │ 14 │2日1時53│興區七賢│，消費金│          │30頁～第32頁) │              │
    │    │分許    │一路480 │額5422元│          │。            │              │
    │    │        │號11樓之│。      │          │證人林玲鈺之│              │
    │    │        │6住處   │        │          │信用卡申請書影│              │
    │    │        │        │        │          │本、切結書影本│              │
    │    │        │        │        │          │及消費明細各 1│              │
    │    │        │        │        │          │份 (玉山銀行信│              │
    │    │        │        │        │          │用卡事業處 99 │              │
    │    │        │        │        │          │年 6 月 11 日 │              │
    │    │        │        │        │          │玉山卡 (風 )字│              │
    │    │        │        │        │          │第 0000000000 │              │
    │    │        │        │        │          │號函檢附，見偵│              │
    │    │        │        │        │          │2 卷第 46 頁、│              │
    │    │        │        │        │          │第 48 頁～第  │              │
    │    │        │        │        │          │49 頁、第51頁)│              │
    │    │        │        │        │          │。            │              │
    │    │        │        │        │          │玉山銀行信用│              │
    │    │        │        │        │          │卡事業處 99 年│              │
    │    │        │        │        │          │12 月 1 日玉山│              │
    │    │        │        │        │          │卡 (風 )字第  │              │
    │    │        │        │        │          │00 00000000 號│              │
    │    │        │        │        │          │函 1 紙 (見偵 │              │
    │    │        │        │        │          │2 卷第 202 頁 │              │
    │    │        │        │        │          │)。           │              │
    │    │        │        │        │          │鈊象電子股份│              │
    │    │        │        │        │          │有限公司 99 年│              │
    │    │        │        │        │          │1 月 19 日鈊 (│              │
    │    │        │        │        │          │管 )字第990102│              │
    │    │        │        │        │          │ 號函檢附信用 │              │
    │    │        │        │        │          │卡刷卡記錄1份 │              │
    │    │        │        │        │          │(見偵1卷第20頁│              │
    │    │        │        │        │          │～第21頁)。   │              │
    │    │        │        │        │          │鈊象電子股份│              │
    │    │        │        │        │          │有限公司盜刷帳│              │
    │    │        │        │        │          │號交易明細 1  │              │
    │    │        │        │        │          │份 (見警 2 卷 │              │
    │    │        │        │        │          │第 16 0 ～第  │              │
    │    │        │        │        │          │161 頁 )。    │              │
    │    │        │        │        │          │被告黃廉恩於│              │
    │    │        │        │        │          │網路擷取信用卡│              │
    │    │        │        │        │          │資料網頁列印 1│              │
    │    │        │        │        │          │紙 (見警 2 卷 │              │
    │    │        │        │        │          │第23頁) 。    │              │
    │    │        │        │        │          │大眾電信股份│              │
    │    │        │        │        │          │有限公司信用卡│              │
    │    │        │        │        │          │線上語音繳款調│              │
    │    │        │        │        │          │單回覆影本 1  │              │
    │    │        │        │        │          │紙 (見警 2 卷 │              │
    │    │        │        │        │          │第 104頁)。   │              │
    │    │        │        │        │          │證人林玲鈺於│              │
    │    │        │        │        │          │警詢之證述 (見│              │
    │    │        │        │        │          │警2 卷第 35 頁│              │
    │    │        │        │        │          │～第38頁)。   │              │
    │    │        │        │        │          │證人邱獻楠於│              │
    │    │        │        │        │          │警詢之證述 (見│              │
    │    │        │        │        │          │警 2 卷第 100 │              │
    │    │        │        │        │          │頁～第 102 頁 │              │
    │    │        │        │        │          │)。           │              │
    │    │        │        │        │          │證人林伯峰於│              │
    │    │        │        │        │          │警詢之證述 (見│              │
    │    │        │        │        │          │警 2 卷第 154 │              │
    │    │        │        │        │          │頁～第 159 頁 │              │
    │    │        │        │        │          │)。           │              │
    │    │        │        │        │          │被告黃廉恩於│              │
    │    │        │        │        │          │警詢、偵詢及偵│              │
    │    │        │        │        │          │訊之自白 (見警│              │
    │    │        │        │        │          │2卷第 6 頁～第│              │
    │    │        │        │        │          │12 頁;偵緝卷第│              │
    │    │        │        │        │          │34頁～第35 頁 │              │
    │    │        │        │        │          │; 偵2卷第132頁│              │
    │    │        │        │        │          │～第 133 頁、 │              │
    │    │        │        │        │          │第 159 頁～第 │              │
    │    │        │        │        │          │164頁 )。     │              │
    ├──┼────┼────┼────┼─────┼───────┼───────┤
    │中信│98年10月│高雄市新│GAME淘遊│已購得    │內政部警政署│黃廉恩犯行使偽│
    │ 15 │3日2時52│興區七賢│戲點數，│          │鐵路警察局第三│造私文書罪，處│
    │    │分許    │一路480 │消費金額│          │警務段自動接受│有期徒刑參月，│
    │    │        │號11樓之│1000元。│          │搜索同意書、扣│如易科罰金，以│
    │    │        │6住處   │        │          │押筆錄、扣押物│新臺幣壹仟元折│
    │    │        │        │        │          │品目錄表及扣押│算壹日。      │
    ├──┼────┼────┼────┼─────┤物品收據各1 份├───────┤
    │中信│98年10月│高雄市新│GAME淘遊│已購得    │( 見警1 卷第17│黃廉恩犯行使偽│
    │ 16 │4日4時48│興區七賢│戲點數，│          │頁、第9 頁～第│造私文書罪，處│
    │    │分許    │一路480 │消費金額│          │11頁) 。      │有期徒刑參月，│
    │    │        │號11樓之│600元。 │          │扣案物品照片│如易科罰金，以│
    │    │        │6住處   │        │          │6張 (見警1 卷 │新臺幣壹仟元折│
    │    │        │        │        │          │第 30 頁～第32│算壹日。      │
    │    │        │        │        │          │頁)。         │              │
    │    │        │        │        │          │證人林玲鈺信│              │
    │    │        │        │        │          │用卡申請書文件│              │
    │    │        │        │        │          │影本、持卡人爭│              │
    │    │        │        │        │          │議款聲明書影本│              │
    │    │        │        │        │          │各1 份、網路交│              │
    │    │        │        │        │          │易簽單影本 2  │              │
    │    │        │        │        │          │紙(中國信託商 │              │
    │    │        │        │        │          │業銀行股份有限│              │
    │    │        │        │        │          │公司刑事陳報狀│              │
    │    │        │        │        │          │檢附，見偵2卷 │              │
    │    │        │        │        │          │第66頁～第83頁│              │
    │    │        │        │        │          │) 。          │              │
    │    │        │        │        │          │證人林玲鈺之│              │
    │    │        │        │        │          │信用卡遭盜刷明│              │
    │    │        │        │        │          │細 1 紙 (中國 │              │
    │    │        │        │        │          │信託商業銀行股│              │
    │    │        │        │        │          │份有限公司 99 │              │
    │    │        │        │        │          │年 12 月 2 日 │              │
    │    │        │        │        │          │刑事陳報狀檢附│              │
    │    │        │        │        │          │，見偵 2 卷第 │              │
    │    │        │        │        │          │204 頁～第 207│              │
    │    │        │        │        │          │頁 )。        │              │
    │    │        │        │        │          │鈊象電子股份│              │
    │    │        │        │        │          │有限公司盜刷帳│              │
    │    │        │        │        │          │號交易明細 1  │              │
    │    │        │        │        │          │份 (見警 2 卷 │              │
    │    │        │        │        │          │第 16 0 ～第  │              │
    │    │        │        │        │          │161 頁 )。    │              │
    │    │        │        │        │          │被告黃廉恩於│              │
    │    │        │        │        │          │網路擷取信用卡│              │
    │    │        │        │        │          │資料網頁列印1 │              │
    │    │        │        │        │          │紙(見警2卷第23│              │
    │    │        │        │        │          │頁) 。        │              │
    │    │        │        │        │          │證人林玲鈺於│              │
    │    │        │        │        │          │警詢之證述 (見│              │
    │    │        │        │        │          │警 2 卷第 35頁│              │
    │    │        │        │        │          │～第38頁)。   │              │
    │    │        │        │        │          │證人郭家良於│              │
    │    │        │        │        │          │警詢、偵訊之證│              │
    │    │        │        │        │          │述( 見警 1 卷 │              │
    │    │        │        │        │          │第6 頁～第8頁 │              │
    │    │        │        │        │          │; 偵 1 卷第 13│              │
    │    │        │        │        │          │頁)。         │              │
    │    │        │        │        │          │證人林伯峰於│              │
    │    │        │        │        │          │警詢之證述 (見│              │
    │    │        │        │        │          │警 2 卷第 154 │              │
    │    │        │        │        │          │頁～第 159 頁 │              │
    │    │        │        │        │          │)。           │              │
    │    │        │        │        │          │被告黃廉恩於│              │
    │    │        │        │        │          │警詢、偵詢及偵│              │
    │    │        │        │        │          │訊之自白 (見警│              │
    │    │        │        │        │          │2卷第 6 頁～第│              │
    │    │        │        │        │          │12 頁; 偵緝卷 │              │
    │    │        │        │        │          │第 2 9 頁; 第 │              │
    │    │        │        │        │          │34 頁～第 35頁│              │
    │    │        │        │        │          │; 偵2卷第132頁│              │
    │    │        │        │        │          │～第 133 頁、 │              │
    │    │        │        │        │          │第 159 頁～第 │              │
    │    │        │        │        │          │164頁 )。     │              │
    ├──┼────┼────┼────┼─────┼───────┼───────┤
    │新光│98年10月│高雄市新│視訊服務│因卡片停用│內政部警政署│黃廉恩犯行使偽│
    │ 17 │27日10時│興區七賢│點數，消│而交易失敗│鐵路警察局第三│造私文書罪，處│
    │    │許      │一路480 │費金額10│          │警務段自動接受│有期徒刑參月，│
    │    │        │號11樓之│00元。  │          │搜索同意書、扣│如易科罰金，以│
    │    │        │6住處   │        │          │押筆錄、扣押物│新臺幣壹仟元折│
    │    │        │        │        │          │品目錄表及扣押│算壹日。      │
    ├──┼────┼────┼────┼─────┤物品收據各 1  ├───────┤
    │新光│98年11月│高雄市新│捐款，消│因卡片停用│份 (見警 1 卷 │黃廉恩犯行使偽│
    │ 18 │25日17時│興區七賢│費金額50│而交易失敗│第 17 頁、第 9│造私文書罪，處│
    │    │42分許  │一路480 │元。    │          │頁～第 11 頁 )│有期徒刑參月，│
    │    │        │號11樓之│        │          │。            │如易科罰金，以│
    │    │        │6住處   │        │          │扣案物品照片│新臺幣壹仟元折│
    │    │        │        │        │          │6張 (見警1 卷 │算壹日。      │
    ├──┼────┼────┼────┼─────┤第 30 頁～第32├───────┤
    │新光│99年1月9│高雄市新│電腦，消│因卡片停用│頁)。         │黃廉恩犯行使偽│
    │ 19 │日15時47│興區七賢│費金額2 │而交易失敗│證人林玲鈺之│造私文書罪，處│
    │    │分許    │一路480 │萬2998元│          │信用卡申請書影│有期徒刑肆月，│
    │    │        │號11樓之│。      │          │本及遭盜刷明細│如易科罰金，以│
    │    │        │6住處   │        │          │表各 1 份 (臺 │新臺幣壹仟元折│
    │    │        │        │        │          │灣新光商業銀行│算壹日。      │
    ├──┼────┼────┼────┼─────┤股份有限公司99├───────┤
    │新光│99年1月 │高雄市林│視訊服務│因卡片停用│年6 月10日(99)│黃廉恩犯行使偽│
    │ 20 │21日4時 │森一路26│點數，消│而交易失敗│新光銀信卡字第│造私文書罪，處│
    │    │25分許  │7號1樓之│費金額32│          │2407號函檢附，│有期徒刑參月，│
    │    │        │新樂園網│50元。  │          │見偵2 卷第52  │如易科罰金，以│
    │    │        │咖      │        │          │頁～第54頁) 。│新臺幣壹仟元折│
    ├──┼────┼────┼────┼─────┤臺灣新光商業│算壹日。      │
    │新光│99年1月 │高雄市林│視訊服務│因卡片停用│銀行股份有限公│              │
    │ 21 │21日15時│森一路26│點數，消│而交易失敗│司 99 年 11 月│              │
    │    │29分許  │7號1樓之│費金額32│          │20 日 (99) 新 │              │
    │    │        │新樂園網│50元。  │          │光銀卡字第5282│              │
    │    │        │咖      │        │          │號函1紙(見偵2 │              │
    │    │        │        │        │          │卷第309頁)。  │              │
    │    │        │        │        │          │被告黃廉恩於│              │
    │    │        │        │        │          │網路擷取信用卡│              │
    │    │        │        │        │          │資料網頁列印 1│              │
    │    │        │        │        │          │紙 (見警 2 卷 │              │
    │    │        │        │        │          │第 23 頁 )。  │              │
    │    │        │        │        │          │新樂園網咖IP│              │
    │    │        │        │        │          │分配表及現場照│              │
    │    │        │        │        │          │片2張 (見警 2 │              │
    │    │        │        │        │          │卷第33頁～第  │              │
    │    │        │        │        │          │34頁)。       │              │
    │    │        │        │        │          │紅陽科技股份│              │
    │    │        │        │        │          │有限公司出具之│              │
    │    │        │        │        │          │訂購明細 1 紙 │              │
    │    │        │        │        │          │( 見警 2 卷第 │              │
    │    │        │        │        │          │244 頁 )。    │              │
    │    │        │        │        │          │證人林玲鈺於│              │
    │    │        │        │        │          │警詢之證述 (見│              │
    │    │        │        │        │          │警2 卷第 35 頁│              │
    │    │        │        │        │          │～第38頁)。   │              │
    │    │        │        │        │          │證人蔡鴻儒於│              │
    │    │        │        │        │          │警詢之證述 (見│              │
    │    │        │        │        │          │警 2 卷第 140 │              │
    │    │        │        │        │          │頁～第 141 頁 │              │
    │    │        │        │        │          │)。           │              │
    │    │        │        │        │          │證人李鴻鑫於│              │
    │    │        │        │        │          │警詢之證述 (編│              │
    │    │        │        │        │          │號、部分，│              │
    │    │        │        │        │          │見警2卷第238頁│              │
    │    │        │        │        │          │～第241頁 )。 │              │
    │    │        │        │        │          │被告黃廉恩於│              │
    │    │        │        │        │          │警詢、偵詢及偵│              │
    │    │        │        │        │          │訊之自白 (見警│              │
    │    │        │        │        │          │2卷第 18 頁～ │              │
    │    │        │        │        │          │第22 頁; 偵緝 │              │
    │    │        │        │        │          │卷第 34 頁～第│              │
    │    │        │        │        │          │35頁; 偵2卷第 │              │
    │    │        │        │        │          │132頁～第 133 │              │
    │    │        │        │        │          │頁、第 159 頁 │              │
    │    │        │        │        │          │～第164頁 )。 │              │
    ├──┼────┼────┼────┼─────┼───────┼───────┤
    │荷蘭│98年10月│高雄市林│GAME淘遊│已購得    │內政部警政署│黃廉恩犯行使偽│
    │ 22 │2日9時12│森一路26│戲點數，│          │鐵路警察局第三│造私文書罪，處│
    │    │分許    │7 號1樓 │消費金額│          │警務段自動接受│有期徒刑參月，│
    │    │        │新樂園網│1000元。│          │搜索同意書、扣│如易科罰金，以│
    │    │        │咖（起訴│        │          │押筆錄、扣押物│新臺幣壹仟元折│
    │    │        │書誤載為│        │          │品目錄表及扣押│算壹日。      │
    │    │        │高雄市新│        │          │物品收據各 1  │              │
    │    │        │興區七賢│        │          │份 (見警 1 卷 │              │
    │    │        │森一路48│        │          │第 17 頁、第 9│              │
    │    │        │號11樓之│        │          │頁～第 11 頁 )│              │
    │    │        │一路6 住│        │          │。            │              │
    │    │        │2）。   │        │          │扣案物品照片│              │
    │    │        │        │        │          │ 6 張 (見警1  │              │
    │    │        │        │        │          │卷第 30 頁～第│              │
    │    │        │        │        │          │32頁)。       │              │
    │    │        │        │        │          │荷蘭銀行盜刷│              │
    │    │        │        │        │          │明細 1 紙 (見 │              │
    │    │        │        │        │          │警 2 卷第 138 │              │
    │    │        │        │        │          │頁 )。        │              │
    │    │        │        │        │          │證人林玲鈺之│              │
    │    │        │        │        │          │開戶文件影本1 │              │
    │    │        │        │        │          │紙(澳商澳盛銀 │              │
    │    │        │        │        │          │行集團股份有限│              │
    │    │        │        │        │          │公司99年6月7日│              │
    │    │        │        │        │          │99澳盛(執)字第│              │
    │    │        │        │        │          │0486號函檢附，│              │
    │    │        │        │        │          │見偵2卷第56頁 │              │
    │    │        │        │        │          │～第57頁)。   │              │
    │    │        │        │        │          │鈊象電子股份│              │
    │    │        │        │        │          │有限公司 99 年│              │
    │    │        │        │        │          │1 月 19 日鈊 (│              │
    │    │        │        │        │          │管 )字第990102│              │
    │    │        │        │        │          │號函檢附信用卡│              │
    │    │        │        │        │          │刷卡記錄 1 份 │              │
    │    │        │        │        │          │(見偵1 卷第20 │              │
    │    │        │        │        │          │頁～第21頁)。 │              │
    │    │        │        │        │          │鈊象電子股份│              │
    │    │        │        │        │          │有限公司盜刷帳│              │
    │    │        │        │        │          │號交易明細 1  │              │
    │    │        │        │        │          │份 (見警 2 卷 │              │
    │    │        │        │        │          │第 160 ～第161│              │
    │    │        │        │        │          │頁)。         │              │
    │    │        │        │        │          │被告黃廉恩於│              │
    │    │        │        │        │          │網路擷取信用卡│              │
    │    │        │        │        │          │資料網頁列印 1│              │
    │    │        │        │        │          │紙 (見警 2 卷 │              │
    │    │        │        │        │          │第23頁) 。    │              │
    │    │        │        │        │          │新樂園網咖IP│              │
    │    │        │        │        │          │分配表及現場照│              │
    │    │        │        │        │          │片 2 張 (見警 │              │
    │    │        │        │        │          │2 卷第 33頁～ │              │
    │    │        │        │        │          │第 34頁)。    │              │
    │    │        │        │        │          │證人林玲鈺於│              │
    │    │        │        │        │          │警詢之證述 (見│              │
    │    │        │        │        │          │警 2 卷第 35頁│              │
    │    │        │        │        │          │～第38頁)。   │              │
    │    │        │        │        │          │證人陳松村於│              │
    │    │        │        │        │          │警詢之證述 (見│              │
    │    │        │        │        │          │警 2 卷第 135 │              │
    │    │        │        │        │          │頁～第 137 頁 │              │
    │    │        │        │        │          │)。           │              │
    │    │        │        │        │          │證人林伯峰於│              │
    │    │        │        │        │          │警詢之證述 (見│              │
    │    │        │        │        │          │警 2 卷第 154 │              │
    │    │        │        │        │          │頁～第 159 頁 │              │
    │    │        │        │        │          │)。           │              │
    │    │        │        │        │          │被告黃廉恩於│              │
    │    │        │        │        │          │警詢、偵詢及偵│              │
    │    │        │        │        │          │訊之自白 (見警│              │
    │    │        │        │        │          │2 卷第 6 頁～ │              │
    │    │        │        │        │          │第 12 頁; 偵緝│              │
    │    │        │        │        │          │卷第 34 頁～第│              │
    │    │        │        │        │          │35頁; 偵2卷第 │              │
    │    │        │        │        │          │132～第 133 頁│              │
    │    │        │        │        │          │、第159頁～第 │              │
    │    │        │        │        │          │164頁)。      │              │
    ├──┼────┼────┼────┼─────┼───────┼───────┤
    │遠東│98年10月│高雄市新│GAME淘遊│已購得。  │內政部警政署│黃廉恩犯行使偽│
    │ 23 │5日3時52│興區七賢│戲點數，│          │鐵路警察局第三│造私文書罪，處│
    │    │分許    │一路480 │消費金額│          │警務段自動接受│有期徒刑參月，│
    │    │        │號11樓之│1020元。│          │搜索同意書、扣│如易科罰金，以│
    │    │        │6住處   │        │          │押筆錄、扣押物│新臺幣壹仟元折│
    ├──┼────┼────┼────┼─────┤品目錄表及扣押│算壹日。      │
    │遠東│98年10月│高雄市新│GAME淘遊│已購得。  │物品收據各 1  │              │
    │ 24 │5日4時39│興區七賢│戲點數，│          │份 (見警 1 卷 │              │
    │    │分許    │一路480 │消費金額│          │第 17 頁、第 9│              │
    │    │        │號11樓之│3350元。│          │頁～第 11 頁 )│              │
    │    │        │6住處   │        │          │。            │              │
    ├──┼────┼────┼────┼─────┤扣案物品照片├───────┤
    │遠東│98年10月│高雄市新│視訊服務│因卡片停用│ 6 張 (見警1卷│黃廉恩犯行使偽│
    │ 25 │15日17時│興區七賢│點數，消│而交易失敗│第 30頁～第32 │造私文書罪，處│
    │    │3分許   │一路480 │費金額32│          │頁)。         │有期徒刑參月，│
    │    │        │號11樓之│元。    │          │遠東國際商業│如易科罰金，以│
    │    │        │6住處   │        │          │銀行信用卡掛失│新臺幣壹仟元折│
    │    │        │        │        │          │遭冒刷紀錄 1紙│算壹日。      │
    ├──┼────┼────┼────┼─────┤ (見警2卷第29 ├───────┤
    │遠東│98年10月│高雄市新│視訊服務│因卡片停用│頁)。         │黃廉恩犯行使偽│
    │ 26 │27日3時 │興區七賢│點數，消│而交易失敗│證人林玲鈺信│造私文書罪，處│
    │    │40分許  │一路480 │費金額10│          │用卡申請書影本│有期徒刑參月，│
    │    │        │號11樓之│00元。  │          │1份及消費簽單 │如易科罰金，以│
    │    │        │6住處   │        │          │影本 2 份 (遠 │新臺幣壹仟元折│
    ├──┼────┼────┼────┼─────┤東國際商業銀行│算壹日。      │
    │遠東│98年10月│高雄市新│視訊服務│因卡片停用│陳報狀檢附，見│              │
    │ 27 │27日4時 │興區七賢│點數，消│而交易失敗│偵2 卷第59頁～│              │
    │    │54分許  │一路480 │費金額22│          │第64頁) 。    │              │
    │    │        │號11樓之│34元。  │          │遠東國際商業│              │
    │    │        │6住處   │        │          │銀行 99 年 10 │              │
    ├──┼────┼────┼────┼─────┤月 27 日刑事陳│              │
    │遠東│98年10月│高雄市新│視訊服務│因卡片停用│報狀 1 份 (見 │              │
    │ 28 │27日9時 │興區七賢│點數，消│而交易失敗│偵 2 卷第 156 │              │
    │    │58分許  │一路480 │費金額10│          │頁～第 157 頁 │              │
    │    │        │號11樓之│00元。  │          │)。           │              │
    │    │        │6住處   │        │          │被告黃廉恩於│              │
    ├──┼────┼────┼────┼─────┤網路擷取信用卡├───────┤
    │遠東│98年10月│高雄市新│視訊服務│因卡片停用│資料網頁列印 1│黃廉恩犯行使偽│
    │ 29 │30日13時│興區七賢│點數，消│而交易失敗│紙 (見警 2 卷 │造私文書罪，處│
    │    │10分許  │一路480 │費金額48│          │第 23 頁 )。  │有期徒刑參月，│
    │    │        │號11樓之│8元。   │          │新樂園網咖IP│如易科罰金，以│
    │    │        │6住處   │        │          │分配表及現場照│新臺幣壹仟元折│
    │    │        │        │        │          │片2張 (見警 2 │算壹日。      │
    ├──┼────┼────┼────┼─────┤卷第33頁～第34├───────┤
    │遠東│98年11月│高雄市林│捐款，消│因卡片停用│頁)。         │黃廉恩犯行使偽│
    │ 30 │25日17時│森一路26│費金額50│而交易失敗│紅陽科技股份│造私文書罪，處│
    │    │42分許  │7 號1 樓│元。    │          │有限公司出具之│有期徒刑參月，│
    │    │        │新樂園網│        │          │訂購明細 1 紙 │如易科罰金，以│
    │    │        │咖（起訴│        │          │（見警 2 卷第 │新臺幣壹仟元折│
    │    │        │書誤載為│        │          │243 頁)。     │算壹日。      │
    │    │        │高雄市新│        │          │證人林玲鈺於│              │
    │    │        │興區七賢│        │          │警詢之證述 (見│              │
    │    │        │一路480 │        │          │警 2 卷第 35  │              │
    │    │        │號11樓之│        │          │頁～第 38 頁 )│              │
    │    │        │6住處） │        │          │證人盧建勳於│              │
    │    │        │        │        │          │警詢之證述 (見│              │
    │    │        │        │        │          │警 2 卷第 112 │              │
    │    │        │        │        │          │頁～第 115 頁 │              │
    │    │        │        │        │          │)。           │              │
    │    │        │        │        │          │證人李鴻鑫於│              │
    │    │        │        │        │          │警詢之證述 (編│              │
    │    │        │        │        │          │號、部分，│              │
    │    │        │        │        │          │見警 2 卷第238│              │
    │    │        │        │        │          │頁～第 241 頁)│              │
    ├──┼────┼────┼────┼─────┤ 。           ├───────┤
    │遠東│99年1月 │高雄市林│視訊服務│因卡片停用│被告黃廉恩於│黃廉恩犯行使偽│
    │ 31 │21日4時 │森一路26│點數，消│而交易失敗│警詢、偵詢及偵│造私文書罪，處│
    │    │28分許  │7號1樓之│費金額32│          │訊之自白 (見警│有期徒刑參月，│
    │    │        │新樂園網│50元。  │          │2卷第 18 頁～ │如易科罰金，以│
    │    │        │咖      │        │          │第22 頁; 偵緝 │新臺幣壹仟元折│
    │    │        │        │        │          │卷第 34 頁～第│算壹日。      │
    ├──┼────┼────┼────┼─────┤35 頁; 偵2卷第├───────┤
    │遠東│99年1月 │高雄市林│視訊服務│因卡片停用│132頁～第 133 │黃廉恩犯行使偽│
    │ 32 │24日15時│森一路26│點數，消│而交易失敗│頁、第 159 頁 │造私文書罪，處│
    │    │32分許  │7號1樓之│費金額32│          │～第164頁)。  │有期徒刑參月，│
    │    │        │新樂園網│50元。  │          │              │如易科罰金，以│
    │    │        │咖      │        │          │              │新臺幣壹仟元折│
    │    │        │        │        │          │              │算壹日。      │
    │    │        │        │        │          │              │              │
    │    │        │        │        │          │              │              │
    │    │        │        │        │          │              │              │
    │    │        │        │        │          │              │              │
    │    │        │        │        │          │              │              │
    │    │        │        │        │          │              │              │
    │    │        │        │        │          │              │              │
    ├──┴────┴────┴────┴─────┴───────┴───────┤
    │                                                       實際詐得金額：1萬7392元│
    └───────────────────────────────────────┘
【附表三】
邰卉君遭冒用的信用卡:
中國信託銀行，卡號：0000-0000-0000-0000號
    ┌──┬────┬────┬────┬─────┬───────┬───────┐
    │編號│時   間 │地   點 │購買的商│是否購得  │   證    據   │ 罪名與刑度   │
    │    │        │        │品或服務│商品或服務│              │              │
    │    │        │        │        │          │              │              │
    │    │        │        │        │          │              │              │
    │    │        │        │        │          │              │              │
    │    │        │        │        │          │              │              │
    ├──┼────┼────┼────┼─────┼───────┼───────┤
    │ 1  │98年11月│高雄市新│智冠MyCa│已購得。  │內政部警政署│黃廉恩犯行使偽│
    │    │16日2時 │興區七賢│rd350點 │          │鐵路警察局第三│造私文書罪，處│
    │    │40分許  │一路480 │數，消費│          │警務段自動接受│有期徒刑參月，│
    │    │        │號11樓之│金額680 │          │搜索同意書、扣│如易科罰金，以│
    │    │        │6住處   │元。    │          │押筆錄、扣押物│新臺幣壹仟元折│
    │    │        │        │        │          │品目錄表及扣押│算壹日。      │
    │    │        │        │        │          │物品收據各 1份│              │
    │    │        │        │        │          │(見警1卷第 17 │              │
    │    │        │        │        │          │頁、第9頁～第 │              │
    │    │        │        │        │          │11頁)。       │              │
    │    │        │        │        │          │扣案物品照片│              │
    │    │        │        │        │          │6張 (見警1 卷 │              │
    │    │        │        │        │          │第30頁～第 32 │              │
    │    │        │        │        │          │頁)。         │              │
    │    │        │        │        │          │證人邰卉君信│              │
    │    │        │        │        │          │用卡申請書文件│              │
    │    │        │        │        │          │影本、網路交易│              │
    │    │        │        │        │          │簽單影本及持卡│              │
    │    │        │        │        │          │人聲明書影本各│              │
    │    │        │        │        │          │1份 (中國信託 │              │
    │    │        │        │        │          │商業銀行股份有│              │
    │    │        │        │        │          │限公司陳報狀檢│              │
    │    │        │        │        │          │附，見偵 2 卷 │              │
    │    │        │        │        │          │第66頁、第113 │              │
    │    │        │        │        │          │頁～第119頁)。│              │
    │    │        │        │        │          │中國信託商業│              │
    │    │        │        │        │          │銀行股份有限公│              │
    │    │        │        │        │          │司 99 年 12 月│              │
    │    │        │        │        │          │2 日刑事陳報狀│              │
    │    │        │        │        │          │1 份 (見偵 2卷│              │
    │    │        │        │        │          │第 204 頁～第 │              │
    │    │        │        │        │          │207頁)。      │              │
    │    │        │        │        │          │證人郭家良於│              │
    │    │        │        │        │          │警詢之證述 (見│              │
    │    │        │        │        │          │警 2 卷第 76  │              │
    │    │        │        │        │          │頁～第 77 頁 )│              │
    │    │        │        │        │          │。            │              │
    │    │        │        │        │          │證人  仲杰於│              │
    │    │        │        │        │          │警詢之證述 (見│              │
    │    │        │        │        │          │警2卷第185頁～│              │
    │    │        │        │        │          │第186頁)。    │              │
    │    │        │        │        │          │被告黃廉恩於│              │
    │    │        │        │        │          │警詢、偵詢及偵│              │
    │    │        │        │        │          │訊之自白 (見警│              │
    │    │        │        │        │          │2卷第 6 頁～第│              │
    │    │        │        │        │          │12 頁; 偵緝卷 │              │
    │    │        │        │        │          │第34頁～第35頁│              │
    │    │        │        │        │          │; 偵2卷第132頁│              │
    │    │        │        │        │          │～第 133 頁、 │              │
    │    │        │        │        │          │第 159 頁～第 │              │
    │    │        │        │        │          │164頁 )。     │              │
    ├──┴────┴────┴────┴─────┴───────┴───────┤
    │                                                           實際詐得金額：680元│
    └───────────────────────────────────────┘
【附表四】
黃啟峰遭冒用的信用卡:
中國信託銀行，卡號：0000-0000-0000-0000號
    ┌──┬────┬────┬────┬─────┬───────┬───────┐
    │編號│時   間 │地   點 │購買的商│是否購得  │   證    據   │ 罪名與刑度   │
    │    │        │        │品或服務│商品或服務│              │              │
    │    │        │        │        │          │              │              │
    ├──┼────┼────┼────┼─────┼───────┼───────┤
    │ 1  │98年10月│高雄市林│Windows7│已購得。  │內政部警政署│黃廉恩犯行使偽│
    │    │17日3時 │森一路26│家用進階│          │鐵路警察局第三│造私文書罪，處│
    │    │1分許   │7號1樓之│版、ESET│          │警務段自動接受│有期徒刑參月，│
    │    │        │新樂園網│NOD32   │          │搜索同意書、扣│如易科罰金，以│
    │    │        │咖      │Antiviru│          │押筆錄、扣押物│新臺幣壹仟元折│
    │    │        │        │s防毒軟 │          │品目錄表及扣押│算壹日。      │
    │    │        │        │體，消費│          │物品收據各 1份│              │
    │    │        │        │金額8750│          │，見警1卷第17 │              │
    │    │        │        │元      │          │頁、第9頁～第 │              │
    ├──┼────┼────┼────┼─────┤11頁)。       ├───────┤
    │ 2  │98年11月│高雄市新│數位內容│已購得。  │扣案物品照片│黃廉恩犯行使偽│
    │    │8日2時21│興區七賢│服務月租│          │6 張 (見警1卷 │造私文書罪，處│
    │    │分許    │一路480 │，消費金│          │第30頁～第32頁│有期徒刑參月，│
    │    │        │號11樓之│額1788元│          │)。           │如易科罰金，以│
    │    │        │6住處   │。      │          │證人黃啟峰之│新臺幣壹仟元折│
    │    │        │        │        │          │信用卡申請書文│算壹日。      │
    │    │        │        │        │          │件影本、持卡人│              │
    ├──┼────┼────┼────┼─────┤爭議款聲明書影├───────┤
    │ 3  │98年11月│高雄市新│手鍊，消│已購得。  │本及交易明細影│黃廉恩犯行使偽│
    │    │10日0時 │興區七賢│費金額88│          │本各 1 份、網 │造私文書罪，處│
    │    │32分許  │一路480 │5元。   │          │路交易簽單影本│有期徒刑參月，│
    │    │        │號11樓之│        │          │15 份 (中國信 │如易科罰金，以│
    │    │        │6住處   │        │          │託商業銀行股份│新臺幣壹仟元折│
    ├──┼────┼────┼────┼─────┤有限公司刑事陳│算壹日。      │
    │ 4  │98年11月│高雄市新│收視費用│已購得。  │報狀檢附，見偵│              │
    │    │10日11時│興區七賢│，消費金│          │2 卷第 66 頁、│              │
    │    │38分許  │一路480 │額2600元│          │第 84 頁～第11│              │
    │    │        │號11樓之│。      │          │2頁)。        │              │
    │    │        │6住處   │        │          │中國信託股份│              │
    ├──┼────┼────┼────┼─────┤有限公司特約商├───────┤
    │ 5  │98年11月│高雄市新│住宿卷，│已購得。  │店扣款通知函影│黃廉恩犯行使偽│
    │    │11日1時 │興區七賢│消費金額│          │本 1 紙 (見警 │造私文書罪，處│
    │    │18分    │一路480 │2188元。│          │2 卷第 175 頁 │有期徒刑參月，│
    │    │        │號11樓之│        │          │)。           │如易科罰金，以│
    │    │        │6住處   │        │          │中國信託商業│新臺幣壹仟元折│
    │    │        │        │        │          │銀行股份有限公│算壹日。      │
    ├──┼────┼────┼────┼─────┤司 99 年 12 月├───────┤
    │ 6  │98年11月│高雄市新│住宿卷，│已購得。  │2 日刑事陳報狀│黃廉恩犯行使偽│
    │    │15日0時 │興區七賢│消費金額│          │檢附爭議交易明│造私文書罪，處│
    │    │29分許  │一路480 │2059元。│          │細表 1 份 (見 │有期徒刑參月，│
    │    │        │號11樓之│        │          │偵 2 卷第 204 │如易科罰金，以│
    │    │        │6住處   │        │          │頁～第 206 頁 │新臺幣壹仟元折│
    │    │        │        │        │          │、第208頁)。  │算壹日。      │
    ├──┼────┼────┼────┼─────┤新樂園網咖IP├───────┤
    │ 7  │98年11月│高雄市新│洗衣粉、│已購得。  │分配表及現場照│黃廉恩犯行使偽│
    │    │20日10時│興區七賢│沐浴乳、│          │片 2 張 (見警 │造私文書罪，處│
    │    │2分許   │一路480 │洗髮乳、│          │2 卷第33頁～第│有期徒刑參月，│
    │    │        │號11樓之│牙膏，消│          │34頁)。       │如易科罰金，以│
    │    │        │6住處   │費金額58│          │信用卡付款單│新臺幣壹仟元折│
    │    │        │        │6元。   │          │影本 1 紙 (見 │算壹日。      │
    ├──┼────┼────┼────┼─────┤警 2 卷第 58  │              │
    │ 8  │98年11月│高雄市新│維生素，│已購得。  │頁 )。        │              │
    │    │20日10時│興區七賢│消費金額│          │證人黃啟峰於│              │
    │    │2分許   │一路480 │656元。 │          │警詢之證述 (見│              │
    │    │        │號11樓之│        │          │警2 卷第 52 頁│              │
    │    │        │6住處   │        │          │～第55頁)。   │              │
    ├──┼────┼────┼────┼─────┤證人郭家良於├───────┤
    │ 9  │98年11月│高雄市新│制汗爽身│已購得。  │警詢之證述 (見│黃廉恩犯行使偽│
    │    │27日11時│興區七賢│香體露，│          │警2 卷第 76 頁│造私文書罪，處│
    │    │4分許   │一路480 │消費金額│          │～第77頁)。   │有期徒刑參月，│
    │    │        │號11樓之│228元。 │          │證人陳揚宏於│如易科罰金，以│
    │    │        │6住處   │        │          │警詢之證述 (編│新臺幣壹仟元折│
    ├──┼────┼────┼────┼─────┤號部分，見警│算壹日。      │
    │ 10 │98年11月│高雄市新│咖啡，消│已購得。  │2 卷第 166 頁 │              │
    │    │27日11時│興區七賢│費金額  │          │～第169頁)。  │              │
    │    │4分許   │一路480 │497元。 │          │證人廖淑君於│              │
    │    │        │號11樓之│        │          │警詢之證述 (編│              │
    │    │        │6住處   │        │          │號、、部│              │
    ├──┼────┼────┼────┼─────┤分，見警 2 卷 │              │
    │ 11 │98年11月│高雄市新│杯子，消│已購得。  │第173頁～第174│              │
    │    │27日11時│興區七賢│費金額31│          │頁背面)。     │              │
    │    │4分許   │一路480 │0元。   │          │證人陳俊吉於│              │
    │    │        │號11樓之│        │          │警詢之證述 (見│              │
    │    │        │6住處   │        │          │警2 卷第231 頁│              │
    ├──┼────┼────┼────┼─────┤～第234 頁) 。│              │
    │ 12 │98年11月│高雄市新│內褲，消│已購得。  │被告黃廉恩於│              │
    │    │27日11時│興區七賢│費金額58│          │警詢、偵詢及偵│              │
    │    │4分許   │一路480 │0元。   │          │訊之自白 (見警│              │
    │    │        │號11樓之│        │          │2卷第 6 頁～第│              │
    │    │        │6住處   │        │          │12 頁; 偵緝卷 │              │
    ├──┼────┼────┼────┼─────┤第34頁～第35頁│              │
    │ 13 │98年11月│高雄市新│止汗吸清│已購得。  │; 偵2卷第132頁│              │
    │    │27日11時│興區七賢│除臭腳粉│          │～第 133 頁、 │              │
    │    │4分許   │一路480 │，消費金│          │第 159 頁～第 │              │
    │    │        │號11樓之│額370 元│          │164頁)。      │              │
    │    │        │6住處   │。      │          │              │              │
    ├──┼────┼────┼────┼─────┤              ├───────┤
    │ 14 │98年12月│高雄市新│開運旺宅│已購得。  │              │黃廉恩犯行使偽│
    │    │4日10時2│興區七賢│香，消費│          │              │造私文書罪，處│
    │    │分許    │一路480 │金額851 │          │              │有期徒刑參月，│
    │    │        │號11樓之│元。    │          │              │如易科罰金，以│
    │    │        │6住處   │        │          │              │新臺幣壹仟元折│
    ├──┼────┼────┼────┼─────┤              │算壹日。      │
    │ 15 │98年12月│高雄市新│項鍊，消│已購得。  │              │              │
    │    │4日10時2│興區七賢│費金額90│          │              │              │
    │    │分許    │一路480 │4元。   │          │              │              │
    │    │        │號11樓之│        │          │              │              │
    │    │        │6住處   │        │          │              │              │
    │    │        │        │        │          │              │              │
    │    │        │        │        │          │              │              │
    │    │        │        │        │          │              │              │
    │    │        │        │        │          │              │              │
    │    │        │        │        │          │              │              │
    │    │        │        │        │          │              │              │
    │    │        │        │        │          │              │              │
    │    │        │        │        │          │              │              │
    ├──┴────┴────┴────┴─────┴───────┴───────┤
    │                                                       實際消費金額：2萬3252元│
    └───────────────────────────────────────┘
【附表五】
蔡江龍遭冒用的信用卡:
兆豐銀行，卡號：0000-0000-0000-0000
    ┌──┬────┬────┬────┬─────┬───────┬───────┐
    │編號│時   間 │地   點 │購買的商│是否購得  │  證      據  │  罪名與刑度  │
    │    │        │        │品或服務│商品或服務│              │              │
    │    │        │        │        │          │              │              │
    ├──┼────┼────┼────┼─────┼───────┼───────┤
    │ 1  │98年11月│高雄市新│竹纖男生│於98年11月│內政部警政署│黃廉恩犯行使偽│
    │    │25日0時 │興區七賢│內衣，消│27日遭逮捕│鐵路警察局第三│造私文書罪，處│
    │    │11分許  │一路480 │費金額10│查獲而未購│警務段自動接受│有期徒刑參月，│
    │    │        │號11樓之│00元。  │得。      │搜索同意書、扣│如易科罰金，以│
    │    │        │6住處   │        │          │押筆錄、扣押物│新臺幣壹仟元折│
    ├──┼────┼────┼────┼─────┤品目錄表及扣押│算壹日。      │
    │ 2  │98年11月│高雄市新│吸濕排汗│於98年11月│物品收據各1 份│              │
    │    │25日1時 │興區七賢│男生內衣│27日遭逮捕│( 見警1 卷第17│              │
    │    │45分許  │一路480 │、人體工│查獲而未購│頁、第9 頁～第│              │
    │    │        │號11樓之│學毛巾襪│得。      │11頁) 。      │              │
    │    │        │6住處   │，消費金│          │扣案物品照片│              │
    │    │        │        │額2060元│          │6張(見警1 卷第│              │
    │    │        │        │。      │          │30頁～第32頁) │              │
    ├──┼────┼────┼────┼─────┤。            │              │
    │ 3  │98年11月│高雄市新│DHC純橄 │特約商店取│兆豐國際商業│              │
    │    │25日16時│興區七賢│滋養皂，│消交易而未│銀行信用卡疑似│              │
    │    │50分許  │一路480 │消費金額│購得。    │偽冒案件冒用明│              │
    │    │        │號11樓之│440元。 │          │細1 紙( 見偵1 │              │
    │    │        │6住處   │        │          │卷第23頁) 。  │              │
    ├──┼────┼────┼────┼─────┤蔡江龍之信用│              │
    │ 4  │98年11月│高雄市新│DHC純橄 │特約商店取│卡申請書影本、│              │
    │    │25日16時│興區七賢│滋養皂、│消交易而未│遭黃廉恩盜刷金│              │
    │    │50分許  │一路480 │深層卸妝│購得。    │額明細表、持卡│              │
    │    │        │號11樓之│油，消費│          │人聲明書暨申訴│              │
    │    │        │6住處   │金額1088│          │書影本各 1 份 │              │
    │    │        │        │元。    │          │、簽單影本 3  │              │
    │    │        │        │        │          │紙(兆豐國際商 │              │
    │    │        │        │        │          │業銀行99年6月 │              │
    │    │        │        │        │          │4日(99)兆銀卡 │              │
    │    │        │        │        │          │字第0207號函檢│              │
    │    │        │        │        │          │附，見偵 2 卷 │              │
    │    │        │        │        │          │第32頁、第 39 │              │
    │    │        │        │        │          │頁～第45頁)。 │              │
    │    │        │        │        │          │兆豐國際商業│              │
    │    │        │        │        │          │銀行 99 年 10 │              │
    │    │        │        │        │          │月4日 (99)兆銀│              │
    │    │        │        │        │          │卡字第0394 號 │              │
    │    │        │        │        │          │函1紙(見偵2卷 │              │
    │    │        │        │        │          │第138頁)。    │              │
    │    │        │        │        │          │證人蔡江龍於│              │
    │    │        │        │        │          │警詢之證述 (見│              │
    │    │        │        │        │          │警2 卷第 49 頁│              │
    │    │        │        │        │          │～第 51頁)。  │              │
    │    │        │        │        │          │證人吳杏雪於│              │
    │    │        │        │        │          │警詢之證述 (見│              │
    │    │        │        │        │          │偵1 卷第 15 頁│              │
    │    │        │        │        │          │～第 16頁背面 │              │
    │    │        │        │        │          │)。           │              │
    │    │        │        │        │          │證人林鴻文於│              │
    │    │        │        │        │          │警詢之證述 (見│              │
    │    │        │        │        │          │警 2 卷第 118 │              │
    │    │        │        │        │          │頁～第 122 頁 │              │
    │    │        │        │        │          │)。           │              │
    │    │        │        │        │          │證人陳俊吉於│              │
    │    │        │        │        │          │警詢之證述 (見│              │
    │    │        │        │        │          │警 2 卷第 231 │              │
    │    │        │        │        │          │頁～第 234 頁 │              │
    │    │        │        │        │          │)。           │              │
    │    │        │        │        │          │被告黃廉恩於│              │
    │    │        │        │        │          │警詢、偵詢及偵│              │
    │    │        │        │        │          │訊之自白 (見警│              │
    │    │        │        │        │          │1卷第1頁～第 5│              │
    │    │        │        │        │          │頁; 偵 1 卷第 │              │
    │    │        │        │        │          │5 頁; 偵緝卷第│              │
    │    │        │        │        │          │29 頁、第 34頁│              │
    │    │        │        │        │          │～第35頁; 偵2 │              │
    │    │        │        │        │          │卷第132頁～第 │              │
    │    │        │        │        │          │133頁、第 159 │              │
    │    │        │        │        │          │頁～第 164 頁 │              │
    │    │        │        │        │          │) 。          │              │
    ├──┴────┴────┴────┴─────┴───────┴───────┤
    │                                                             實際詐得金額：0元│
    └───────────────────────────────────────┘
【附表六】
林依嫻遭冒用的信用卡:
台新銀行，卡號：0000-0000-0000-0000號
    ┌──┬────┬────┬────┬─────┬───────┬───────┐
    │編號│時   間 │地   點 │購買的商│是否購得  │  證      據  │ 罪名與刑度   │
    │    │        │        │品或服務│商品或服  │              │              │
    │    │        │        │        │務        │              │              │
    ├──┼────┼────┼────┼─────┼───────┼───────┤
    │ 1  │98年11月│高雄市新│將揚科技│已購得。  │內政部警政署│黃廉恩犯行使偽│
    │    │19日某時│興區七賢│商品，消│          │鐵路警察局第三│造私文書罪，處│
    │    │許      │一路480 │費金額94│          │警務段自動接受│有期徒刑參月，│
    │    │        │號11樓之│9元。   │          │搜索同意書、扣│如易科罰金，以│
    │    │        │6住處   │        │          │押筆錄、扣押物│新臺幣壹仟元折│
    │    │        │        │        │          │品目錄表及扣押│算壹日。      │
    ├──┼────┼────┼────┼─────┤物品收據各 1份├───────┤
    │ 2  │98年11月│高雄市新│住宿卷，│已購得。  │ (見警1卷第17 │黃廉恩犯行使偽│
    │    │22日某時│興區七賢│消費金額│          │頁、第9頁～第 │造私文書罪，處│
    │    │許      │一路480 │2199 元 │          │11頁)。       │有期徒刑參月，│
    │    │        │號11樓之│。      │          │扣案物品照片│如易科罰金，以│
    │    │        │6住處   │        │          │6張(見警1 卷第│新臺幣壹仟元折│
    │    │        │        │        │          │30頁～第32頁) │算壹日。      │
    ├──┼────┼────┼────┼─────┤。            ├───────┤
    │ 3  │98年11月│高雄市新│卸妝油、│已購得。  │證人林依嫻信│黃廉恩犯行使偽│
    │    │23日某時│興區七賢│蜆錠，消│          │用卡申請書影本│造私文書罪，處│
    │    │許      │一路480 │費金額10│          │及信用卡交易明│有期徒刑參月，│
    │    │        │號11樓之│58元。  │          │細( 僅編號交│如易科罰金，以│
    │    │        │6住處   │        │          │易) 影本各1 份│新臺幣壹仟元折│
    │    │        │        │        │          │( 台新國際商業│算壹日。      │
    ├──┼────┼────┼────┼─────┤銀行股份有限公├───────┤
    │ 4  │98年11月│高雄市新│消費金額│已購得。  │司刑事陳報狀檢│黃廉恩犯行使偽│
    │    │20日某時│興區七賢│1564元。│          │附，見偵2 卷第│造私文書罪，處│
    │    │許      │一路480 │        │          │120 頁～第124 │有期徒刑參月，│
    │    │        │號11樓之│        │          │頁) 。        │如易科罰金，以│
    │    │        │6住處   │        │          │證人林依嫻台│新臺幣壹仟元折│
    ├──┼────┼────┼────┼─────┤新銀行疑問交易│算壹日。      │
    │ 5  │98年11月│高雄市新│UNIMail │已購得。  │明細表 1 紙 ( │              │
    │    │20日某時│興區七賢│統一購物│          │台新國際商業銀│              │
    │    │許      │一路480 │便，消費│          │行 99 年 11 月│              │
    │    │        │號11樓之│金額1114│          │1 日刑事陳報狀│              │
    │    │        │6住處   │元。    │          │檢附，見偵 2卷│              │
    │    │        │        │        │          │第153頁～第154│              │
    │    │        │        │        │          │頁) 。        │              │
    │    │        │        │        │          │證人林依嫻信│              │
    │    │        │        │        │          │用卡爭議帳款聲│              │
    │    │        │        │        │          │明書影本 1 紙 │              │
    │    │        │        │        │          │( 見警 2 卷第 │              │
    │    │        │        │        │          │179 頁 )。    │              │
    │    │        │        │        │          │中國信託股份│              │
    │    │        │        │        │          │有限公司特約商│              │
    │    │        │        │        │          │店扣款通知函影│              │
    │    │        │        │        │          │本 1 紙 (見警 │              │
    │    │        │        │        │          │2 卷第 181 頁 │              │
    │    │        │        │        │          │)。           │              │
    │    │        │        │        │          │信用卡持卡人│              │
    │    │        │        │        │          │授權書影本1紙 │              │
    │    │        │        │        │          │(見警2卷第47頁│              │
    │    │        │        │        │          │)。           │              │
    │    │        │        │        │          │證人林依嫻於│              │
    │    │        │        │        │          │警詢之證述 (見│              │
    │    │        │        │        │          │警2 卷第 44 頁│              │
    │    │        │        │        │          │～第46頁)。   │              │
    │    │        │        │        │          │證人邱勤翔於│              │
    │    │        │        │        │          │警詢之證述 (見│              │
    │    │        │        │        │          │警 2 卷第 144 │              │
    │    │        │        │        │          │頁～第 146 頁 │              │
    │    │        │        │        │          │)。           │              │
    │    │        │        │        │          │證人廖淑君於│              │
    │    │        │        │        │          │警詢之證述 (僅│              │
    │    │        │        │        │          │編號部分，見│              │
    │    │        │        │        │          │警 2 卷第 173 │              │
    │    │        │        │        │          │頁～第 174 頁 │              │
    │    │        │        │        │          │背面 )。      │              │
    │    │        │        │        │          │證人陳俊吉於│              │
    │    │        │        │        │          │警詢之證述 (見│              │
    │    │        │        │        │          │警2卷第231頁～│              │
    │    │        │        │        │          │第234頁)。    │              │
    │    │        │        │        │          │被告黃廉恩於│              │
    │    │        │        │        │          │警詢、偵詢及偵│              │
    │    │        │        │        │          │訊之自白 (見警│              │
    │    │        │        │        │          │2卷第 6 頁～第│              │
    │    │        │        │        │          │12 頁; 偵緝卷 │              │
    │    │        │        │        │          │第 34 頁～第35│              │
    │    │        │        │        │          │頁;偵2卷第132 │              │
    │    │        │        │        │          │頁～第 133 頁 │              │
    │    │        │        │        │          │、第 159 頁～ │              │
    │    │        │        │        │          │第164頁)。    │              │
    ├──┴────┴────┴────┴─────┴───────┴───────┤
    │                                                          實際詐得金額：6884元│
    └───────────────────────────────────────┘
【附表七】
張文遭冒用的信用卡:
玉山銀行，卡號：0000-0000-0000-0000號
    ┌──┬────┬────┬────┬─────┬───────┬───────┐
    │編號│時   間 │地   點 │購買的商│是否購得  │  證     據   │  罪名與刑度  │
    │    │        │        │品或服務│商品或服務│              │              │
    │    │        │        │        │          │              │              │
    ├──┼────┼────┼────┼─────┼───────┼───────┤
    │ 1  │99年1月 │高雄市林│視訊服務│已購得    │證人張文之│黃廉恩犯行使偽│
    │    │31日0時 │森一路26│點數，消│          │信用卡申請書影│造私文書罪，處│
    │    │30分    │7號1樓之│費金額10│          │本、切結書影本│有期徒刑參月，│
    │    │        │新樂園網│00元。  │          │及消費明細 (僅│如易科罰金，以│
    │    │        │咖      │        │          │編號交易) │新臺幣壹仟元折│
    │    │        │        │        │          │各1 份( 玉山銀│算壹日。      │
    ├──┼────┼────┼────┼─────┤行信用卡事業處├───────┤
    │ 2  │99年2月 │高雄市林│視訊服務│已購得    │99年6 月11日玉│黃廉恩犯行使偽│
    │    │12日22時│森一路26│點數，消│          │山卡( 風) 字第│造私文書罪，處│
    │    │51分    │7號1樓之│費金額15│          │0000 000000 號│有期徒刑參月，│
    │    │        │新樂園網│00元。  │          │函檢附，見偵2 │如易科罰金，以│
    │    │        │咖      │        │          │卷第46頁～第47│新臺幣壹仟元折│
    │    │        │        │        │          │頁、第49頁～第│算壹日。      │
    ├──┼────┼────┼────┼─────┤50頁) 。      ├───────┤
    │ 3  │99年2月 │高雄市林│演唱會門│交易取消  │證人張文之│黃廉恩犯行使偽│
    │    │15日1時 │森一路26│票，消費│未購得。  │信用卡消費明細│造私文書罪，處│
    │    │41分    │7號1樓之│金額6450│          │（編號～交│有期徒刑參月，│
    │    │        │新樂園網│元。    │          │易）1 紙（玉山│如易科罰金，以│
    │    │        │咖      │        │          │銀行信用卡事業│新臺幣壹仟元折│
    │    │        │        │        │          │處99年12月1 日│算壹日。      │
    ├──┼────┼────┼────┼─────┤玉山卡（風）字├───────┤
    │ 4  │99年2月 │高雄市林│視訊服務│交易取消  │第0000000000  │黃廉恩犯行使偽│
    │    │16日1時 │森一路26│點數，消│未購得。  │號函檢附，見偵│造私文書罪，處│
    │    │許      │7號1樓之│費金額29│          │2 卷第202 頁～│有期徒刑參月，│
    │    │        │新樂園網│96元。  │          │第203 ）。    │如易科罰金，以│
    │    │        │咖      │        │          │新樂園網咖IP│新臺幣壹仟元折│
    │    │        │        │        │          │分配表及現場照│算壹日。      │
    │    │        │        │        │          │片2張 (見警 2 │              │
    │    │        │        │        │          │卷第33頁～第  │              │
    │    │        │        │        │          │34頁)。       │              │
    │    │        │        │        │          │證人邱獻楠於│              │
    │    │        │        │        │          │警詢之證述 (見│              │
    │    │        │        │        │          │警 2 卷第 106 │              │
    │    │        │        │        │          │頁～第 110 頁 │              │
    │    │        │        │        │          │)。           │              │
    │    │        │        │        │          │被告黃廉恩於│              │
    │    │        │        │        │          │警詢、偵詢及偵│              │
    │    │        │        │        │          │訊之自白 (見警│              │
    │    │        │        │        │          │2卷第 18 頁～ │              │
    │    │        │        │        │          │第22 頁; 偵緝 │              │
    │    │        │        │        │          │卷第 34 頁～第│              │
    │    │        │        │        │          │35頁; 偵2卷第 │              │
    │    │        │        │        │          │132頁～第 133 │              │
    │    │        │        │        │          │頁、第 159 頁 │              │
    │    │        │        │        │          │～第164頁)。  │              │
    │    │        │        │        │          │              │              │
    │    │        │        │        │          │              │              │
    │    │        │        │        │          │              │              │
    ├──┴────┴────┴────┴─────┴───────┴───────┤
    │                                                          實際詐得金額：2500元│
    └───────────────────────────────────────┘
【附表八】
陳雙淼遭冒用的信用卡:
第一商業銀行，卡號：0000-0000-0000-0000號
    ┌──┬────┬────┬────┬─────┬───────┬───────┐
    │編號│時   間 │地   點 │購買的商│是否購得  │  證      據  │ 罪名與刑度   │
    │    │        │        │品或服務│商品或服  │              │              │
    │    │        │        │        │務        │              │              │
    ├──┼────┼────┼────┼─────┼───────┼───────┤
    │ 1  │98年11月│高雄市新│滋養皂、│因交易中止│內政部警政署│黃廉恩犯行使偽│
    │    │18日某時│興區七賢│背心等物│未購得。  │鐵路警察局第三│造私文書罪，處│
    │    │許      │一路480 │，消費金│          │警務段自動接受│有期徒刑參月，│
    │    │        │號11樓之│額6170元│          │搜索同意書、扣│如易科罰金，以│
    │    │        │6住處   │。      │          │押筆錄、扣押物│新臺幣壹仟元折│
    │    │        │        │        │          │品目錄表及扣押│算壹日。      │
    │    │        │        │        │          │物品收據各 1份│              │
    │    │        │        │        │          │ (見警1卷第17 │              │
    │    │        │        │        │          │頁、第9頁～第 │              │
    │    │        │        │        │          │11頁)。       │              │
    │    │        │        │        │          │扣案物品照片│              │
    │    │        │        │        │          │6 張 (見警1卷 │              │
    │    │        │        │        │          │第30頁～第32頁│              │
    │    │        │        │        │          │)。           │              │
    │    │        │        │        │          │證人陳雙淼之│              │
    │    │        │        │        │          │信用卡申請書影│              │
    │    │        │        │        │          │本 1 份 (第一 │              │
    │    │        │        │        │          │商業銀行總行99│              │
    │    │        │        │        │          │年12月7日一總 │              │
    │    │        │        │        │          │個卡易字第4393│              │
    │    │        │        │        │          │6號函檢附，見 │              │
    │    │        │        │        │          │偵2卷第 310 頁│              │
    │    │        │        │        │          │～第311頁)。  │              │
    │    │        │        │        │          │信用卡盜刷明│              │
    │    │        │        │        │          │細 1 紙 (見警2│              │
    │    │        │        │        │          │卷第237頁)。  │              │
    │    │        │        │        │          │證人陳俊吉於│              │
    │    │        │        │        │          │警詢之證述 (見│              │
    │    │        │        │        │          │警2卷第231頁～│              │
    │    │        │        │        │          │第234頁)。    │              │
    │    │        │        │        │          │被告黃廉恩於│              │
    │    │        │        │        │          │警詢、偵詢及偵│              │
    │    │        │        │        │          │訊之自白 (見警│              │
    │    │        │        │        │          │2 卷第 18 頁～│              │
    │    │        │        │        │          │第 22 頁; 偵緝│              │
    │    │        │        │        │          │卷第 34 頁～第│              │
    │    │        │        │        │          │35頁; 偵2卷第 │              │
    │    │        │        │        │          │132頁～第 133 │              │
    │    │        │        │        │          │頁、第 159 頁 │              │
    │    │        │        │        │          │～第164頁)。  │              │
    ├──┴────┴────┴────┴─────┴───────┴───────┤
    │                                                             實際詐得金額：0元│
    └───────────────────────────────────────┘
【附表九】
邱正男遭冒用的信用卡:
中國信託商業銀行，卡號：0000-0000-0000-0000號
    ┌──┬────┬────┬────┬─────┬───────┬───────┐
    │編號│時   間 │地   點 │購買的商│是否購得  │  證      據  │ 罪名與刑度   │
    │    │        │        │品或服務│商品或服務│              │              │
    │    │        │        │        │          │              │              │
    ├──┼────┼────┼────┼─────┼───────┼───────┤
    │ 1  │99年1月 │高雄市新│遊戲點數│已購得。  │證人邱正男信│黃廉恩犯行使偽│
    │    │24日23時│興區七賢│，消費金│          │用卡遭盜刷資料│造私文書罪，處│
    │    │7分許   │一路480 │額300 元│          │1 份 (見偵 2  │有期徒刑參月，│
    │    │        │號11樓之│。      │          │卷第209頁)。  │如易科罰金，以│
    │    │        │6住處   │        │          │信用卡網路簽│新臺幣壹仟元折│
    │    │        │        │        │          │單影本 1 紙 ( │算壹日。      │
    │    │        │        │        │          │見偵 2 卷第213│              │
    │    │        │        │        │          │頁 )。        │              │
    ├──┼────┼────┼────┼─────┼───────┤              │
    │ 2  │99年1月 │高雄市新│GAME360 │已購得。  │證人邱正男信│              │
    │    │24日23時│興區七賢│點（2入 │          │用卡遭盜刷資料│              │
    │    │9分許   │一路480 │），消費│          │1 份 (見偵 2  │              │
    │    │        │號11樓之│金額690 │          │卷第209頁)。  │              │
    │    │        │6住處   │元。    │          │信用卡網路簽│              │
    │    │        │        │        │          │單影本 1 紙 ( │              │
    │    │        │        │        │          │見偵 2 卷第214│              │
    │    │        │        │        │          │頁)。         │              │
    ├──┼────┼────┼────┼─────┼───────┼───────┤
    │ 3  │99年1月 │高雄市新│GAME360 │已購得。  │證人邱正男信│黃廉恩犯行使偽│
    │    │25日0時 │興區七賢│點（2入 │          │用卡遭盜刷資料│造私文書罪，處│
    │    │18分許  │一路480 │），消費│          │1 份 (見偵 2  │有期徒刑參月，│
    │    │        │號11樓之│金額690 │          │卷第209頁)。  │如易科罰金，以│
    │    │        │6住處   │元。    │          │信用卡網路簽│新臺幣壹仟元折│
    │    │        │        │        │          │單影本 1 紙 ( │算壹日。      │
    │    │        │        │        │          │見偵2卷第215頁│              │
    │    │        │        │        │          │)。           │              │
    ├──┼────┼────┼────┼─────┼───────┤              │
    │ 4  │99年1月 │高雄市新│墨水匣、│已購得。  │證人邱正男信│              │
    │    │25日5時 │興區七賢│智冠MyCa│          │用卡遭盜刷資料│              │
    │    │32分許  │一路480 │rd350點 │          │1 份 (見偵 2  │              │
    │    │        │號11樓之│，消費金│          │卷第209頁)。  │              │
    │    │        │6住處   │額1978元│          │信用卡網路簽│              │
    │    │        │        │。      │          │單影本 1 紙 ( │              │
    │    │        │        │        │          │見偵 2 卷第216│              │
    │    │        │        │        │          │頁)。         │              │
    ├──┼────┼────┼────┼─────┼───────┤              │
    │ 5  │99年1月 │高雄市新│PCHOME商│已購得。  │證人邱正男信│              │
    │    │25日5時 │興區七賢│品，消費│          │用卡遭盜刷資料│              │
    │    │55分許  │一路480 │金額3350│          │1 份 (見偵 2  │              │
    │    │        │號11樓之│元。    │          │卷第209頁)。  │              │
    │    │        │6住處   │        │          │信用卡網路簽│              │
    │    │        │        │        │          │單影本 1 紙 ( │              │
    │    │        │        │        │          │見偵 2 卷第217│              │
    │    │        │        │        │          │頁)。         │              │
    ├──┼────┼────┼────┼─────┼───────┼───────┤
    │ 6  │99年1月 │高雄市新│庚寅太歲│已購得。  │證人邱正男信│黃廉恩犯行使偽│
    │    │26日2時 │興區七賢│燈等，消│          │用卡遭盜刷資料│造私文書罪，處│
    │    │21分許  │一路480 │費金額27│          │1 份 (見偵 2  │有期徒刑參月，│
    │    │        │號11樓之│20元。  │          │卷第209頁)。  │如易科罰金，以│
    │    │        │6住處   │        │          │信用卡網路簽│新臺幣壹仟元折│
    │    │        │        │        │          │單影本 1 紙 ( │算壹日。      │
    │    │        │        │        │          │見偵 2 卷第218│              │
    │    │        │        │        │          │頁)。         │              │
    ├──┼────┼────┼────┼─────┼───────┼───────┤
    │ 7  │99年1月 │高雄市新│洗衣粉等│已購得。  │證人邱正男信│黃廉恩犯行使偽│
    │    │27日15時│興區七賢│，消費金│          │用卡遭盜刷資料│造私文書罪，處│
    │    │24分許  │一路480 │額1932元│          │1 份 (見偵 2  │有期徒刑參月，│
    │    │        │號11樓之│。      │          │卷第209頁)。  │如易科罰金，以│
    │    │        │6住處   │        │          │信用卡網路簽│新臺幣壹仟元折│
    │    │        │        │        │          │單影本 1 紙 ( │算壹日。      │
    │    │        │        │        │          │見偵 2 卷第219│              │
    │    │        │        │        │          │頁～第 221 頁 │              │
    │    │        │        │        │          │) 。          │              │
    ├──┼────┼────┼────┼─────┼───────┤              │
    │ 8  │99年1月 │高雄市新│MyCard40│已購得。  │證人邱正男信│              │
    │    │27日21時│興區七賢│點數，消│          │用卡遭盜刷資料│              │
    │    │45分許  │一路480 │費金額39│          │1 份 (見偵 2  │              │
    │    │        │號11樓之│0元。   │          │卷第209頁)。  │              │
    │    │        │6住處   │        │          │信用卡網路簽│              │
    │    │        │        │        │          │單影本 1 紙 ( │              │
    │    │        │        │        │          │見偵 2 卷第222│              │
    │    │        │        │        │          │頁 )。        │              │
    ├──┼────┼────┼────┼─────┼───────┤              │
    │ 9  │99年1月 │高雄市新│耳機麥克│已購得。  │證人邱正男信│              │
    │    │27日21時│興區七賢│風，消費│          │用卡遭盜刷資料│              │
    │    │55分許  │一路480 │金額799 │          │1 份 (見偵 2  │              │
    │    │        │號11樓之│元。    │          │卷第209頁)。  │              │
    │    │        │6住處   │        │          │信用卡網路簽│              │
    │    │        │        │        │          │單影本 1 紙 ( │              │
    │    │        │        │        │          │見偵 2 卷第223│              │
    │    │        │        │        │          │頁)。         │              │
    ├──┼────┼────┼────┼─────┼───────┼───────┤
    │ 10 │99年1月 │高雄市新│GAME150 │已購得。  │證人邱正男信│黃廉恩犯行使偽│
    │    │28日2時 │興區七賢│點（2入 │          │用卡遭盜刷資料│造私文書罪，處│
    │    │41分許  │一路480 │），消費│          │1 份 (見偵 2  │有期徒刑參月，│
    │    │        │號11樓之│金額894 │          │卷第209頁)。  │如易科罰金，以│
    │    │        │6住處   │元。    │          │信用卡網路簽│新臺幣壹仟元折│
    │    │        │        │        │          │單影本 1 紙 ( │算壹日。      │
    │    │        │        │        │          │見偵 2 卷第224│              │
    │    │        │        │        │          │頁 )。        │              │
    ├──┼────┼────┼────┼─────┼───────┤              │
    │ 11 │99年1月 │高雄市新│Game淘  │已購得。  │證人邱正男信│              │
    │    │28日3時 │興區七賢│360點（ │          │用卡遭盜刷資料│              │
    │    │40分許  │一路480 │10組），│          │1 份 (見偵 2卷│              │
    │    │        │號11樓之│消費金額│          │第209頁)。    │              │
    │    │        │6住處   │3350元。│          │              │              │
    ├──┼────┼────┼────┼─────┼───────┤              │
    │ 12 │99年1 月│高雄市新│遊戲點數│已購得。  │證人邱正男信│              │
    │    │28日2 時│興區七賢│，消費金│          │用卡遭盜刷資料│              │
    │    │38分許（│一路480 │額570 元│          │1 份 (見偵 2  │              │
    │    │起訴書誤│號11樓之│。      │          │卷第209頁)。  │              │
    │    │載為99年│6住處   │        │          │信用卡網路簽│              │
    │    │1月28 日│        │        │          │單影本 1 紙 ( │              │
    │    │3時40 分│        │        │          │見偵 2 卷第   │              │
    │    │許）    │        │        │          │226頁 )。     │              │
    │    │        │        │        │          │              │              │
    │    │        │        │        │          │              │              │
    │    │        │        │        │          │              │              │
    │    │        │        │        │          │              │              │
    │    │        │        │        │          │              │              │
    │    │        │        │        │          │              │              │
    │    │        │        │        │          │              │              │
    │    │        │        │        │          │              │              │
    ├──┼────┼────┼────┼─────┼───────┤              │
    │ 13 │99年1月 │高雄市新│壇城敷金│已購得。  │證人邱正男信│              │
    │    │28日3時 │興區七賢│大圓滿，│          │用卡遭盜刷資料│              │
    │    │40分許  │一路480 │消費金額│          │1 份 (見偵 2  │              │
    │    │        │號11樓之│3980元。│          │卷第209頁)。  │              │
    │    │        │6住處   │        │          │信用卡網路簽│              │
    │    │        │        │        │          │單影本 1 紙 ( │              │
    │    │        │        │        │          │見警 3 卷第 49│              │
    │    │        │        │        │          │頁;偵2卷第227 │              │
    │    │        │        │        │          │頁)。         │              │
    ├──┼────┼────┼────┼─────┼───────┼───────┤
    │ 14 │99年1月 │高雄市新│NOKIA手 │已購得。  │證人邱正男信│黃廉恩犯行使偽│
    │    │29日3時 │興區七賢│機，消費│          │用卡遭盜刷資料│造私文書罪，處│
    │    │28分許  │一路480 │金額1 萬│          │1 份 (見偵 2卷│有期徒刑肆月，│
    │    │        │號11樓之│9990元。│          │第209頁)。    │如易科罰金，以│
    │    │        │6住處   │        │          │信用卡網路簽│新臺幣壹仟元折│
    │    │        │        │        │          │單影本 1 紙 ( │算壹日。      │
    │    │        │        │        │          │見偵 2 卷第228│              │
    │    │        │        │        │          │頁)。         │              │
    ├──┼────┼────┼────┼─────┼───────┤              │
    │ 15 │99年1月 │高雄市新│MyCard40│已購得。  │證人邱正男信│              │
    │    │29日5時4│興區七賢│點，消費│          │用卡遭盜刷資料│              │
    │    │分許    │一路480 │金額790 │          │1 份 (見偵2卷 │              │
    │    │        │號11樓之│元。    │          │第209頁)。    │              │
    │    │        │6住處   │        │          │信用卡網路簽│              │
    │    │        │        │        │          │單影本 1 紙 ( │              │
    │    │        │        │        │          │見偵 2 卷第229│              │
    │    │        │        │        │          │頁)。         │              │
    ├──┼────┼────┼────┼─────┼───────┤              │
    │ 16 │99年1月 │高雄市新│先知防毒│已購得。  │證人邱正男信│              │
    │    │29日10時│興區七賢│軟體，消│          │用卡遭盜刷資料│              │
    │    │52分許  │一路480 │費金額69│          │1 份 (見偵 2  │              │
    │    │        │號11樓之│9元。   │          │卷第209頁)。  │              │
    │    │        │6住處   │        │          │信用卡網路簽│              │
    │    │        │        │        │          │單影本 1 紙 ( │              │
    │    │        │        │        │          │見偵 2 卷第230│              │
    │    │        │        │        │          │頁)。         │              │
    ├──┼────┼────┼────┼─────┼───────┼───────┤
    │ 17 │99年1月 │高雄市新│軟糖、鹹│已購得。  │證人邱正男信│黃廉恩犯行使偽│
    │    │31日12時│興區七賢│蔬餅，消│          │用卡遭盜刷資料│造私文書罪，處│
    │    │36分許  │一路480 │費金額19│          │1 份 (見偵 2  │有期徒刑肆月，│
    │    │        │號11樓之│37元。  │          │卷第209頁)。  │如易科罰金，以│
    │    │        │6住處   │        │          │信用卡網路簽│新臺幣壹仟元折│
    │    │        │        │        │          │單影本 1 紙 ( │算壹日。      │
    │    │        │        │        │          │見偵 2 卷第231│              │
    │    │        │        │        │          │頁)。         │              │
    ├──┼────┼────┼────┼─────┼───────┤              │
    │ 18 │99年1月 │高雄市○○○路商品│已購得。  │證人邱正男信│              │
    │    │31日12時│興區七賢│，消費金│          │用卡遭盜刷資料│              │
    │    │43分許  │一路480 │額9500元│          │1 份 (見偵 2  │              │
    │    │        │號11樓之│。      │          │卷第209頁)。  │              │
    │    │        │6住處   │        │          │              │              │
    ├──┼────┼────┼────┼─────┼───────┤              │
    │ 19 │99年1月 │高雄市新│衣櫥，消│已購得。  │證人邱正男信│              │
    │    │31日14時│興區七賢│費金額23│          │用卡遭盜刷資料│              │
    │    │17分許  │一路480 │99元。  │          │1 份 (見偵 2  │              │
    │    │        │號11樓之│        │          │卷第209頁)。  │              │
    │    │        │6住處   │        │          │信用卡網路簽│              │
    │    │        │        │        │          │單影本 1 紙 ( │              │
    │    │        │        │        │          │見偵 2 卷第232│              │
    │    │        │        │        │          │頁 )。        │              │
    ├──┼────┼────┼────┼─────┼───────┤              │
    │ 20 │99年1月 │高雄市新│Game淘36│已購得。  │證人邱正男信│              │
    │    │31日19時│興區七賢│0點（10 │          │用卡遭盜刷資料│              │
    │    │28分許  │一路480 │組），消│          │1 份 (見偵 2  │              │
    │    │        │號11樓之│費金額33│          │卷第209頁)。  │              │
    │    │        │6住處   │50元。  │          │信用卡網路簽│              │
    │    │        │        │        │          │單影本 1 紙 ( │              │
    │    │        │        │        │          │見偵 2 卷第233│              │
    │    │        │        │        │          │頁 )。        │              │
    ├──┼────┼────┼────┼─────┼───────┼───────┤
    │ 21 │99年2月2│高雄市新│綜合維他│已購得。  │證人邱正男信│黃廉恩犯行使偽│
    │    │日21時29│興區七賢│命，消費│          │用卡遭盜刷資料│造私文書罪，處│
    │    │分許    │一路480 │金額2652│          │1 份 (見偵 2  │有期徒刑參月，│
    │    │        │號11樓之│元。    │          │卷第209頁)。  │如易科罰金，以│
    │    │        │6住處   │        │          │信用卡網路簽│新臺幣壹仟元折│
    │    │        │        │        │          │單影本 1 紙 ( │算壹日。      │
    │    │        │        │        │          │見偵2卷第234頁│              │
    │    │        │        │        │          │ )。          │              │
    ├──┼────┼────┼────┼─────┼───────┼───────┤
    │ 22 │99年2月2│高雄市新│MyCard40│已購得。  │證人邱正男信│黃廉恩犯行使偽│
    │    │日22時23│興區七賢│點，消費│          │用卡遭盜刷資料│造私文書罪，處│
    │    │分許    │一路480 │金額780 │          │1 份 (見偵 2  │有期徒刑參月，│
    │    │        │號11樓之│元。    │          │卷第209頁)。  │如易科罰金，以│
    │    │        │6住處   │        │          │信用卡網路簽│新臺幣壹仟元折│
    │    │        │        │        │          │單影本 1 紙 ( │算壹日。      │
    │    │        │        │        │          │見偵2卷第235頁│              │
    │    │        │        │        │          │)。           │              │
    ├──┼────┼────┼────┼─────┼───────┼───────┤
    │ 23 │99年2月3│高雄市新│Game淘36│已購得。  │證人邱正男信│黃廉恩犯行使偽│
    │    │日18時34│興區七賢│0點（10 │          │用卡遭盜刷資料│造私文書罪，處│
    │    │分許    │一路480 │組），消│          │1 份 (見偵 2  │有期徒刑參月，│
    │    │        │號11樓之│費金額34│          │卷第209頁)。  │如易科罰金，以│
    │    │        │6住處   │00元。  │          │信用卡網路簽│新臺幣壹仟元折│
    │    │        │        │        │          │單影本 1 紙 ( │算壹日。      │
    │    │        │        │        │          │見偵 2 卷第236│              │
    │    │        │        │        │          │頁)。         │              │
    ├──┼────┼────┼────┼─────┼───────┤              │
    │ 24 │99年2月3│高雄市新│Game淘36│已購得。  │證人邱正男信│              │
    │    │日19時34│興區七賢│0點（10 │          │用卡遭盜刷資料│              │
    │    │分許    │一路480 │組），消│          │1 份 (見偵 2  │              │
    │    │        │號11樓之│費金額34│          │卷第210頁)。  │              │
    │    │        │6住處   │00元。  │          │信用卡網路簽│              │
    │    │        │        │        │          │單影本 1 紙 ( │              │
    │    │        │        │        │          │見偵 2 卷第236│              │
    │    │        │        │        │          │-1頁)。       │              │
    ├──┼────┼────┼────┼─────┼───────┤              │
    │ 25 │99年2月3│高雄市新│Game淘36│已購得。  │證人邱正男信│              │
    │    │日20時31│興區七賢│0點（5組│          │用卡遭盜刷資料│              │
    │    │分許    │一路480 │），消費│          │1 份 (見偵 2  │              │
    │    │        │號11樓之│金額1700│          │卷第210頁)。  │              │
    │    │        │6住處   │元。    │          │信用卡網路簽│              │
    │    │        │        │        │          │單影本 1 紙 ( │              │
    │    │        │        │        │          │見偵 2 卷第237│              │
    │    │        │        │        │          │頁 )。        │              │
    ├──┼────┼────┼────┼─────┼───────┼───────┤
    │ 26 │99年2月4│高雄市新│悶鍋卡50│已購得。  │證人邱正男信│黃廉恩犯行使偽│
    │    │日1時27 │興區七賢│0點（2入│          │用卡遭盜刷資料│造私文書罪，處│
    │    │分許    │一路480 │），消費│          │1 份 (見偵 2  │有期徒刑肆月，│
    │    │        │號11樓之│金額910 │          │卷第210頁)。  │如易科罰金，以│
    │    │        │6住處   │元。    │          │信用卡網路簽│新臺幣壹仟元折│
    │    │        │        │        │          │單影本 1 紙 ( │算壹日。      │
    │    │        │        │        │          │見偵 2 卷第238│              │
    │    │        │        │        │          │頁)。         │              │
    ├──┼────┼────┼────┼─────┼───────┤              │
    │ 27 │99年2月4│高雄市新│蓮師財神│已購得。  │證人邱正男信│              │
    │    │日4時30 │興區七賢│香禮盒，│          │用卡遭盜刷資料│              │
    │    │分許    │一路480 │消費金額│          │1 份 (見偵 2  │              │
    │    │        │號11樓之│1280元。│          │卷第210頁)。  │              │
    │    │        │6住處   │        │          │信用卡網路簽│              │
    │    │        │        │        │          │單影本 1 紙 ( │              │
    │    │        │        │        │          │見偵2卷第239頁│              │
    │    │        │        │        │          │ )。          │              │
    ├──┼────┼────┼────┼─────┼───────┤              │
    │ 28 │99年2月4│高雄市新│Game淘36│已購得。  │證人邱正男信│              │
    │    │日4時40 │興區七賢│0點（10 │          │用卡遭盜刷資料│              │
    │    │分許    │一路480 │組），消│          │1 份 (見偵 2  │              │
    │    │        │號11樓之│費金額34│          │卷第210頁)。  │              │
    │    │        │6住處   │00元。  │          │信用卡網路簽│              │
    │    │        │        │        │          │單影本 1 紙 ( │              │
    │    │        │        │        │          │見偵2卷第243頁│              │
    │    │        │        │        │          │)。           │              │
    ├──┼────┼────┼────┼─────┼───────┤              │
    │ 29 │99年2月4│高雄市新│四角褲，│已購得。  │證人邱正男信│              │
    │    │日5時3分│興區七賢│消費金額│          │用卡遭盜刷資料│              │
    │    │許      │一路480 │1393元。│          │1 份 (見偵 2  │              │
    │    │        │號11樓之│        │          │卷第210頁)。  │              │
    │    │        │6住處   │        │          │信用卡網路簽│              │
    │    │        │        │        │          │單影本 1 紙 ( │              │
    │    │        │        │        │          │見偵2卷第241頁│              │
    │    │        │        │        │          │ )。          │              │
    ├──┼────┼────┼────┼─────┼───────┤              │
    │ 30 │99年2月4│高雄市新│NOKIA手 │已購得。  │證人邱正男信│              │
    │    │日21時  │興區七賢│機，消費│          │用卡遭盜刷資料│              │
    │    │47分許  │一路480 │金額9999│          │1 份 (見偵 2  │              │
    │    │        │號11樓之│元。    │          │卷第210頁)。  │              │
    │    │        │6住處   │        │          │信用卡網路簽│              │
    │    │        │        │        │          │單影本 1 紙 ( │              │
    │    │        │        │        │          │見偵2卷第242頁│              │
    │    │        │        │        │          │)。           │              │
    ├──┼────┼────┼────┼─────┼───────┼───────┤
    │ 31 │99年2月5│高雄市新│Game淘36│已購得。  │證人邱正男信│黃廉恩犯行使偽│
    │    │日2時33 │興區七賢│0點（10 │          │用卡遭盜刷資料│造私文書罪，處│
    │    │分許    │一路480 │組），消│          │1 份 (見偵 2  │有期徒刑參月，│
    │    │        │號11樓之│費金額34│          │卷第210頁)。  │如易科罰金，以│
    │    │        │6住處   │00元。  │          │信用卡網路簽│新臺幣壹仟元折│
    │    │        │        │        │          │單影本 1 紙 ( │算壹日。      │
    │    │        │        │        │          │見偵2卷第240頁│              │
    │    │        │        │        │          │ )。          │              │
    ├──┼────┼────┼────┼─────┼───────┤              │
    │ 32 │99年2月5│高雄市新│聖地點燈│已購得。  │證人邱正男信│              │
    │    │日4時11 │興區七賢│，消費金│          │用卡遭盜刷資料│              │
    │    │分許    │一路480 │額1360元│          │1 份 (見偵 2  │              │
    │    │        │號11樓之│。      │          │卷第210頁)。  │              │
    │    │        │6住處   │        │          │信用卡網路簽│              │
    │    │        │        │        │          │單影本 1 紙 ( │              │
    │    │        │        │        │          │見偵 2 卷第244│              │
    │    │        │        │        │          │頁)。         │              │
    ├──┼────┼────┼────┼─────┼───────┤              │
    │ 33 │99年2月5│高雄市新│聖地點燈│已購得。  │證人邱正男信│              │
    │    │日4時11 │興區七賢│，消費金│          │用卡遭盜刷資料│              │
    │    │分許    │一路480 │額1360元│          │1 份 (見偵 2  │              │
    │    │        │號11樓之│。      │          │卷第210頁)。  │              │
    │    │        │6住處   │        │          │信用卡網路簽│              │
    │    │        │        │        │          │單影本 1 紙 ( │              │
    │    │        │        │        │          │見偵 2 卷第245│              │
    │    │        │        │        │          │頁)。         │              │
    ├──┼────┼────┼────┼─────┼───────┼───────┘
    │ 34 │99年2月6│高雄市○○○路商品│已購得。  │證人邱正男信│黃廉恩犯行使偽│
    │    │日19時2 │興區七賢│，消費金│          │用卡遭盜刷資料│造私文書罪，處│
    │    │分許    │一路480 │額2 萬  │          │1 份( 見偵2 卷│有期徒刑肆月，│
    │    │        │號11樓之│3999元。│          │第210 頁) 。  │如易科罰金，以│
    │    │        │6住處   │        │          │              │新臺幣壹仟元折│
    ├──┼────┼────┼────┼─────┼───────┤算壹日。      │
    │ 35 │99年2月 │高雄市新│泡麵、餅│已購得。  │證人邱正男信│              │
    │    │6日19時 │興區七賢│乾消費金│          │用卡遭盜刷資料│              │
    │    │40分許  │一路480 │額2720元│          │1 份( 見偵2 卷│              │
    │    │        │號11樓之│。      │          │第210 頁) 。  │              │
    │    │        │6住處   │        │          │信用卡網路簽│              │
    │    │        │        │        │          │單影本 1 紙 ( │              │
    │    │        │        │        │          │見偵 2 卷第246│              │
    │    │        │        │        │          │頁)。         │              │
    ├──┼────┼────┼────┼─────┼───────┼───────┤
    │ 36 │99年2月9│高雄市新│Game淘36│已購得。  │證人邱正男信│黃廉恩犯行使偽│
    │    │日19時45│興區七賢│0點（7組│          │用卡遭盜刷資料│造私文書罪，處│
    │    │分許    │一路480 │），消費│          │1 份 (見偵 2卷│有期徒刑參月，│
    │    │        │號11樓之│金額2380│          │第210頁)。    │如易科罰金，以│
    │    │        │6住處   │元。    │          │信用卡網路簽│新臺幣壹仟元折│
    │    │        │        │        │          │單影本 1 紙 ( │算壹日。      │
    │    │        │        │        │          │見偵 2 卷第247│              │
    │    │        │        │        │          │頁)。         │              │
    ├──┼────┼────┼────┼─────┼───────┼───────┤
    │ 37 │99年2月 │高雄市新│Game淘36│已購得。  │證人邱正男信│黃廉恩犯行使偽│
    │    │10日20時│興區七賢│0點（10 │          │用卡遭盜刷資料│造私文書罪，處│
    │    │48分許  │一路480 │組），消│          │1 份 (見偵 2  │有期徒刑參月，│
    │    │        │號11樓之│費金額34│          │卷第210頁)。  │如易科罰金，以│
    │    │        │6住處   │00元。  │          │信用卡網路簽│新臺幣壹仟元折│
    │    │        │        │        │          │單影本 1 紙 ( │算壹日。      │
    │    │        │        │        │          │見偵2卷第248頁│              │
    │    │        │        │        │          │)。           │              │
    ├──┼────┼────┼────┼─────┼───────┤              │
    │ 38 │99年2月 │高雄市新│Game淘36│已購得。  │證人邱正男信│              │
    │    │10日23時│興區七賢│0點（8組│          │用卡遭盜刷資料│              │
    │    │21分許  │一路480 │），消費│          │1 份 (見偵 2  │              │
    │    │        │號11樓之│金額2720│          │卷第210頁)。  │              │
    │    │        │6住處   │元。    │          │信用卡網路簽│              │
    │    │        │        │        │          │單影本 1 紙 ( │              │
    │    │        │        │        │          │見偵2卷第249頁│              │
    │    │        │        │        │          │)。           │              │
    ├──┼────┼────┼────┼─────┼───────┼───────┤
    │ 39 │99年2月 │高雄市新│Game淘36│已購得。  │證人邱正男信│黃廉恩犯行使偽│
    │    │11日20時│興區七賢│0點（10 │          │用卡遭盜刷資料│造私文書罪，處│
    │    │51分許  │一路480 │組），消│          │1 份 (見偵 2  │有期徒刑參月，│
    │    │        │號11樓之│費金額34│          │卷第210頁)。  │如易科罰金，以│
    │    │        │6住處   │00元。  │          │信用卡網路簽│新臺幣壹仟元折│
    │    │        │        │        │          │單影本 1 紙 ( │算壹日。      │
    │    │        │        │        │          │見偵 2 卷第250│              │
    │    │        │        │        │          │頁)。         │              │
    ├──┼────┼────┼────┼─────┼───────┼───────┤
    │ 40 │99年2月 │高雄市新│TDbit   │已購得。  │證人邱正男信│黃廉恩犯行使偽│
    │    │12日21時│興區七賢│Advanced│          │用卡遭盜刷資料│造私文書罪，處│
    │    │56分許  │一路480 │SystemCa│          │1 份 (見偵 2  │有期徒刑參月，│
    │    │        │號11樓之│re專業版│          │卷第210頁)。  │如易科罰金，以│
    │    │        │6住處   │，消費金│          │信用卡網路簽│新臺幣壹仟元折│
    │    │        │        │額750 元│          │單影本 1 紙 ( │算壹日。      │
    │    │        │        │。      │          │見偵2卷第251頁│              │
    │    │        │        │        │          │ )。          │              │
    ├──┼────┼────┼────┼─────┼───────┼───────┤
    │ 41 │99年2月 │高雄市新│古寶無患│已購得。  │證人邱正男信│黃廉恩犯行使偽│
    │    │13日16時│興區七賢│子抗菌防│          │用卡遭盜刷資料│造私文書罪，處│
    │    │33分許  │一路480 │乾癢晶球│          │1 份( 見偵2卷 │有期徒刑參月，│
    │    │        │號11樓之│沐浴露等│          │第210 頁) 。  │如易科罰金，以│
    │    │        │6住處   │商品，消│          │信用卡網路簽│新臺幣壹仟元折│
    │    │        │        │費金額17│          │單影本 1 紙 ( │算壹日。      │
    │    │        │        │30元。  │          │見偵2卷第252頁│              │
    │    │        │        │        │          │ )。          │              │
    ├──┼────┼────┼────┼─────┼───────┤              │
    │ 42 │99年2月 │高雄市新│三角褲等│已購得。  │證人邱正男信│              │
    │    │13日16時│興區七賢│商品，消│          │用卡遭盜刷資料│              │
    │    │33分許  │一路480 │費金額23│          │1 份( 見偵2卷 │              │
    │    │        │號11樓之│32元。  │          │第210 頁) 。  │              │
    │    │        │6住處   │        │          │信用卡網路簽│              │
    │    │        │        │        │          │單影本 1 紙 ( │              │
    │    │        │        │        │          │見偵 2 卷第253│              │
    │    │        │        │        │          │頁)。         │              │
    ├──┼────┼────┼────┼─────┼───────┼───────┤
    │ 43 │99年2月 │高雄市新│Game淘36│已購得。  │證人邱正男信│黃廉恩犯行使偽│
    │    │14日19時│興區七賢│0點（10 │          │用卡遭盜刷資料│造私文書罪，處│
    │    │43分許  │一路480 │組），消│          │1 份( 見偵2卷 │有期徒刑參月，│
    │    │        │號11樓之│費金額34│          │第210 頁) 。  │如易科罰金，以│
    │    │        │6住處   │00元。  │          │信用卡網路簽│新臺幣壹仟元折│
    │    │        │        │        │          │單影本 1 紙 ( │算壹日。      │
    │    │        │        │        │          │見偵2卷第254頁│              │
    │    │        │        │        │          │ )。          │              │
    ├──┼────┼────┼────┼─────┼───────┤              │
    │ 44 │99年2月 │高雄市新│MyCard36│已購得。  │證人邱正男信│              │
    │    │14日19時│興區七賢│0點數卡 │          │用卡遭盜刷資料│              │
    │    │46分許  │一路480 │（3 組）│          │1 份( 見偵2卷 │              │
    │    │        │號11樓之│，消費金│          │第210 頁) 。  │              │
    │    │        │6住處   │額1020元│          │信用卡網路簽│              │
    │    │        │        │。      │          │單影本 1 紙 ( │              │
    │    │        │        │        │          │見偵2卷第255頁│              │
    │    │        │        │        │          │)。           │              │
    ├──┼────┼────┼────┼─────┼───────┤              │
    │ 45 │99年2月 │高雄市新│政治麻將│已購得。  │證人邱正男信│              │
    │    │14日19時│興區七賢│等遊戲軟│          │用卡遭盜刷資料│              │
    │    │46分許  │一路480 │體，消費│          │1 份( 見偵2卷 │              │
    │    │        │號11樓之│金額285 │          │第210 頁) 。  │              │
    │    │        │6住處   │元。    │          │              │              │
    ├──┼────┼────┼────┼─────┼───────┼───────┤
    │ 46 │99年2月 │高雄市新│平口褲，│已購得。  │證人邱正男信│黃廉恩犯行使偽│
    │    │15日2時 │興區七賢│消費金額│          │用卡遭盜刷資料│造私文書罪，處│
    │    │22分許  │一路480 │1988元。│          │1 份( 見偵2 卷│有期徒刑參月，│
    │    │        │號11樓之│        │          │第210 頁) 。  │如易科罰金，以│
    │    │        │6住處   │        │          │信用卡網路簽│新臺幣壹仟元折│
    │    │        │        │        │          │單影本 1 紙 ( │算壹日。      │
    │    │        │        │        │          │見偵2卷第257頁│              │
    │    │        │        │        │          │ )。          │              │
    ├──┼────┼────┼────┼─────┼───────┤              │
    │ 47 │99年2月 │高雄市新│護手霜等│已購得。  │證人邱正男信│              │
    │    │15日20時│興區七賢│，消費金│          │用卡遭盜刷資料│              │
    │    │5分許   │一路480 │額1891元│          │1 份( 見偵2卷 │              │
    │    │        │號11樓之│。      │          │第210 頁) 。  │              │
    │    │        │6住處   │        │          │信用卡網路簽│              │
    │    │        │        │        │          │單影本 1 紙 ( │              │
    │    │        │        │        │          │見偵2卷第258頁│              │
    │    │        │        │        │          │ )。          │              │
    ├──┼────┼────┼────┼─────┼───────┤              │
    │ 48 │99年2月 │高雄市新│Game淘36│已購得。  │證人邱正男信│              │
    │    │15日20時│興區七賢│0點（10 │          │用卡遭盜刷資料│              │
    │    │9分許   │一路480 │組），消│          │1 份( 見偵2卷 │              │
    │    │        │號11樓之│費金額34│          │第211 頁) 。  │              │
    │    │        │6住處   │00元。  │          │信用卡網路簽│              │
    │    │        │        │        │          │單影本 1 紙 ( │              │
    │    │        │        │        │          │見偵2卷第259頁│              │
    │    │        │        │        │          │ )。          │              │
    ├──┼────┼────┼────┼─────┼───────┼───────┤
    │ 49 │99年2月 │高雄市新│防毒軟體│已購得。  │證人邱正男信│黃廉恩犯行使偽│
    │    │16日20時│興區七賢│，消費金│          │用卡遭盜刷資料│造私文書罪，處│
    │    │30分許  │一路480 │額1990元│          │1 份( 見偵2 卷│有期徒刑參月，│
    │    │        │號11樓之│。      │          │第211 頁) 。  │如易科罰金，以│
    │    │        │6住處   │        │          │信用卡網路簽│新臺幣壹仟元折│
    │    │        │        │        │          │單影本 1 紙 ( │算壹日。      │
    │    │        │        │        │          │見偵2卷第260頁│              │
    │    │        │        │        │          │ )。          │              │
    ├──┼────┼────┼────┼─────┼───────┤              │
    │ 50 │99年2月 │高雄市新│Game淘36│已購得。  │證人邱正男信│              │
    │    │16日20時│興區七賢│0點（3組│          │用卡遭盜刷資料│              │
    │    │32分許  │一路480 │），消費│          │1 份( 見偵2 卷│              │
    │    │        │號11樓之│金額1020│          │第211 頁) 。  │              │
    │    │        │6住處   │元。    │          │信用卡網路簽│              │
    │    │        │        │        │          │單影本 1 紙 ( │              │
    │    │        │        │        │          │見偵2卷第261頁│              │
    │    │        │        │        │          │ )。          │              │
    ├──┼────┼────┼────┼─────┼───────┼───────┤
    │ 51 │99年2月 │高雄市○○○路商品│已購得。  │證人邱正男信│黃廉恩犯行使偽│
    │    │17日4時 │興區七賢│，消費金│          │用卡遭盜刷資料│造私文書罪，處│
    │    │31分許  │一路480 │額380 元│          │1 份( 見偵2 卷│有期徒刑參月，│
    │    │        │號11樓之│。      │          │第211 頁) 。  │如易科罰金，以│
    │    │        │6住處   │        │          │信用卡網路簽│新臺幣壹仟元折│
    │    │        │        │        │          │單影本 1 紙 ( │算壹日。      │
    │    │        │        │        │          │見偵2卷第262頁│              │
    │    │        │        │        │          │)。           │              │
    ├──┼────┼────┼────┼─────┼───────┤              │
    │ 52 │99年2月 │高雄市○○○路商品│已購得。  │證人邱正男信│              │
    │    │17日13時│興區七賢│，消費金│          │用卡遭盜刷資料│              │
    │    │55分許  │一路480 │額3045元│          │1 份( 見偵2 卷│              │
    │    │        │號11樓之│。      │          │第211 頁) 。  │              │
    │    │        │6住處   │        │          │信用卡網路簽│              │
    │    │        │        │        │          │單影本 1 紙 ( │              │
    │    │        │        │        │          │見偵2卷第263頁│              │
    │    │        │        │        │          │ )。          │              │
    ├──┼────┼────┼────┼─────┼───────┼───────┤
    │ 53 │99年2月 │高雄市新│庚寅太歲│已購得。  │證人邱正男信│黃廉恩犯行使偽│
    │    │18日3時 │興區七賢│燈等商品│          │用卡遭盜刷資料│造私文書罪，處│
    │    │56分許  │一路480 │，消費金│          │1 份( 見偵2卷 │有期徒刑肆月，│
    │    │        │號11樓之│額4760元│          │第211 頁) 。  │如易科罰金，以│
    │    │        │6住處   │。      │          │信用卡網路簽│新臺幣壹仟元折│
    │    │        │        │        │          │單影本 1 紙 ( │算壹日。      │
    │    │        │        │        │          │見偵2卷第264頁│              │
    │    │        │        │        │          │ )。          │              │
    ├──┼────┼────┼────┼─────┼───────┤              │
    │ 54 │99年2月 │高雄市新│除障淨化│已購得。  │證人邱正男信│              │
    │    │18日4時 │興區七賢│香粉等商│          │用卡遭盜刷資料│              │
    │    │10分許  │一路480 │品，消費│          │1 份( 見偵2 卷│              │
    │    │        │號11樓之│金額1581│          │第211 頁) 。  │              │
    │    │        │6住處   │元。    │          │信用卡網路簽│              │
    │    │        │        │        │          │單影本 1 紙 ( │              │
    │    │        │        │        │          │見偵2卷第265頁│              │
    │    │        │        │        │          │ )。          │              │
    ├──┼────┼────┼────┼─────┼───────┤              │
    │ 55 │99年2月 │高雄市新│MyCard35│已購得。  │證人邱正男信│              │
    │    │18日8時 │興區七賢│點數卡（│          │用卡遭盜刷資料│              │
    │    │56分許  │一路480 │10組），│          │1 份( 見偵2 卷│              │
    │    │        │號11樓之│消費金額│          │第211 頁) 。  │              │
    │    │        │6住處   │3400元。│          │信用卡網路簽│              │
    │    │        │        │        │          │單影本 1 紙 ( │              │
    │    │        │        │        │          │見偵2卷第266頁│              │
    │    │        │        │        │          │ )。          │              │
    ├──┼────┼────┼────┼─────┼───────┤              │
    │ 56 │99年2月 │高雄市新│MyCard36│已購得。  │證人邱正男信│              │
    │    │18日8時 │興區七賢│0點數卡 │          │用卡遭盜刷資料│              │
    │    │59分許  │一路480 │（3 組）│          │1 份( 見偵2 卷│              │
    │    │        │號11樓之│，消費金│          │第211 頁) 。  │              │
    │    │        │6住處   │額3400元│          │              │              │
    ├──┼────┼────┼────┼─────┼───────┤              │
    │ 57 │99年2月 │高雄市新│NOKIA手 │已購得。  │證人邱正男信│              │
    │    │18日10時│興區七賢│機等商品│          │用卡遭盜刷資料│              │
    │    │29分許  │一路480 │，消費金│          │1 份 (見偵 2卷│              │
    │    │        │號11樓之│額2 萬68│          │第211頁)。    │              │
    │    │        │6住處   │8 元。  │          │信用卡網路簽│              │
    │    │        │        │        │          │單影本 1 紙 ( │              │
    │    │        │        │        │          │見偵2卷第268頁│              │
    │    │        │        │        │          │ )。          │              │
    ├──┼────┼────┼────┼─────┼───────┤              │
    │ 58 │99年2月 │高雄市新│政治麻將│已購得。  │證人邱正男信│              │
    │    │18日23時│興區七賢│等軟體，│          │用卡遭盜刷資料│              │
    │    │43分許  │一路480 │消費金額│          │1 份 (見偵 2卷│              │
    │    │        │號11樓之│285元。 │          │第211頁)。    │              │
    │    │        │6住處   │        │          │信用卡網路簽│              │
    │    │        │        │        │          │單影本 1 紙 ( │              │
    │    │        │        │        │          │見偵2卷第256頁│              │
    │    │        │        │        │          │ )。          │              │
    ├──┼────┼────┼────┼─────┼───────┼───────┤
    │ 59 │99年2月 │高雄市○○○路商品│已購得。  │證人邱正男信│黃廉恩犯行使偽│
    │    │20日1時 │興區七賢│，消費金│          │用卡遭盜刷資料│造私文書罪，處│
    │    │31分許  │一路480 │額3400元│          │1 份 (見偵 2  │有期徒刑肆月，│
    │    │        │號11樓之│。      │          │卷第211頁)。  │如易科罰金，以│
    │    │        │6住處   │        │          │信用卡網路簽│新臺幣壹仟元折│
    │    │        │        │        │          │單影本 1 紙 ( │算壹日。      │
    │    │        │        │        │          │見偵2卷第270頁│              │
    │    │        │        │        │          │ )。          │              │
    ├──┼────┼────┼────┼─────┼───────┤              │
    │ 60 │99年2月 │高雄市新│MyCard點│已購得。  │證人邱正男信│              │
    │    │20日6時 │興區七賢│數450點 │          │用卡遭盜刷資料│              │
    │    │20分許  │一路480 │，消費金│          │1 份 (見偵 2  │              │
    │    │        │號11樓之│額4400元│          │卷第211頁)。  │              │
    │    │        │6住處   │。      │          │信用卡網路簽│              │
    │    │        │        │        │          │單影本 1 紙 ( │              │
    │    │        │        │        │          │見偵2卷第271頁│              │
    │    │        │        │        │          │ )。          │              │
    ├──┼────┼────┼────┼─────┼───────┤              │
    │ 61 │99年2月 │高雄市新│NOKIA手 │已購得。  │證人邱正男信│              │
    │    │20日6時 │興區七賢│機，消費│          │用卡遭盜刷資料│              │
    │    │30分4許 │一路480 │金額2 萬│          │1 份 (見偵 2  │              │
    │    │        │號11樓之│6879元。│          │卷第211頁)。  │              │
    │    │        │6住處   │        │          │信用卡網路簽│              │
    │    │        │        │        │          │單影本 1 紙 ( │              │
    │    │        │        │        │          │見偵2卷第272頁│              │
    │    │        │        │        │          │ )。          │              │
    ├──┼────┼────┼────┼─────┼───────┤              │
    │ 62 │99年2月 │高雄市新│NOKIA手 │已購得。  │證人邱正男信│              │
    │    │20日13時│興區七賢│機，消費│          │用卡遭盜刷資料│              │
    │    │47分許  │一路480 │金額1 萬│          │1 份 (見偵 2  │              │
    │    │        │號11樓之│9990元。│          │卷第211頁)。  │              │
    │    │        │6住處   │        │          │信用卡網路簽│              │
    │    │        │        │        │          │單影本 1 紙 ( │              │
    │    │        │        │        │          │見偵2卷第273頁│              │
    │    │        │        │        │          │ )。          │              │
    ├──┼────┼────┼────┼─────┼───────┤              │
    │ 63 │99年2月 │高雄市新│GAME淘36│已購得。  │證人邱正男信│              │
    │    │20日21時│興區七賢│0 點數，│          │用卡遭盜刷資料│              │
    │    │9分許   │一路480 │消費金額│          │1 份 (見偵 2  │              │
    │    │        │號11樓之│3400元。│          │卷第211頁)。  │              │
    │    │        │6住處   │        │          │信用卡網路簽│              │
    │    │        │        │        │          │單影本 1 紙 ( │              │
    │    │        │        │        │          │見偵2卷第274頁│              │
    │    │        │        │        │          │ )。          │              │
    ├──┼────┼────┼────┼─────┼───────┤              │
    │ 64 │99年2月 │高雄市新│MyCard45│已購得。  │證人邱正男信│              │
    │    │20日21時│興區七賢│0 點數，│          │用卡遭盜刷資料│              │
    │    │11分許  │一路480 │消費金額│          │1 份 (見偵 2  │              │
    │    │        │號11樓之│2640元。│          │卷第211頁)。  │              │
    │    │        │6住處   │        │          │信用卡網路簽│              │
    │    │        │        │        │          │單影本 1 紙 ( │              │
    │    │        │        │        │          │見偵2卷第275頁│              │
    │    │        │        │        │          │ )。          │              │
    ├──┼────┼────┼────┼─────┼───────┼───────┤
    │ 65 │99年2月 │高雄市○○○○街購│已購得。  │證人邱正男信│黃廉恩犯行使偽│
    │    │21日3時 │興區七賢│物金，消│          │用卡遭盜刷資料│造私文書罪，處│
    │    │17分許  │一路480 │費金額10│          │1 份 (見偵 2卷│有期徒刑參月，│
    │    │        │號11樓之│00元。  │          │第211頁)。    │如易科罰金，以│
    │    │        │6住處   │        │          │信用卡網路簽│新臺幣壹仟元折│
    │    │        │        │        │          │單影本 1 紙 ( │算壹日。      │
    │    │        │        │        │          │見偵2卷第276頁│              │
    │    │        │        │        │          │ )。          │              │
    ├──┼────┼────┼────┼─────┼───────┤              │
    │ 66 │99年2月 │高雄市○○○○街購│已購得。  │證人邱正男信│              │
    │    │21日3時 │興區七賢│物金，消│          │用卡遭盜刷資料│              │
    │    │18分許  │一路480 │費金額10│          │1 份 (見偵 2  │              │
    │    │        │號11樓之│00元。  │          │卷第211頁)。  │              │
    │    │        │6住處   │        │          │信用卡網路簽│              │
    │    │        │        │        │          │單影本 1 紙 ( │              │
    │    │        │        │        │          │見偵2卷第277頁│              │
    │    │        │        │        │          │ )。          │              │
    ├──┼────┼────┼────┼─────┼───────┤              │
    │ 67 │99年2月 │高雄市新│MyCard40│已購得。  │證人邱正男信│              │
    │    │21日23時│興區七賢│0 點數，│          │用卡遭盜刷資料│              │
    │    │25分許  │一路480 │消費金額│          │1 份 (見偵 2  │              │
    │    │        │號11樓之│1950元。│          │卷第211頁)。  │              │
    │    │        │6住處   │        │          │信用卡網路簽│              │
    │    │        │        │        │          │單影本 1 紙 ( │              │
    │    │        │        │        │          │見偵2卷第278頁│              │
    │    │        │        │        │          │ )。          │              │
    ├──┼────┼────┼────┼─────┼───────┼───────┤
    │ 68 │99年2月 │高雄市新│Game淘36│已購得。  │證人邱正男信│黃廉恩犯行使偽│
    │    │22日3時 │興區七賢│0點數（1│          │用卡遭盜刷資料│造私文書罪，處│
    │    │16分許  │一路480 │0 組），│          │1 份 (見偵 2  │有期徒刑參月，│
    │    │        │號11樓之│消費金額│          │卷第211頁)。  │如易科罰金，以│
    │    │        │6住處   │3400元。│          │信用卡網路簽│新臺幣壹仟元折│
    │    │        │        │        │          │單影本 1 紙 ( │算壹日。      │
    │    │        │        │        │          │見偵2卷第279頁│              │
    │    │        │        │        │          │ )。          │              │
    ├──┼────┼────┼────┼─────┼───────┤              │
    │ 69 │99年2月 │高雄市○○○○街購│已購得。  │證人邱正男信│              │
    │    │22日14時│興區七賢│物金，消│          │用卡遭盜刷資料│              │
    │    │16分許  │一路480 │費金額  │          │1 份 (見偵 2  │              │
    │    │        │號11樓之│1000元。│          │卷第211頁)。  │              │
    │    │        │6住處   │        │          │信用卡網路簽│              │
    │    │        │        │        │          │單影本 1 紙 ( │              │
    │    │        │        │        │          │見偵2卷第280頁│              │
    │    │        │        │        │          │ )。          │              │
    ├──┼────┼────┼────┼─────┼───────┤              │
    │ 70 │99年2月 │高雄市新│蜆精，消│已購得。  │證人邱正男信│              │
    │    │22日14時│興區七賢│費金額20│          │用卡遭盜刷資料│              │
    │    │49分許  │一路480 │37元。  │          │1 份 (見偵 2  │              │
    │    │        │號11樓之│        │          │卷第211頁)。  │              │
    │    │        │6住處   │        │          │信用卡網路簽│              │
    │    │        │        │        │          │單影本 1 紙 ( │              │
    │    │        │        │        │          │見偵2卷第281頁│              │
    │    │        │        │        │          │ )。          │              │
    ├──┼────┼────┼────┼─────┼───────┤              │
    │ 71 │99年2月 │高雄市新│MyCard40│已購得。  │證人邱正男信│              │
    │    │22日19時│興區七賢│0點數（1│          │用卡遭盜刷資料│              │
    │    │58分許  │一路480 │0 組），│          │1 份 (見偵 2  │              │
    │    │        │號11樓之│消費金額│          │卷第211頁)。  │              │
    │    │        │6住處   │3900元。│          │信用卡網路簽│              │
    │    │        │        │        │          │單影本 1 紙 ( │              │
    │    │        │        │        │          │見偵2卷第282頁│              │
    │    │        │        │        │          │ )。          │              │
    ├──┼────┼────┼────┼─────┼───────┼───────┤
    │ 72 │99年2月 │高雄市新│MyCard40│已購得。  │證人邱正男信│黃廉恩犯行使偽│
    │    │23日2時 │興區七賢│0點數（1│          │用卡遭盜刷資料│造私文書罪，處│
    │    │27分許  │一路480 │0 組），│          │1 份 (見偵 2  │有期徒刑參月，│
    │    │        │號11樓之│消費金額│          │卷第212頁)。  │如易科罰金，以│
    │    │        │6住處   │3900元。│          │信用卡網路簽│新臺幣壹仟元折│
    │    │        │        │        │          │單影本 1 紙 ( │算壹日。      │
    │    │        │        │        │          │見偵2卷第283頁│              │
    │    │        │        │        │          │ )。          │              │
    ├──┼────┼────┼────┼─────┼───────┤              │
    │ 73 │99年2月 │高雄市○○○○街購│已購得。  │證人邱正男信│              │
    │    │23日2時 │興區七賢│物金，消│          │用卡遭盜刷資料│              │
    │    │29分許  │一路480 │費金額  │          │1 份 (見偵 2  │              │
    │    │        │號11樓之│1000元。│          │卷第212頁)。  │              │
    │    │        │6住處   │        │          │信用卡網路簽│              │
    │    │        │        │        │          │單影本 1 紙 ( │              │
    │    │        │        │        │          │見偵2卷第284頁│              │
    │    │        │        │        │          │ )。          │              │
    ├──┼────┼────┼────┼─────┼───────┤              │
    │ 74 │99年2月 │高雄市○○○○街購│已購得。  │證人邱正男信│              │
    │    │23日2時 │興區七賢│物金，消│          │用卡遭盜刷資料│              │
    │    │30分許  │一路480 │費金額  │          │1 份 (見偵 2  │              │
    │    │        │號11樓之│1000元。│          │卷第212頁)。  │              │
    │    │        │6住處   │        │          │信用卡網路簽│              │
    │    │        │        │        │          │單影本 1 紙 ( │              │
    │    │        │        │        │          │見偵2卷第285頁│              │
    │    │        │        │        │          │ )。          │              │
    ├──┼────┼────┼────┼─────┼───────┤              │
    │ 75 │99年2月 │高雄市○○○○街購│已購得。  │證人邱正男信│              │
    │    │23日23時│興區七賢│物金，消│          │用卡遭盜刷資料│              │
    │    │27分許  │一路480 │費金額10│          │1 份 (見偵 2  │              │
    │    │        │號11樓之│00元。  │          │卷第212頁)。  │              │
    │    │        │6住處   │        │          │信用卡網路簽│              │
    │    │        │        │        │          │單影本 1 紙 ( │              │
    │    │        │        │        │          │見偵2卷第286頁│              │
    │    │        │        │        │          │ )。          │              │
    ├──┼────┼────┼────┼─────┼───────┤              │
    │ 76 │99年2月 │高雄市新│激情潤滑│已購得。  │證人邱正男信│              │
    │    │23日23時│興區七賢│按摩液，│          │用卡遭盜刷資料│              │
    │    │46分許  │一路480 │消費金額│          │1 份 (見偵 2  │              │
    │    │        │號11樓之│431元。 │          │卷第212頁)。  │              │
    │    │        │6住處   │        │          │信用卡網路簽│              │
    │    │        │        │        │          │單影本 1 紙 ( │              │
    │    │        │        │        │          │見偵2卷第287頁│              │
    │    │        │        │        │          │ )。          │              │
    ├──┼────┼────┼────┼─────┼───────┼───────┤
    │ 77 │99年2月 │高雄市○○○路商品│已購得。  │證人邱正男信│黃廉恩犯行使偽│
    │    │24日2時 │興區七賢│，消費金│          │用卡遭盜刷資料│造私文書罪，處│
    │    │44分許  │一路480 │額2960元│          │1 份 (見偵 2  │有期徒刑肆月，│
    │    │        │號11樓之│。      │          │卷第212頁)。  │如易科罰金，以│
    │    │        │6住處   │        │          │信用卡網路簽│新臺幣壹仟元折│
    │    │        │        │        │          │單影本 1 紙 ( │算壹日。      │
    │    │        │        │        │          │見偵2卷第288頁│              │
    │    │        │        │        │          │ )。          │              │
    ├──┼────┼────┼────┼─────┼───────┤              │
    │ 78 │99年2月 │高雄市新│MOKIA手 │已購得。  │證人邱正男信│              │
    │    │24日3時 │興區七賢│機，消費│          │用卡遭盜刷資料│              │
    │    │36分許  │一路480 │金額1 萬│          │1 份 (見偵 2  │              │
    │    │        │號11樓之│9990元。│          │卷第212頁)。  │              │
    │    │        │6住處   │        │          │信用卡網路簽│              │
    │    │        │        │        │          │單影本 1 紙 ( │              │
    │    │        │        │        │          │見偵2卷第289頁│              │
    │    │        │        │        │          │ )。          │              │
    ├──┼────┼────┼────┼─────┼───────┤              │
    │ 79 │99年2月 │高雄市新│蠔蜆錠，│已購得。  │證人邱正男信│              │
    │    │24日16時│興區七賢│消費金額│          │用卡遭盜刷資料│              │
    │    │30分許  │一路480 │1980元。│          │1 份 (見偵 2  │              │
    │    │        │號11樓之│        │          │卷第212頁)。  │              │
    │    │        │6住處   │        │          │信用卡網路簽│              │
    │    │        │        │        │          │單影本 1 紙 ( │              │
    │    │        │        │        │          │見偵2卷第290頁│              │
    │    │        │        │        │          │ )。          │              │
    ├──┼────┼────┼────┼─────┼───────┼───────┤
    │ 80 │99年2月 │高雄市新│金猊煙供│已購得。  │證人邱正男信│黃廉恩犯行使偽│
    │    │25日0時9│興區七賢│爐組等商│          │用卡遭盜刷資料│造私文書罪，處│
    │    │分許    │一路480 │品，消費│          │1 份 (見偵 2  │有期徒刑參月，│
    │    │        │號11樓之│金額2980│          │卷第212頁)。  │如易科罰金，以│
    │    │        │6住處   │元。    │          │信用卡網路簽│新臺幣壹仟元折│
    │    │        │        │        │          │單影本 1 紙 ( │算壹日。      │
    │    │        │        │        │          │見偵2卷第291頁│              │
    │    │        │        │        │          │ )。          │              │
    ├──┼────┼────┼────┼─────┼───────┤              │
    │ 81 │99年2月 │高雄市○○○○街購│已購得。  │證人邱正男信│              │
    │    │25日3時 │興區七賢│物金，消│          │用卡遭盜刷資料│              │
    │    │10分許  │一路480 │費金額10│          │1 份 (見偵 2  │              │
    │    │        │號11樓之│00元。  │          │卷第212頁)。  │              │
    │    │        │6住處   │        │          │信用卡網路簽│              │
    │    │        │        │        │          │單影本 1 紙 ( │              │
    │    │        │        │        │          │見偵 2 卷第291│              │
    │    │        │        │        │          │-1頁)。       │              │
    ├──┼────┼────┼────┼─────┼───────┤              │
    │ 82 │99年2月 │高雄市○○○○街購│已購得。  │證人邱正男信│              │
    │    │25日3時 │興區七賢│物金，消│          │用卡遭盜刷資料│              │
    │    │11分許  │一路480 │費金額10│          │1 份 (見偵 2  │              │
    │    │        │號11樓之│00元。  │          │卷第212頁)。  │              │
    │    │        │6住處   │        │          │信用卡網路簽│              │
    │    │        │        │        │          │單影本 1 紙 ( │              │
    │    │        │        │        │          │見偵2卷第292頁│              │
    │    │        │        │        │          │ )。          │              │
    ├──┼────┼────┼────┼─────┼───────┤              │
    │ 83 │99年2月 │高雄市○○○路商品│已購得。  │證人邱正男信│              │
    │    │25日4時 │興區七賢│，消費金│          │用卡遭盜刷資料│              │
    │    │19分許  │一路480 │額100 元│          │1 份 (見偵 2  │              │
    │    │        │號11樓之│。      │          │卷第212頁)。  │              │
    │    │        │6住處   │        │          │信用卡網路簽│              │
    │    │        │        │        │          │單影本 1 紙 ( │              │
    │    │        │        │        │          │見偵2卷第293頁│              │
    │    │        │        │        │          │ )。          │              │
    ├──┼────┼────┼────┼─────┼───────┤              │
    │ 84 │99年2月 │高雄市○○○路商品│已購得。  │證人邱正男信│              │
    │    │25日4時 │興區七賢│，消費金│          │用卡遭盜刷資料│              │
    │    │22分許  │一路480 │額199 元│          │1 份 (見偵 2  │              │
    │    │        │號11樓之│。      │          │卷第212頁)。  │              │
    │    │        │6住處   │        │          │信用卡網路簽│              │
    │    │        │        │        │          │單影本 1 紙 ( │              │
    │    │        │        │        │          │見偵2卷第294頁│              │
    │    │        │        │        │          │ )。          │              │
    ├──┼────┼────┼────┼─────┼───────┤              │
    │ 85 │99年2月 │高雄市新│阿爾文方│已購得。  │證人邱正男信│              │
    │    │25日10時│興區七賢│型網椅等│          │用卡遭盜刷資料│              │
    │    │21分許  │一路480 │商品，消│          │1 份 (見偵 2  │              │
    │    │        │號11樓之│費金額  │          │卷第212頁)。  │              │
    │    │        │6住處   │899元。 │          │信用卡網路簽│              │
    │    │        │        │        │          │單影本 1 紙 ( │              │
    │    │        │        │        │          │見偵2卷第295頁│              │
    │    │        │        │        │          │ )。          │              │
    ├──┼────┼────┼────┼─────┼───────┤              │
    │ 86 │99年2月 │高雄市○○○路服務│已購得。  │證人邱正男信│              │
    │    │25日19時│興區七賢│（改名字│          │用卡遭盜刷資料│              │
    │    │18分許  │一路480 │），消費│          │1 份 (見偵 2  │              │
    │    │        │號11樓之│金額2880│          │卷第212頁)。  │              │
    │    │        │6住處   │元。    │          │信用卡網路簽│              │
    │    │        │        │        │          │單影本 1 紙 ( │              │
    │    │        │        │        │          │見偵2卷第296頁│              │
    │    │        │        │        │          │ )。          │              │
    ├──┼────┼────┼────┼─────┼───────┼───────┤
    │ 87 │99年2月 │高雄市新│MyCard35│已購得。  │證人邱正男信│黃廉恩犯行使偽│
    │    │26日3時 │興區七賢│0點數（ │          │用卡遭盜刷資料│造私文書罪，處│
    │    │57分許  │一路480 │10組），│          │1 份 (見偵 2  │有期徒刑參月，│
    │    │        │號11樓之│消費金額│          │卷第212頁)。  │如易科罰金，以│
    │    │        │6住處   │3400元。│          │信用卡網路簽│新臺幣壹仟元折│
    │    │        │        │        │          │單影本 1 紙 ( │算壹日。      │
    │    │        │        │        │          │見偵2卷第297頁│              │
    │    │        │        │        │          │ )。          │              │
    ├──┼────┼────┼────┼─────┼───────┤              │
    │ 88 │99年2月 │高雄市新│GAME淘15│已購得。  │證人邱正男信│              │
    │    │26日3時 │興區七賢│0點數（1│          │用卡遭盜刷資料│              │
    │    │59分許  │一路480 │0 組），│          │1 份 (見偵 2  │              │
    │    │        │號11樓之│消費金額│          │卷第212頁)。  │              │
    │    │        │6住處   │1490元。│          │信用卡網路簽│              │
    │    │        │        │        │          │單影本 1 紙 ( │              │
    │    │        │        │        │          │見偵2卷第300頁│              │
    │    │        │        │        │          │ )。          │              │
    ├──┼────┼────┼────┼─────┼───────┤              │
    │ 89 │99年2月 │高雄市○○○○街購│已購得。  │證人邱正男信│              │
    │    │26日21時│興區七賢│物金，消│          │用卡遭盜刷資料│              │
    │    │29分許  │一路480 │費金額30│          │1 份 (見偵 2  │              │
    │    │        │號11樓之│00元。  │          │卷第212頁)。  │              │
    │    │        │6住處   │        │          │信用卡網路簽│              │
    │    │        │        │        │          │單影本 1 紙 ( │              │
    │    │        │        │        │          │見偵2卷第299頁│              │
    │    │        │        │        │          │ )。          │              │
    ├──┼────┼────┼────┼─────┼───────┤              │
    │ 90 │99年2月 │高雄市新│GAME淘15│已購得。  │證人邱正男信│              │
    │    │26日21時│興區七賢│0點數（ │          │用卡遭盜刷資料│              │
    │    │32分許  │一路480 │10組），│          │1 份 (見偵 2  │              │
    │    │        │號11樓之│消費金額│          │卷第212頁)。  │              │
    │    │        │6住處   │1490元。│          │信用卡網路簽│              │
    │    │        │        │        │          │單影本 1 紙 ( │              │
    │    │        │        │        │          │見偵2卷第298頁│              │
    │    │        │        │        │          │ )。          │              │
    ├──┼────┼────┼────┼─────┼───────┼───────┤
    │ 91 │99年2月 │高雄市新│雙人四件│已購得。  │證人邱正男信│黃廉恩犯行使偽│
    │    │27日3時 │興區七賢│式床包組│          │用卡遭盜刷資料│造私文書罪，處│
    │    │52分許  │一路480 │，消費金│          │1 份 (見偵 2  │有期徒刑參月，│
    │    │        │號11樓之│額698 元│          │卷第212頁)。  │如易科罰金，以│
    │    │        │6住處   │。      │          │信用卡網路簽│新臺幣壹仟元折│
    │    │        │        │        │          │單影本 1 紙 ( │算壹日。      │
    │    │        │        │        │          │見偵2卷第301頁│              │
    │    │        │        │        │          │ )。          │              │
    ├──┼────┼────┼────┼─────┼───────┤              │
    │ 92 │99年2月 │高雄市新│MyCard40│已購得。  │證人邱正男信│              │
    │    │27日14時│興區七賢│0 點數，│          │用卡遭盜刷資料│              │
    │    │38分許  │一路480 │消費金額│          │1 份 (見偵 2  │              │
    │    │        │號11樓之│1950元。│          │卷第212頁)。  │              │
    │    │        │6住處   │        │          │信用卡網路簽│              │
    │    │        │        │        │          │單影本 1 紙 ( │              │
    │    │        │        │        │          │見偵2卷第302頁│              │
    │    │        │        │        │          │ )。          │              │
    ├──┼────┼────┼────┼─────┼───────┤              │
    │ 93 │99年2月 │高雄市新│居家除障│已購得。  │證人邱正男信│              │
    │    │27日14時│興區七賢│香，消費│          │用卡遭盜刷資料│              │
    │    │40分許  │一路480 │金額1580│          │1 份 (見偵 2  │              │
    │    │        │號11樓之│元。    │          │卷第212頁)。  │              │
    │    │        │6住處   │        │          │信用卡網路簽│              │
    │    │        │        │        │          │單影本 1 紙 ( │              │
    │    │        │        │        │          │見偵2卷第303頁│              │
    │    │        │        │        │          │ )。          │              │
    ├──┼────┼────┼────┼─────┼───────┼───────┤
    │ 94 │99年2月 │高雄市新│體育悍將│已購得。  │證人邱正男信│黃廉恩犯行使偽│
    │    │28日21時│興區七賢│寫真週曆│          │用卡遭盜刷資料│造私文書罪，處│
    │    │22分許  │一路480 │特刊，消│          │1 份 (見偵 2  │有期徒刑參月，│
    │    │        │號11樓之│費金額23│          │卷第212頁)。  │如易科罰金，以│
    │    │        │6住處   │8元。   │          │信用卡網路簽│新臺幣壹仟元折│
    │    │        │        │        │          │單影本 1 紙 ( │算壹日。      │
    │    │        │        │        │          │見偵2卷第304頁│              │
    │    │        │        │        │          │ )。          │              │
    ├──┼────┼────┼────┼─────┼───────┼───────┤
    │ 95 │99年3月2│高雄市新│台中沙夏│已購得。  │證人邱正男信│黃廉恩犯行使偽│
    │    │日0時44 │興區七賢│汽車旅館│          │用卡遭盜刷資料│造私文書罪，處│
    │    │分許    │一路480 │平日人住│          │1 份 (見偵 2  │有期徒刑參月，│
    │    │        │號11樓之│商務房型│          │卷第212頁)。  │如易科罰金，以│
    │    │        │6住處   │及超人氣│          │信用卡網路簽│新臺幣壹仟元折│
    │    │        │        │新版聯合│          │單影本 1 紙 ( │算壹日。      │
    │    │        │        │度假卷，│          │見偵2卷第305頁│              │
    │    │        │        │消費金額│          │ )。          │              │
    │    │        │        │2142元。│          │              │              │
    ├──┴────┴────┴────┴─────┴───────┴───────┤
    │                                                      實際詐得金額：32萬2919元│
    └───────────────────────────────────────┘
【附表十】
盧威良遭冒用的信用卡:
聯邦商業銀行，卡號：0000-0000-0000-0000號
    ┌──┬────┬────┬────┬─────┬───────┬───────┐
    │編號│時   間 │地   點 │購買的商│是否購得  │   證   據    │  罪名與刑度  │
    │    │        │        │品或服務│商品或服務│              │              │
    │    │        │        │        │          │              │              │
    ├──┼────┼────┼────┼─────┼───────┼───────┤
    │ 1  │99年3月 │高雄市新│伸適商旅│已購得。  │內政部警政署│黃廉恩犯行使偽│
    │    │3日2時54│興區七賢│主管客房│          │鐵路警察局第三│造私文書罪，處│
    │    │分許    │一路480 │一泊二食│          │警務段自動接受│有期徒刑參月，│
    │    │        │號11樓之│住宿卷，│          │搜索同意書、扣│如易科罰金，以│
    │    │        │6住處   │消費金額│          │押筆錄、扣押物│新臺幣壹仟元折│
    │    │        │        │3949元。│          │品目錄表及扣押│算壹日。      │
    │    │        │        │        │          │物品收據各 1份│              │
    │    │        │        │        │          │ (見警1卷第17 │              │
    │    │        │        │        │          │頁、第9頁～第 │              │
    │    │        │        │        │          │11頁)。       │              │
    │    │        │        │        │          │扣案物品照片│              │
    │    │        │        │        │          │6 張 (見警1卷 │              │
    │    │        │        │        │          │第30頁～第32頁│              │
    │    │        │        │        │          │)。           │              │
    │    │        │        │        │          │財團法人聯合│              │
    │    │        │        │        │          │信用卡處理中心│              │
    │    │        │        │        │          │帳單調閱明細表│              │
    │    │        │        │        │          │影本 1 紙 (見 │              │
    │    │        │        │        │          │他卷第22頁)。 │              │
    │    │        │        │        │          │證人盧威良之│              │
    │    │        │        │        │          │信用卡申請書影│              │
    │    │        │        │        │          │本、遭盜刷交易│              │
    │    │        │        │        │          │明細、網路訂購│              │
    │    │        │        │        │          │單影本及爭議交│              │
    │    │        │        │        │          │易聲明書影本各│              │
    │    │        │        │        │          │1份 (聯邦商業 │              │
    │    │        │        │        │          │銀行99年11月30│              │
    │    │        │        │        │          │日聯銀信卡字第│              │
    │    │        │        │        │          │0000000000 號 │              │
    │    │        │        │        │          │函檢附，見偵 2│              │
    │    │        │        │        │          │卷第192頁～第 │              │
    │    │        │        │        │          │194 頁、第 199│              │
    │    │        │        │        │          │頁～第 201 頁 │              │
    │    │        │        │        │          │)。           │              │
    │    │        │        │        │          │證人翁祥宙於│              │
    │    │        │        │        │          │警詢、偵訊之證│              │
    │    │        │        │        │          │述(見警3卷第6 │              │
    │    │        │        │        │          │頁～第 8 頁;他│              │
    │    │        │        │        │          │卷第 17 頁～第│              │
    │    │        │        │        │          │19 頁、第21頁)│              │
    │    │        │        │        │          │。            │              │
    │    │        │        │        │          │被告黃廉恩於│              │
    │    │        │        │        │          │警詢、偵詢及偵│              │
    │    │        │        │        │          │訊之自白 (見警│              │
    │    │        │        │        │          │3 卷第 1 頁～ │              │
    │    │        │        │        │          │第 5 頁; 偵 2 │              │
    │    │        │        │        │          │卷第 132 頁～ │              │
    │    │        │        │        │          │第 133 頁、第 │              │
    │    │        │        │        │          │159 頁～第 164│              │
    │    │        │        │        │          │頁 )。        │              │
    ├──┴────┴────┴────┴─────┴───────┴───────┤
    │                                                          實際詐得金額：3949元│
    └───────────────────────────────────────┘
附件一
臺灣高雄地方法院檢察署檢察官起訴書
                                     99年度偵字第34986號
    被      告  黃廉恩  男  28歲（民國○○年○月○○日生）
                        住臺中市○區○○○街167巷7號8樓
                        之5
                        國民身分證統一編號：Ｚ000000000號
                        (另案於臺灣高雄監獄執行中)
上列被告因偽造文書案件，業經偵查終結，認應提起公訴，茲將
犯罪事實及證據並所犯法條分敘如下：
            犯罪事實
一、黃廉恩前因偽造文書案件，經法院判決有期徒刑3月確定，
    ，於民國98年7月26日執行完畢。詎其仍不知悔改，明知信
    用卡上之卡號係表彰持卡人與發卡銀行間辨識身分之用，並
    作為發卡銀行允許持卡人以信用卡刷卡程序，向特約商店完
    成信用交易之憑藉，非經持卡人同意，他人不得擅以持卡人
    之名義利用信用卡與特約商店完成消費交易，竟意圖為自己
    不法之所有，基於行使偽造準私文書及詐欺之犯意，於99年
    1月16日，以電腦設備連線至燦坤實業股份有限公司(下稱燦
    坤公司)網路旗艦店，提供黃瓊輝之信用卡卡號、有效年月
    等信用卡資料，以網路授權付款之方式，購買如附表所示之
    物品，致生損害於黃瓊輝本人及特約商店、信用卡發卡銀行
    等。嗣經黃瓊輝發現其信用卡遭盜刷後報警循線查獲。
二、案經內政部警政署航空警察局移送臺灣桃園地方法院檢察署
    呈請臺灣高等法院檢察署令轉本署偵辦。
            證據並所犯法條
一、證據清單
  ┌──┬──────────┬───────────┐
  │編號│證據方法            │待證事實              │
  ├──┼──────────┼───────────┤
  │ 1  │被告於偵查中之供述( │1.被告以軟體在網路上搜│
  │    │臺灣臺中地方法院檢察│  尋信用卡資料後在網路│
  │    │署99年度偵緝字第1941│  上購物再變賣現金花用│
  │    │號偵查卷第20~21頁、 │  之事實。            │
  │    │本署99年度偵字第9726│2.被告偶爾會住在高雄市│
  │    │號偵查卷99年7月28日 │  七賢一路480號11樓之6│
  │    │訊問筆錄)           │  之事實。            │
  │    │                    │3.被告辯稱未簽收筆記型│
  │    │                    │  電腦，不認識陳慧伶，│
  │    │                    │  聯絡電話和email非其 │
  │    │                    │  所有云云。          │
  ├──┼──────────┼───────────┤
  │ 2  │被害人黃瓊輝於警詢時│被害人所有之信用卡遭盜│
  │    │之指述(臺灣桃園地方 │刷之事實。            │
  │    │法院檢察署99年度偵字│                      │
  │    │第14198號偵查卷第3頁│                      │
  │    │)                   │                      │
  ├──┼──────────┼───────────┤
  │ 3  │燦坤公司99年6月8日燦│1.本案訂購會員資料中所│
  │    │坤(99)法務字第099026│  留電話係被告本人申請│
  │    │號函、臺灣銀行網路銀│  使用之事實。        │
  │    │行交易明細表、燦坤公│2.佐證全部犯罪事實。  │
  │    │司網路行銷部訂購單、│                      │
  │    │送達收據、統一超商電│                      │
  │    │信0000000000號門號基│                      │
  │    │本資料              │                      │
  └──┴──────────┴───────────┘
二、按錄音、錄影或電磁紀錄，藉機器或電腦之處理所顯示之聲
    音、影像或符號，足以為表示其用意之證明者，為準文書。
    刑法第220條定有明文。核被告所為，均係犯刑法第216條、
    第220條第2項之行使偽造準私文書及同法第339條第2項之詐
    欺得利罪嫌。上開數行為係被告於密接之時、地所為，且被
    害人及特約商店均同一，為接續犯，請論以1罪。其以1行為
    觸犯上開2罪名，為想像競合犯，請依刑法第55條之規定，
    從重論以行使偽造準私文書之罪。又被告曾受有期徒刑之執
    行完畢，有本署刑案資料查註表附卷可參，其於5年內故意
    再犯本件有期徒刑以上之罪，為累犯，請依刑法第47條第1
    項之規定，加重其刑。
三、依刑事訴訟法第251條第1項提起公訴。
    此    致
臺灣高雄地方法院
中    華    民    國    99    年    11    月    17    日
                              檢  察  官  羅瑞昌
上正本證明與原本無異
中    華    民    國    99    年    12    月    7     日
                              書  記  官
參考法條：
中華民國刑法第216條
行使第210條至第215條之文書者，依偽造、變造文書或登載不實
事項或使登載不實事項之規定處斷。
中華民國刑法第220條
在紙上或物品上之文字、符號、圖畫、照像，依習慣或特約，足
以為表示其用意之證明者，關於本章及本章以外各罪，以文書論
。
錄音、錄影或電磁紀錄，藉機器或電腦之處理所顯示之聲音、影
像或符號，足以為表示其用意之證明者，亦同。
中華民國刑法第339條
意圖為自己或第三人不法之所有，以詐術使人將本人或第三人之
物交付者，處5年以下有期徒刑、拘役或科或併科1千元以下罰金
。
以前項方法得財產上不法之利益或使第三人得之者，亦同。
前二項之未遂犯罰之。
附表
┌──┬────────────────────────┐
│編號│            商  品  名  稱                      │
├──┼────────────────────────┤
│ 1  │會費(Urbane多功能美食鍋)TSK-2162BG              │
├──┼────────────────────────┤
│ 2  │CARD(贈品)                                      │
├──┼────────────────────────┤
│ 3  │超輕1.4KGAcer AS0000000G25n(藍)宏碁Aspire筆電   │
├──┼────────────────────────┤
│ 4  │Mio_Moov350掌上型衛星導航系統                   │
├──┼────────────────────────┤
│ 5  │Nokia 3.5G智慧型行動電話N97黑                   │
├──┼────────────────────────┤
│ 6  │諾頓網路安全大師2010中文版NIS2010               │
└──┴────────────────────────┘
附件二
臺灣高雄地方法院檢察署檢察官起訴書
                                    99年度偵字第9726號
                                             第28475號
                                             第35417號
                                    99年度偵緝字第1713號
    被      告  黃廉恩  男  28歲（民國○○年○月○○日生）
                        住臺中市○區○○里○○○街167
                        巷7號8樓之5
                        居高雄市新興區○○○路480號11樓
                        之6
                        （另案於高雄監獄執行中）
                        國民身分證統一編號：Ｚ000000000號
上列被告因偽造文書等案件，業經偵查終結，認為應提起公訴，
茲將犯罪事實及證據並所犯法條分敘如下：
        犯罪事實
一、黃廉恩（原名黃俊儒）前因偽造文書案件，經臺灣台中地方
    法院判處有期徒刑3月，經上訴駁回確定，民國98年7月26日
    執行完畢。詎仍不知悔改，其明知信用卡上之卡號係表彰持
    卡人與發卡銀行間辨識身分之用，並作為發卡銀行允許持卡
    人以信用卡刷卡程序，向特約商店完成信用交易之憑藉，非
    經持卡人同意，他人不得擅以持卡人之名義，利用信用卡與
    特約商店完成消費交易，竟意圖為自己不法之所有，基於詐
    欺及行使偽造準私文書等犯意，在其位於高雄市新興區○○
    ○路480號住處，以網路搜尋方式，取得林玲鈺等人（葉桂
    香部分另為不起訴處分）信用卡卡號，分別於附表所示之時
    、地，以電腦設備連線至網際網路之特約商店，提供林玲鈺
    等人之信用卡卡號、有效年月等信用卡資料，以網路授權付
    款之方式，購買附表所示等特約商店之服務或商品，致該等
    公司陷於錯誤，交付如附表所示之服務及商品。以上偽造準
    私文書並持以行使之行為，均足生損害於林玲鈺等人、各該
    特約商店、發卡銀行。嗣經蔡江龍發現其信用卡遭盜刷後，
    透過銀行報警，警方於98年11月27日，待快遞公司寄送商品
    至在高雄市○○○路480號騎樓下，由黃廉恩簽收後，當場
    查獲，並扣得明星3缺1網路版轉蛋樂樂包5盒、華碩牌電腦1
    個及標準信封6個，清查其電腦內資料及函轉各銀行後，始
    悉上情。
二、案經中國信託商業銀行股份有限公司（下稱中國信託銀行）
    、聯邦商業銀行股份有限公司（下稱聯邦銀行）、玉山商業
    銀行股份有限公司（下稱玉山銀行）、遠東商業銀行股份有
    限公司（下稱遠東銀行）、兆豐銀行股份有限公司（下稱兆
    豐銀行）、荷商荷蘭銀行股份有限公司（下稱荷蘭銀行）、
    台灣新光商業銀行股份有限公司（下稱新光銀行）、台新國
    際商業銀行股份有限公司（下稱台新銀行）、鈊象電子股份
    有限公司、金明國際股份有限公司、花道家股份有限公司、
    網路家庭國際資訊股份有限公司、大智通文化行銷股份有限
    公司、林玲鈺訴由內政部警政署鐵路警察局移送偵辦
        證據並所犯法條
一、證據清單及待證事實
┌──┬─────────────┬──────────┐
│編號│證據方法                  │待證事實            │
├──┼─────────────┼──────────┤
│1   │被告黃廉恩自白            │全部犯罪事實        │
├──┼─────────────┼──────────┤
│2   │證人林玲鈺證述            │附表一犯罪事實      │
├──┼─────────────┼──────────┤
│3   │證人黃啟峰證述            │附表三犯罪事實      │
├──┼─────────────┼──────────┤
│4   │證人蔡江龍證述            │附表四犯罪事實      │
├──┼─────────────┼──────────┤
│5   │證人林依嫻證述            │附表五犯罪事實      │
├──┼─────────────┼──────────┤
│6   │證人即中國信託銀行員工郭家│全部犯罪事實        │
│    │良、聯邦銀行股份有限公司員│                    │
│    │工翁祥宙、玉山銀行員工邱獻│                    │
│    │楠、遠東銀行員工盧建勳、兆│                    │
│    │豐銀行員工林鴻文、荷蘭銀行│                    │
│    │員工陳松村、新光銀行員工蔡│                    │
│    │鴻儒、台新銀行員工邱勤翔、│                    │
│    │鈊象電子股份有限公司員工林│                    │
│    │伯峰、金明國際股份有限公司│                    │
│    │員工吳杏雪、花道家股份有限│                    │
│    │公司員工廖淑君、網路家庭國│                    │
│    │際資訊股份有限公司員工余仲│                    │
│    │杰、大智通文化行銷股份有限│                    │
│    │公司員工陳俊吉證述        │                    │
├──┼─────────────┼──────────┤
│7   │林依嫻台新銀行疑問交易明細│全部犯罪事實。      │
│    │、黃啟峰冒用明細、林玲鈺信│                    │
│    │用卡資料、遠東銀行（林玲鈺│                    │
│    │）信用卡掛失遭冒刷紀錄、玉│                    │
│    │山銀行（張靜文）信用卡交易│                    │
│    │明細表、新光銀行（林玲鈺）│                    │
│    │爭議交易明細表、統一購物便│                    │
│    │明細（陳雙淼）、新樂園網咖│                    │
│    │IP分配表及照片（以上均見內│                    │
│    │政部警政署鐵路警察局鐵三警│                    │
│    │刑字第09900008 6號卷）、聯│                    │
│    │邦銀行爭議交易聲明書（盧威│                    │
│    │良）、信用卡到刷明細暨購物│                    │
│    │明細（盧威良）、邱正男聲明│                    │
│    │書、邱正男遭盜刷資料、PcHo│                    │
│    │me繳費明細表（以上均見內政│                    │
│    │部警政署鐵路警察局鐵三警刑│                    │
│    │字第0990003885號卷）、中國│                    │
│    │信託銀行持卡人爭議款聲明書│                    │
│    │（林玲鈺）、消費明細、鈊象│                    │
│    │電子股份有限公司交易明細（│                    │
│    │林玲鈺）、兆豐銀行信用卡疑│                    │
│    │似偽冒案件冒用明細（蔡江龍│                    │
│    │）、交易資料、兆豐銀行持卡│                    │
│    │人聲明書暨申訴書、鈊象電子│                    │
│    │股份有限公司交易明細、搜索│                    │
│    │扣押筆錄、扣押物品目錄表、│                    │
│    │現場照片6張（以上見內政部 │                    │
│    │警政署鐵路警察局鐵三警刑字│                    │
│    │第000000000號卷）、兆豐銀 │                    │
│    │行99年6月4日（99）兆銀卡字│                    │
│    │第0207號函、玉山銀行99年6 │                    │
│    │月11日玉山卡（風字第099060│                    │
│    │4010號函、新光銀行99年6月 │                    │
│    │10日（99）新光信卡字第2407│                    │
│    │號函、澳商澳盛銀行集團股份│                    │
│    │有限公司99年6月7日99澳盛（│                    │
│    │執）字第0486號函（99年4月 │                    │
│    │17日承受荷蘭銀行資產）、遠│                    │
│    │東銀行99年6月23日陳報狀、 │                    │
│    │中國信託銀行99年7月1日陳報│                    │
│    │狀、台新銀行99年6月29日陳 │                    │
│    │報狀、兆豐銀行99年10月4日 │                    │
│    │（99）兆卡字第0394號函、遠│                    │
│    │東銀行陳報狀、台新銀行99年│                    │
│    │11月11日陳報狀、遠東銀行99│                    │
│    │年10月27日陳報狀、玉山銀行│                    │
│    │99年12月1日玉山卡（風）第 │                    │
│    │0000000000號函、中國信託銀│                    │
│    │行99年12月2日陳報狀、新光 │                    │
│    │銀行99年11月29日（99）新光│                    │
│    │銀信卡字第5282號函、第一商│                    │
│    │業銀行99年12月7日一總卡易 │                    │
│    │字第43936號函、台新銀行99 │                    │
│    │年12月10日陳報狀（以上均見│                    │
│    │99偵字第9726號卷）        │                    │
└──┴─────────────┴──────────┘
二、按錄音、錄影或電磁紀錄，藉機器或電腦之處理所顯示之聲
    音、影像或符號，足以為表示其用意之證明者，為準文書，
    此觀諸刑法第220條第2項之規定即明。又在網際網路上使用
    信用卡繳付費用或購物，係由表意人將其繳費或支付價金之
    意思，以文字或代替文字之符號、圖畫，輸入特約商店業者
    之網頁，藉由網際網路所提供之訊息傳送服務功能，加以傳
    發輸送，使發卡銀行將該款項撥付予特約商店，則行為人傳
    送之電磁紀錄，藉電腦之處理，在特約商店、發卡銀行端所
    顯示者，自足以表示授權付款等用意之證明，當屬刑法第22
    0條第2項規定之準文書。核被告取得商品或服務部分所為係
    犯刑法第216條、第210條、第220條行使偽造準私文書罪嫌
    、刑法第339條第2項詐欺得利罪嫌；未取得商品或服務部分
    係犯刑法第216條、第210條、第220條行使偽造準私文書罪
    嫌、刑法第339條第3項、第2項詐欺得利未遂罪嫌。被告偽
    造準私文書低度行為，應為行使偽造準私文書之高度行為所
    吸收，均不另論罪。被告分別冒用他人名義為附表一、三至
    六、八之數行為，係被告分別於密接之時、地所為、被害人
    及犯意相同，應認該部分所為皆為接續犯，請皆論以1罪。
    被告上開行為係以1行為觸犯行使偽造準私文書罪嫌、詐欺
    得利及詐欺得利未遂罪嫌，為想像競合犯，請依刑法第55條
    之規定，從重論以行使偽造準私文書罪嫌。又被告附表一至
    九犯行，犯意個別及行為互殊，請論以數罪。再被告曾受有
    期徒刑之執行完畢，有本署刑案資料查註表附卷可參，其於
    5年內故意再犯本件有期徒刑以上之罪，為累犯，請依刑法
    第47條第1項之規定，加重其刑。
三、依刑事訴訟法第251條第1項提起公訴。
    此    致
臺灣高雄地方法院
中    華    民    國    99    年    12    月    25    日
                              檢  察  官  謝  長  夏
附表一：林玲鈺遭冒用的信用卡（兆豐銀行，卡號：0000-0000-
0000-0000號、玉山銀行，卡號：0000-0000-0000-000
0號、中國信託銀行，卡號：0000-0000-0000-0000號、新
光銀行，卡號：0000-0000-0000-0000號、荷蘭銀行，卡號
：0000-0000-0000-0000號、遠東銀行，卡號：0000-0000-0
000-0000號）
    ┌──┬────┬────┬────┬────┬─────┬────┐
    │編號│時   間 │地   點 │購買的商│金額(新 │是否購得  │銀行是否│
    │    │        │        │品或服務│臺幣)   │商品或服  │撥款    │
    │    │        │        │        │        │務        │        │
    ├──┼────┼────┼────┼────┼─────┼────┤
    │ 1  │98年10月│高雄市新│唯舞獨尊│1,000元 │已購得    │是。    │
    │    │2日1時39│興區七賢│遊戲點數│        │          │        │
    │    │分許    │一路480 │        │        │          │        │
    │    │        │號11樓之│        │        │          │        │
    │    │        │6住處   │        │        │          │        │
    ├──┼────┼────┼────┼────┼─────┼────┤
    │ 2  │98年10月│高雄市新│唯舞獨尊│1,000元 │已購得    │是。    │
    │    │2日1時40│興區七賢│遊戲點數│        │          │        │
    │    │分許    │一路480 │        │        │          │        │
    │    │        │號11樓之│        │        │          │        │
    │    │        │6住處   │        │        │          │        │
    ├──┼────┼────┼────┼────┼─────┼────┤
    │ 3  │98年10月│高雄市新│唯舞獨尊│1,000元 │已購得    │是。    │
    │    │2日1時43│興區七賢│遊戲點數│        │          │        │
    │    │分許    │一路480 │        │        │          │        │
    │    │        │號11樓之│        │        │          │        │
    │    │        │6住處   │        │        │          │        │
    ├──┼────┼────┼────┼────┼─────┼────┤
    │ 4  │98年10月│高雄市○○○路商品│100元   │因卡片停用│        │
    │    │3日0時28│興區七賢│        │        │而交易失敗│        │
    │    │分許    │一路480 │        │        │          │        │
    │    │        │號11樓之│        │        │          │        │
    │    │        │6住處   │        │        │          │        │
    ├──┼────┼────┼────┼────┼─────┼────┤
    │ 5  │98年10月│高雄市○○○路商品│1,000元 │因卡片停用│        │
    │    │27日10時│興區七賢│        │        │而交易失敗│        │
    │    │5分許   │一路480 │        │        │          │        │
    │    │        │號11樓之│        │        │          │        │
    │    │        │6住處   │        │        │          │        │
    ├──┼────┼────┼────┼────┼─────┼────┤
    │ 6  │98年10月│高雄市○○○路商品│1,000元 │因卡片停用│        │
    │    │27日10時│興區七賢│        │        │而交易失敗│        │
    │    │22分許  │一路480 │        │        │          │        │
    │    │        │號11樓之│        │        │          │        │
    │    │        │6住處   │        │        │          │        │
    ├──┼────┼────┼────┼────┼─────┼────┤
    │ 7  │98年11月│高雄市新│捐款    │50元    │因卡片停用│        │
    │    │25日17時│興區七賢│        │        │而交易失敗│        │
    │    │44分許  │一路480 │        │        │          │        │
    │    │        │號11樓之│        │        │          │        │
    │    │        │6住處   │        │        │          │        │
    ├──┼────┼────┼────┼────┼─────┼────┤
    │ 8  │99年1月9│高雄市○○○路商品│22,998元│因卡片停用│        │
    │    │日15時50│興區七賢│        │        │而交易失敗│        │
    │    │分許    │一路480 │        │        │          │        │
    │    │        │號11樓之│        │        │          │        │
    │    │        │6住處   │        │        │          │        │
    ├──┼────┼────┼────┼────┼─────┼────┤
    │ 9  │99年1月 │高雄市○○○路商品│3,250元 │因卡片停用│        │
    │    │21日4時 │森一路  │        │        │而交易失敗│        │
    │    │22分許  │267號之 │        │        │          │        │
    │    │        │新樂園網│        │        │          │        │
    │    │        │咖      │        │        │          │        │
    ├──┼────┼────┼────┼────┼─────┼────┤
    │ 10 │99年1月 │高雄市○○○路商品│3,250元 │因卡片停用│        │
    │    │24日15時│興區七賢│        │        │而交易失敗│        │
    │    │25分許  │一路480 │        │        │          │        │
    │    │        │號11樓之│        │        │          │        │
    │    │        │6住處   │        │        │          │        │
    ├──┼────┼────┼────┼────┼─────┼────┤
    │ 11 │99年1月 │高雄市○○○路商品│3,250元 │因卡片停用│        │
    │    │24日15時│興區七賢│        │        │而交易失敗│        │
    │    │27分許  │一路480 │        │        │          │        │
    │    │        │號11樓之│        │        │          │        │
    │    │        │6住處   │        │        │          │        │
    ├──┼────┼────┼────┼────┼─────┼────┤
    │ 12 │98年10月│高雄市新│線上遊戲│1,000元 │已購得    │是，銀行│
    │    │2日1時47│興區七賢│點數    │        │          │事後有要│
    │    │分許    │一路480 │        │        │          │回款項。│
    │    │        │號11樓之│        │        │          │        │
    │    │        │6住處   │        │        │          │        │
    ├──┼────┼────┼────┼────┼─────┼────┤
    │ 13 │98年10月│高雄市新│線上遊戲│1,000元 │已購得    │是，銀行│
    │    │2日1時51│興區七賢│點數    │        │          │事後有要│
    │    │分許    │一路480 │        │        │          │回款項。│
    │    │        │號11樓之│        │        │          │        │
    │    │        │6住處   │        │        │          │        │
    ├──┼────┼────┼────┼────┼─────┼────┤
    │ 14 │98年10月│高雄市新│電話費用│5,422元 │已購得    │是，銀行│
    │    │2日1時53│興區七賢│        │        │          │事後有要│
    │    │分許    │一路480 │        │        │          │回款項。│
    │    │        │號11樓之│        │        │          │        │
    │    │        │6住處   │        │        │          │        │
    ├──┼────┼────┼────┼────┼─────┼────┤
    │ 15 │98年10月│高雄市新│GAME淘遊│1,000元 │已購得    │是，銀行│
    │    │3日2時52│興區七賢│戲點數  │        │          │事後有要│
    │    │分許    │一路480 │        │        │          │回款項。│
    │    │        │號11樓之│        │        │          │        │
    │    │        │6住處   │        │        │          │        │
    ├──┼────┼────┼────┼────┼─────┼────┤
    │ 16 │98年10月│高雄市新│GAME淘遊│600元   │已購得    │是。    │
    │    │4日4時48│興區七賢│戲點數  │        │          │        │
    │    │分許    │一路480 │        │        │          │        │
    │    │        │號11樓之│        │        │          │        │
    │    │        │6住處   │        │        │          │        │
    ├──┼────┼────┼────┼────┼─────┼────┤
    │ 17 │98年10月│高雄市新│視訊服務│1,000元 │因卡片停用│        │
    │    │27日10時│興區七賢│點數    │        │而交易失敗│        │
    │    │許      │一路480 │        │        │          │        │
    │    │        │號11樓之│        │        │          │        │
    │    │        │6住處   │        │        │          │        │
    ├──┼────┼────┼────┼────┼─────┼────┤
    │ 18 │98年11月│高雄市新│捐款    │50元    │因卡片停用│        │
    │    │25日17時│興區七賢│        │        │而交易失敗│        │
    │    │42分許  │一路480 │        │        │          │        │
    │    │        │號11樓之│        │        │          │        │
    │    │        │6住處   │        │        │          │        │
    ├──┼────┼────┼────┼────┼─────┼────┤
    │ 19 │99年1月9│高雄市新│電腦    │2萬2,998│因卡片停用│        │
    │    │日15時47│興區七賢│        │元      │而交易失敗│        │
    │    │分許    │一路480 │        │        │          │        │
    │    │        │號11樓之│        │        │          │        │
    │    │        │6住處   │        │        │          │        │
    ├──┼────┼────┼────┼────┼─────┼────┤
    │ 20 │99年1月 │高雄市林│視訊服務│3,250元 │因卡片停用│        │
    │    │21日4時 │森一路26│點數    │        │而交易失敗│        │
    │    │25分許  │7號1樓之│        │        │          │        │
    │    │        │新樂園網│        │        │          │        │
    │    │        │咖      │        │        │          │        │
    ├──┼────┼────┼────┼────┼─────┼────┤
    │ 21 │99年1月 │高雄市林│視訊服務│3,250元 │因卡片停用│        │
    │    │21日15時│森一路26│點數    │        │而交易失敗│        │
    │    │29分許  │7號1樓之│        │        │          │        │
    │    │        │新樂園網│        │        │          │        │
    │    │        │咖      │        │        │          │        │
    ├──┼────┼────┼────┼────┼─────┼────┤
    │ 22 │98年10月│高雄市新│GAME淘遊│1,000元 │已購得    │是，銀行│
    │    │2日9時12│興區七賢│戲點數  │        │          │事後有要│
    │    │分許    │一路480 │        │        │          │回款項。│
    │    │        │號11樓之│        │        │          │        │
    │    │        │6住處   │        │        │          │        │
    ├──┼────┼────┼────┼────┼─────┼────┤
    │ 23 │98年10月│高雄市新│GAME淘遊│1,020元 │已購得。  │是，銀行│
    │    │5日3時52│興區七賢│戲點數  │        │          │事後有要│
    │    │分許    │一路480 │        │        │          │回款項。│
    │    │        │號11樓之│        │        │          │        │
    │    │        │6住處   │        │        │          │        │
    ├──┼────┼────┼────┼────┼─────┼────┤
    │ 24 │98年10月│高雄市新│GAME淘遊│3,350元 │已購得。  │是，銀行│
    │    │5日4時39│興區七賢│戲點數  │        │          │事後有要│
    │    │分許    │一路480 │        │        │          │回款項。│
    │    │        │號11樓之│        │        │          │        │
    │    │        │6住處   │        │        │          │        │
    ├──┼────┼────┼────┼────┼─────┼────┤
    │ 25 │98年10月│高雄市新│視訊服務│32元    │因卡片停用│        │
    │    │15日17時│興區七賢│點數    │        │而交易失敗│        │
    │    │3分許   │一路480 │        │        │          │        │
    │    │        │號11樓之│        │        │          │        │
    │    │        │6住處   │        │        │          │        │
    ├──┼────┼────┼────┼────┼─────┼────┤
    │ 26 │98年10月│高雄市新│視訊服務│1,000元 │因卡片停用│        │
    │    │27日3時 │興區七賢│點數    │        │而交易失敗│        │
    │    │40分許  │一路480 │        │        │          │        │
    │    │        │號11樓之│        │        │          │        │
    │    │        │6住處   │        │        │          │        │
    ├──┼────┼────┼────┼────┼─────┼────┤
    │ 27 │98年10月│高雄市新│視訊服務│2,234元 │因卡片停用│        │
    │    │27日4時 │興區七賢│點數    │        │而交易失敗│        │
    │    │54分許  │一路480 │        │        │          │        │
    │    │        │號11樓之│        │        │          │        │
    │    │        │6住處   │        │        │          │        │
    ├──┼────┼────┼────┼────┼─────┼────┤
    │ 28 │98年10月│高雄市新│視訊服務│1,000元 │因卡片停用│        │
    │    │27日9時 │興區七賢│點數    │        │而交易失敗│        │
    │    │58分許  │一路480 │        │        │          │        │
    │    │        │號11樓之│        │        │          │        │
    │    │        │6住處   │        │        │          │        │
    ├──┼────┼────┼────┼────┼─────┼────┤
    │ 29 │98年10月│高雄市新│視訊服務│488元   │因卡片停用│        │
    │    │30日13時│興區七賢│點數    │        │而交易失敗│        │
    │    │10分許  │一路480 │        │        │          │        │
    │    │        │號11樓之│        │        │          │        │
    │    │        │6住處   │        │        │          │        │
    ├──┼────┼────┼────┼────┼─────┼────┤
    │ 30 │98年11月│高雄市新│捐款    │50元    │因卡片停用│        │
    │    │25日17時│興區七賢│        │        │而交易失敗│        │
    │    │42分許  │一路480 │        │        │          │        │
    │    │        │號11樓之│        │        │          │        │
    │    │        │6住處   │        │        │          │        │
    ├──┼────┼────┼────┼────┼─────┼────┤
    │ 31 │99年1月 │高雄市林│視訊服務│3,250元 │因卡片停用│        │
    │    │21日4時 │森一路26│點數    │        │而交易失敗│        │
    │    │28分許  │7號1樓之│        │        │          │        │
    │    │        │新樂園網│        │        │          │        │
    │    │        │咖      │        │        │          │        │
    ├──┼────┼────┼────┼────┼─────┼────┤
    │ 32 │99年1月 │高雄市林│視訊服務│3,250元 │因卡片停用│        │
    │    │24日15時│森一路26│點數    │        │而交易失敗│        │
    │    │32分許  │7號1樓之│        │        │          │        │
    │    │        │新樂園網│        │        │          │        │
    │    │        │咖      │        │        │          │        │
    └──┴────┴────┴────┴────┴─────┴────┘
表二：邰卉君遭冒用的信用卡（中國信託銀行，卡號：0000-
0000-0000-0000號）
    ┌──┬────┬────┬────┬────┬─────┬────┐
    │編號│時   間 │地   點 │購買的商│金額(新 │是否購得  │銀行是否│
    │    │        │        │品或服務│臺幣)   │商品或服  │撥款(若 │
    │    │        │        │        │        │務        │銀行事後│
    │    │        │        │        │        │          │已經要回│
    │    │        │        │        │        │          │金錢，仍│
    │    │        │        │        │        │          │要註明) │
    ├──┼────┼────┼────┼────┼─────┼────┤
    │ 1  │98年11月│高雄市新│智冠MyCa│680元   │已購得。  │是，銀行│
    │    │16日2時 │興區七賢│rd350點 │        │          │事後有要│
    │    │40分許  │一路480 │數      │        │          │回款項。│
    │    │        │號11樓之│        │        │          │        │
    │    │        │6住處   │        │        │          │        │
    └──┴────┴────┴────┴────┴─────┴────┘
附表三：黃啟峰遭冒用的信用卡（中國信託銀行，卡號：
0000-0000-0000-0000號）
    ┌──┬────┬────┬────┬────┬─────┬────┐
    │編號│時   間 │地   點 │購買的商│金額(新 │是否購得  │銀行是否│
    │    │        │        │品或服務│臺幣)   │商品或服  │撥款    │
    │    │        │        │        │        │務        │        │
    ├──┼────┼────┼────┼────┼─────┼────┤
    │ 1  │98年10月│高雄市林│Windows7│8,750元 │已購得。  │是，銀行│
    │    │17日3時 │森一路26│家用進階│        │          │事後有要│
    │    │1分許   │7號1樓之│版、ESET│        │          │回款項。│
    │    │        │新樂園網│NOD32   │        │          │        │
    │    │        │咖      │Antiviru│        │          │        │
    │    │        │        │s防毒軟 │        │          │        │
    │    │        │        │體      │        │          │        │
    ├──┼────┼────┼────┼────┼─────┼────┤
    │ 2  │98年11月│高雄市新│數位內容│1,788元 │已購得。  │是，銀行│
    │    │8日2時21│興區七賢│服務月租│        │          │事後有要│
    │    │分許    │一路480 │        │        │          │回款項。│
    │    │        │號11樓之│        │        │          │        │
    │    │        │6住處   │        │        │          │        │
    ├──┼────┼────┼────┼────┼─────┼────┤
    │ 3  │98年11月│高雄市新│手鍊    │885元   │已購得。  │是，銀行│
    │    │10日0時 │興區七賢│        │        │          │事後有要│
    │    │32分許  │一路480 │        │        │          │回款項。│
    │    │        │號11樓之│        │        │          │        │
    │    │        │6住處   │        │        │          │        │
    ├──┼────┼────┼────┼────┼─────┼────┤
    │ 4  │98年11月│高雄市新│收視費用│2,600元 │已購得。  │是，銀行│
    │    │10日11時│興區七賢│        │        │          │事後有要│
    │    │38分許  │一路480 │        │        │          │回款項。│
    │    │        │號11樓之│        │        │          │        │
    │    │        │6住處   │        │        │          │        │
    ├──┼────┼────┼────┼────┼─────┼────┤
    │ 5  │98年11月│高雄市新│住宿卷  │2,188元 │已購得。  │是，銀行│
    │    │11日1時 │興區七賢│        │        │          │事後有要│
    │    │18分    │一路480 │        │        │          │回款項。│
    │    │        │號11樓之│        │        │          │        │
    │    │        │6住處   │        │        │          │        │
    ├──┼────┼────┼────┼────┼─────┼────┤
    │ 6  │98年11月│高雄市新│住宿卷  │2,059元 │已購得。  │是，銀行│
    │    │15日0時 │興區七賢│        │        │          │事後有要│
    │    │29分許  │一路480 │        │        │          │回款項。│
    │    │        │號11樓之│        │        │          │        │
    │    │        │6住處   │        │        │          │        │
    ├──┼────┼────┼────┼────┼─────┼────┤
    │ 7  │98年11月│高雄市新│洗衣粉、│586元   │已購得。  │是，銀行│
    │    │20日10時│興區七賢│沐浴乳、│        │          │事後有要│
    │    │2分許   │一路480 │洗髮乳、│        │          │回款項。│
    │    │        │號11樓之│牙膏    │        │          │        │
    │    │        │6住處   │        │        │          │        │
    ├──┼────┼────┼────┼────┼─────┼────┤
    │ 8  │98年11月│高雄市新│維生素  │656元   │已購得。  │是，銀行│
    │    │20日10時│興區七賢│        │        │          │事後有要│
    │    │2分許   │一路480 │        │        │          │回款項。│
    │    │        │號11樓之│        │        │          │        │
    │    │        │6住處   │        │        │          │        │
    ├──┼────┼────┼────┼────┼─────┼────┤
    │ 9  │98年11月│高雄市新│制汗爽身│228元   │已購得。  │是，銀行│
    │    │27日11時│興區七賢│香體露  │        │          │事後有要│
    │    │4分許   │一路480 │        │        │          │回款項。│
    │    │        │號11樓之│        │        │          │        │
    │    │        │6住處   │        │        │          │        │
    ├──┼────┼────┼────┼────┼─────┼────┤
    │ 10 │98年11月│高雄市新│咖啡    │497元   │已購得。  │是，銀行│
    │    │27日11時│興區七賢│        │        │          │事後有要│
    │    │4分許   │一路480 │        │        │          │回款項。│
    │    │        │號11樓之│        │        │          │        │
    │    │        │6住處   │        │        │          │        │
    ├──┼────┼────┼────┼────┼─────┼────┤
    │ 11 │98年11月│高雄市新│杯子    │310元   │已購得。  │是，銀行│
    │    │27日11時│興區七賢│        │        │          │事後有要│
    │    │4分許   │一路480 │        │        │          │回款項。│
    │    │        │號11樓之│        │        │          │        │
    │    │        │6住處   │        │        │          │        │
    ├──┼────┼────┼────┼────┼─────┼────┤
    │ 12 │98年11月│高雄市新│內褲    │580元   │已購得。  │是，銀行│
    │    │27日11時│興區七賢│        │        │          │事後有要│
    │    │4分許   │一路480 │        │        │          │回款項。│
    │    │        │號11樓之│        │        │          │        │
    │    │        │6住處   │        │        │          │        │
    ├──┼────┼────┼────┼────┼─────┼────┤
    │ 13 │98年11月│高雄市新│止汗吸清│370元   │已購得。  │是，銀行│
    │    │27日11時│興區七賢│除臭腳粉│        │          │事後有要│
    │    │4分許   │一路480 │        │        │          │回款項。│
    │    │        │號11樓之│        │        │          │        │
    │    │        │6住處   │        │        │          │        │
    ├──┼────┼────┼────┼────┼─────┼────┤
    │ 14 │98年12月│高雄市新│開運旺宅│851元   │已購得。  │是，銀行│
    │    │4日10時2│興區七賢│香      │        │          │事後有要│
    │    │分許    │一路480 │        │        │          │回款項。│
    │    │        │號11樓之│        │        │          │        │
    │    │        │6住處   │        │        │          │        │
    ├──┼────┼────┼────┼────┼─────┼────┤
    │ 15 │98年12月│高雄市新│項鍊    │904元   │已購得。  │是，銀行│
    │    │4日10時2│興區七賢│        │        │          │事後有要│
    │    │分許    │一路480 │        │        │          │回款項。│
    │    │        │號11樓之│        │        │          │        │
    │    │        │6住處   │        │        │          │        │
    └──┴────┴────┴────┴────┴─────┴────┘
附表四：蔡江龍遭冒用的信用卡（兆豐銀行，卡號：0000-0000
-0000-0000號）
    ┌──┬────┬────┬────┬────┬─────┬────┐
    │編號│時   間 │地   點 │購買的商│金額(新 │是否購得  │銀行是否│
    │    │        │        │品或服務│臺幣)   │商品或服  │撥款    │
    │    │        │        │        │        │務        │        │
    ├──┼────┼────┼────┼────┼─────┼────┤
    │ 1  │98年11月│高雄市新│竹纖男生│1,000元 │於98年11月│是，銀行│
    │    │25日0時 │興區七賢│內衣    │        │27日遭逮捕│事後有要│
    │    │11分許  │一路480 │        │        │查獲而未購│回款項。│
    │    │        │號11樓之│        │        │得。      │        │
    │    │        │6住處   │        │        │          │        │
    ├──┼────┼────┼────┼────┼─────┼────┤
    │ 2  │98年11月│高雄市新│吸濕排汗│2,060元 │於98年11月│是，銀行│
    │    │25日1時 │興區七賢│男生內衣│        │27日遭逮捕│事後有要│
    │    │45分許  │一路480 │、人體工│        │查獲而未購│回款項。│
    │    │        │號11樓之│學毛巾襪│        │得。      │        │
    │    │        │6住處   │        │        │          │        │
    ├──┼────┼────┼────┼────┼─────┼────┤
    │ 3  │98年11月│高雄市新│DHC純橄 │440元   │特約商店取│        │
    │    │25日16時│興區七賢│滋養皂  │        │消交易而未│        │
    │    │50分許  │一路480 │        │        │購得。    │        │
    │    │        │號11樓之│        │        │          │        │
    │    │        │6住處   │        │        │          │        │
    ├──┼────┼────┼────┼────┼─────┼────┤
    │ 4  │98年11月│高雄市新│DHC純橄 │1,088元 │特約商店取│        │
    │    │25日16時│興區七賢│滋養皂、│        │消交易而未│        │
    │    │50分許  │一路480 │深層卸妝│        │購得。    │        │
    │    │        │號11樓之│油      │        │          │        │
    │    │        │6住處   │        │        │          │        │
    └──┴────┴────┴────┴────┴─────┴────┘
附表五：林依嫻遭冒用的信用卡（台新銀行，卡號：0000-0000
-0000-0000號）
    ┌──┬────┬────┬────┬────┬─────┬────┐
    │編號│時   間 │地   點 │購買的商│金額(新 │是否購得  │銀行是否│
    │    │        │        │品或服務│臺幣)   │商品或服  │撥款    │
    │    │        │        │        │        │務        │        │
    ├──┼────┼────┼────┼────┼─────┼────┤
    │ 1  │98年11月│高雄市新│將揚科技│949元   │已購得。  │是，銀行│
    │    │19日某時│興區七賢│商品    │        │          │事後有要│
    │    │許      │一路480 │        │        │          │回款項。│
    │    │        │號11樓之│        │        │          │        │
    │    │        │6住處   │        │        │          │        │
    ├──┼────┼────┼────┼────┼─────┼────┤
    │ 2  │98年11月│高雄市新│住宿卷  │2,199元 │已購得。  │是，銀行│
    │    │22日某時│興區七賢│        │        │          │事後有要│
    │    │許      │一路480 │        │        │          │回款項。│
    │    │        │號11樓之│        │        │          │        │
    │    │        │6住處   │        │        │          │        │
    ├──┼────┼────┼────┼────┼─────┼────┤
    │ 3  │98年11月│高雄市新│卸妝油、│1,058元 │已購得。  │是。    │
    │    │23日某時│興區七賢│蜆錠    │        │          │        │
    │    │許      │一路480 │        │        │          │        │
    │    │        │號11樓之│        │        │          │        │
    │    │        │6住處   │        │        │          │        │
    ├──┼────┼────┼────┼────┼─────┼────┤
    │ 4  │98年11月│高雄市新│不明    │1,564元 │已購得。  │是，銀行│
    │    │20日某時│興區七賢│        │        │          │事後有要│
    │    │許      │一路480 │        │        │          │回款項。│
    │    │        │號11樓之│        │        │          │        │
    │    │        │6住處   │        │        │          │        │
    ├──┼────┼────┼────┼────┼─────┼────┤
    │ 5  │98年11月│高雄市新│UNIMail │1,114元 │已購得。  │是，銀行│
    │    │20日某時│興區七賢│統一購物│        │          │事後有要│
    │    │許      │一路480 │便      │        │          │回款項。│
    │    │        │號11樓之│        │        │          │        │
    │    │        │6住處   │        │        │          │        │
    └──┴────┴────┴────┴────┴─────┴────┘
附表六：張文遭冒用的信用卡（玉山銀行，卡號：0000-0000-
      0000-0000號）
    ┌──┬────┬────┬────┬────┬─────┬────┐
    │編號│時   間 │地   點 │購買的商│金額(新 │是否購得  │銀行是否│
    │    │        │        │品或服務│臺幣)   │商品或服  │撥款    │
    │    │        │        │        │        │務        │        │
    ├──┼────┼────┼────┼────┼─────┼────┤
    │ 1  │99年1月 │高雄市林│視訊服務│1,000元 │已購得    │是，銀行│
    │    │31日0時 │森一路26│點數    │        │          │事後有要│
    │    │30分    │7號1樓之│        │        │          │回款項。│
    │    │        │新樂園網│        │        │          │        │
    │    │        │咖      │        │        │          │        │
    ├──┼────┼────┼────┼────┼─────┼────┤
    │ 2  │99年2月 │高雄市林│視訊服務│1,500元 │已購得    │是，銀行│
    │    │12日22時│森一路26│點數    │        │          │事後有要│
    │    │51分    │7號1樓之│        │        │          │回款項。│
    │    │        │新樂園網│        │        │          │        │
    │    │        │咖      │        │        │          │        │
    ├──┼────┼────┼────┼────┼─────┼────┤
    │ 3  │99年2月 │高雄市林│演唱會門│6,450元 │交易取消  │        │
    │    │15日1時 │森一路26│票      │        │未購得。  │        │
    │    │41分    │7號1樓之│        │        │          │        │
    │    │        │新樂園網│        │        │          │        │
    │    │        │咖      │        │        │          │        │
    ├──┼────┼────┼────┼────┼─────┼────┤
    │ 4  │99年2月 │高雄市林│視訊服務│2,996元 │交易取消  │        │
    │    │16日1時 │森一路26│點數    │        │未購得。  │        │
    │    │許      │7號1樓之│        │        │          │        │
    │    │        │新樂園網│        │        │          │        │
    │    │        │咖      │        │        │          │        │
    └──┴────┴────┴────┴────┴─────┴────┘
附表七：陳雙淼遭冒用的信用卡（第一商業銀行，卡號：0000-
0000-0000-0000號）
    ┌──┬────┬────┬────┬────┬─────┬────┐
    │編號│時   間 │地   點 │購買的商│金額(新 │是否購得  │銀行是否│
    │    │        │        │品或服務│臺幣)   │商品或服  │撥款    │
    │    │        │        │        │        │務        │        │
    ├──┼────┼────┼────┼────┼─────┼────┤
    │ 1  │98年11月│高雄市新│滋養皂、│6,170元 │因交易中止│        │
    │    │18日某時│興區七賢│背心等物│        │未購得。  │        │
    │    │許      │一路480 │        │        │          │        │
    │    │        │號11樓之│        │        │          │        │
    │    │        │6住處   │        │        │          │        │
    └──┴────┴────┴────┴────┴─────┴────┘
附表八：邱正男遭冒用的信用卡（中國信託商業銀行。卡號：
0000-0000-0000-0000號）
    ┌──┬────┬────┬────┬────┬─────┬────┐
    │編號│時   間 │地   點 │購買的商│金額(新 │是否購得  │銀行是否│
    │    │        │        │品或服務│臺幣)   │商品或服  │撥款    │
    │    │        │        │        │        │務        │        │
    ├──┼────┼────┼────┼────┼─────┼────┤
    │ 1  │99年1月 │高雄市新│遊戲點數│300元   │已購得。  │是。    │
    │    │24日23時│興區七賢│        │        │          │        │
    │    │7分許   │一路480 │        │        │          │        │
    │    │        │號11樓之│        │        │          │        │
    │    │        │6住處   │        │        │          │        │
    ├──┼────┼────┼────┼────┼─────┼────┤
    │ 2  │99年1月 │高雄市新│GAME360 │690元   │已購得。  │是。    │
    │    │24日23時│興區七賢│點（2入 │        │          │        │
    │    │9分許   │一路480 │）      │        │          │        │
    │    │        │號11樓之│        │        │          │        │
    │    │        │6住處   │        │        │          │        │
    ├──┼────┼────┼────┼────┼─────┼────┤
    │ 3  │99年1月 │高雄市新│GAME360 │690元   │已購得。  │是。    │
    │    │25日0時 │興區七賢│點（2入 │        │          │        │
    │    │18分許  │一路480 │）      │        │          │        │
    │    │        │號11樓之│        │        │          │        │
    │    │        │6住處   │        │        │          │        │
    ├──┼────┼────┼────┼────┼─────┼────┤
    │ 4  │99年1月 │高雄市新│墨水匣、│1,978元 │已購得。  │是，銀行│
    │    │25日5時 │興區七賢│智冠MyCa│        │          │事後有要│
    │    │32分許  │一路480 │rd350點 │        │          │回款項。│
    │    │        │號11樓之│        │        │          │        │
    │    │        │6住處   │        │        │          │        │
    ├──┼────┼────┼────┼────┼─────┼────┤
    │ 5  │99年1月 │高雄市新│PCHOME商│3,350元 │已購得。  │是，銀行│
    │    │25日5時 │興區七賢│品      │        │          │事後有要│
    │    │55分許  │一路480 │        │        │          │回款項。│
    │    │        │號11樓之│        │        │          │        │
    │    │        │6住處   │        │        │          │        │
    ├──┼────┼────┼────┼────┼─────┼────┤
    │ 6  │99年1月 │高雄市新│庚寅太歲│2,720元 │已購得。  │是，銀行│
    │    │26日2時 │興區七賢│燈等    │        │          │事後有要│
    │    │21分許  │一路480 │        │        │          │回款項。│
    │    │        │號11樓之│        │        │          │        │
    │    │        │6住處   │        │        │          │        │
    ├──┼────┼────┼────┼────┼─────┼────┤
    │ 7  │99年1月 │高雄市新│洗衣粉等│1,932元 │已購得。  │是，銀行│
    │    │27日15時│興區七賢│        │        │          │事後有要│
    │    │24分許  │一路480 │        │        │          │回款項。│
    │    │        │號11樓之│        │        │          │        │
    │    │        │6住處   │        │        │          │        │
    ├──┼────┼────┼────┼────┼─────┼────┤
    │ 8  │99年1月 │高雄市新│MyCard40│390元   │已購得。  │是，銀行│
    │    │27日21時│興區七賢│點數    │        │          │事後有要│
    │    │45分許  │一路480 │        │        │          │回款項。│
    │    │        │號11樓之│        │        │          │        │
    │    │        │6住處   │        │        │          │        │
    ├──┼────┼────┼────┼────┼─────┼────┤
    │ 9  │99年1月 │高雄市新│耳機麥克│799元   │已購得。  │是，銀行│
    │    │27日21時│興區七賢│風      │        │          │事後有要│
    │    │55分許  │一路480 │        │        │          │回款項。│
    │    │        │號11樓之│        │        │          │        │
    │    │        │6住處   │        │        │          │        │
    ├──┼────┼────┼────┼────┼─────┼────┤
    │ 10 │99年1月 │高雄市新│GAME150 │894元   │已購得。  │是。    │
    │    │28日2時 │興區七賢│點（2入 │        │          │        │
    │    │41分許  │一路480 │）      │        │          │        │
    │    │        │號11樓之│        │        │          │        │
    │    │        │6住處   │        │        │          │        │
    ├──┼────┼────┼────┼────┼─────┼────┤
    │ 11 │99年1月 │高雄市新│Game淘  │3,350元 │已購得。  │是，銀行│
    │    │28日3時 │興區七賢│360點（ │        │          │事後有要│
    │    │40分許  │一路480 │10組）  │        │          │回款項。│
    │    │        │號11樓之│        │        │          │        │
    │    │        │6住處   │        │        │          │        │
    ├──┼────┼────┼────┼────┼─────┼────┤
    │ 12 │99年1月 │高雄市新│遊戲點數│570元   │已購得。  │是。    │
    │    │28日3時 │興區七賢│        │        │          │        │
    │    │40分許  │一路480 │        │        │          │        │
    │    │        │號11樓之│        │        │          │        │
    │    │        │6住處   │        │        │          │        │
    ├──┼────┼────┼────┼────┼─────┼────┤
    │ 13 │99年1月 │高雄市新│壇城敷金│3,980元 │已購得。  │是，銀行│
    │    │28日3時 │興區七賢│大圓滿  │        │          │事後有要│
    │    │40分許  │一路480 │        │        │          │回款項。│
    │    │        │號11樓之│        │        │          │        │
    │    │        │6住處   │        │        │          │        │
    ├──┼────┼────┼────┼────┼─────┼────┤
    │ 14 │99年1月 │高雄市新│NOKIA手 │19,990元│已購得。  │是，銀行│
    │    │29日3時 │興區七賢│機      │        │          │事後有要│
    │    │28分許  │一路480 │        │        │          │回款項。│
    │    │        │號11樓之│        │        │          │        │
    │    │        │6住處   │        │        │          │        │
    ├──┼────┼────┼────┼────┼─────┼────┤
    │ 15 │99年1月 │高雄市新│MyCard40│790元   │已購得。  │是。    │
    │    │29日5時4│興區七賢│點      │        │          │        │
    │    │分許    │一路480 │        │        │          │        │
    │    │        │號11樓之│        │        │          │        │
    │    │        │6住處   │        │        │          │        │
    ├──┼────┼────┼────┼────┼─────┼────┤
    │ 16 │99年1月 │高雄市新│先知防毒│699元   │已購得。  │是，銀行│
    │    │29日10時│興區七賢│軟體    │        │          │事後有要│
    │    │52分許  │一路480 │        │        │          │回款項。│
    │    │        │號11樓之│        │        │          │        │
    │    │        │6住處   │        │        │          │        │
    ├──┼────┼────┼────┼────┼─────┼────┤
    │ 17 │99年1月 │高雄市新│軟糖、鹹│1,937元 │已購得。  │是，銀行│
    │    │31日12時│興區七賢│蔬餅    │        │          │事後有要│
    │    │36分許  │一路480 │        │        │          │回款項。│
    │    │        │號11樓之│        │        │          │        │
    │    │        │6住處   │        │        │          │        │
    ├──┼────┼────┼────┼────┼─────┼────┤
    │ 18 │99年1月 │高雄市○○○路商品│9,500元 │已購得。  │是。商店│
    │    │31日12時│興區七賢│        │        │          │事後有退│
    │    │43分許  │一路480 │        │        │          │回款項。│
    │    │        │號11樓之│        │        │          │        │
    │    │        │6住處   │        │        │          │        │
    ├──┼────┼────┼────┼────┼─────┼────┤
    │ 19 │99年1月 │高雄市新│衣櫥    │2,399元 │已購得。  │是，銀行│
    │    │31日14時│興區七賢│        │        │          │事後有要│
    │    │17分許  │一路480 │        │        │          │回款項。│
    │    │        │號11樓之│        │        │          │        │
    │    │        │6住處   │        │        │          │        │
    ├──┼────┼────┼────┼────┼─────┼────┤
    │ 20 │99年1月 │高雄市新│Game淘  │3,350元 │已購得。  │是，銀行│
    │    │31日19時│興區七賢│360點（ │        │          │事後有要│
    │    │28分許  │一路480 │10組）  │        │          │回款項。│
    │    │        │號11樓之│        │        │          │        │
    │    │        │6住處   │        │        │          │        │
    ├──┼────┼────┼────┼────┼─────┼────┤
    │ 21 │99年2月2│高雄市新│綜合維他│2,652元 │已購得。  │是，銀行│
    │    │日21時29│興區七賢│命      │        │          │事後有要│
    │    │分許    │一路480 │        │        │          │回款項。│
    │    │        │號11樓之│        │        │          │        │
    │    │        │6住處   │        │        │          │        │
    ├──┼────┼────┼────┼────┼─────┼────┤
    │ 22 │99年2月2│高雄市新│MyCard40│780元   │已購得。  │是，銀行│
    │    │日22時23│興區七賢│點      │        │          │事後有要│
    │    │分許    │一路480 │        │        │          │回款項。│
    │    │        │號11樓之│        │        │          │        │
    │    │        │6住處   │        │        │          │        │
    ├──┼────┼────┼────┼────┼─────┼────┤
    │ 23 │99年2月3│高雄市新│Game淘  │3,400元 │已購得。  │是，銀行│
    │    │日18時34│興區七賢│360點（ │        │          │事後有要│
    │    │分許    │一路480 │10組）  │        │          │回款項。│
    │    │        │號11樓之│        │        │          │        │
    │    │        │6住處   │        │        │          │        │
    ├──┼────┼────┼────┼────┼─────┼────┤
    │ 24 │99年2月3│高雄市新│Game淘  │3,400元 │已購得。  │是，銀行│
    │    │日19時34│興區七賢│360點（ │        │          │事後有要│
    │    │分許    │一路480 │10組）  │        │          │回款項。│
    │    │        │號11樓之│        │        │          │        │
    │    │        │6住處   │        │        │          │        │
    ├──┼────┼────┼────┼────┼─────┼────┤
    │ 25 │99年2月3│高雄市新│Game淘  │1,700元 │已購得。  │是，銀行│
    │    │日20時31│興區七賢│360點（ │        │          │事後有要│
    │    │分許    │一路480 │5組）   │        │          │回款項。│
    │    │        │號11樓之│        │        │          │        │
    │    │        │6住處   │        │        │          │        │
    ├──┼────┼────┼────┼────┼─────┼────┤
    │ 26 │99年2月4│高雄市新│悶鍋卡  │910元   │已購得。  │是。    │
    │    │日1時27 │興區七賢│500點（ │        │          │        │
    │    │分許    │一路480 │2入）   │        │          │        │
    │    │        │號11樓之│        │        │          │        │
    │    │        │6住處   │        │        │          │        │
    ├──┼────┼────┼────┼────┼─────┼────┤
    │ 27 │99年2月4│高雄市新│蓮師財神│1,280元 │已購得。  │是，銀行│
    │    │日4時30 │興區七賢│香禮盒  │        │          │事後有要│
    │    │分許    │一路480 │        │        │          │回款項。│
    │    │        │號11樓之│        │        │          │        │
    │    │        │6住處   │        │        │          │        │
    ├──┼────┼────┼────┼────┼─────┼────┤
    │    │99年2月4│高雄市新│Game淘  │3,400元 │已購得。  │是，銀行│
    │ 28 │日4時40 │興區七賢│360點（ │        │          │事後有要│
    │    │分許    │一路480 │10組）  │        │          │回款項。│
    │    │        │號11樓之│        │        │          │        │
    │    │        │6住處   │        │        │          │        │
    ├──┼────┼────┼────┼────┼─────┼────┤
    │ 29 │99年2月4│高雄市新│四角褲  │1,393元 │已購得。  │是，銀行│
    │    │日5時3分│興區七賢│        │        │          │事後有要│
    │    │許      │一路480 │        │        │          │回款項。│
    │    │        │號11樓之│        │        │          │        │
    │    │        │6住處   │        │        │          │        │
    ├──┼────┼────┼────┼────┼─────┼────┤
    │ 30 │99年2月4│高雄市新│NOKIA手 │9,999元 │已購得。  │是，銀行│
    │    │日21時  │興區七賢│機      │        │          │事後有要│
    │    │47分許  │一路480 │        │        │          │回款項。│
    │    │        │號11樓之│        │        │          │        │
    │    │        │6住處   │        │        │          │        │
    ├──┼────┼────┼────┼────┼─────┼────┤
    │    │99年2月5│高雄市新│Game淘  │3,400元 │已購得。  │是，銀行│
    │ 31 │日2時33 │興區七賢│360點（ │        │          │事後有要│
    │    │分許    │一路480 │10組）  │        │          │回款項。│
    │    │        │號11樓之│        │        │          │        │
    │    │        │6住處   │        │        │          │        │
    ├──┼────┼────┼────┼────┼─────┼────┤
    │ 32 │99年2月5│高雄市新│聖地點燈│1,360元 │已購得。  │是，銀行│
    │    │日4時11 │興區七賢│        │        │          │事後有要│
    │    │分許    │一路480 │        │        │          │回款項。│
    │    │        │號11樓之│        │        │          │        │
    │    │        │6住處   │        │        │          │        │
    ├──┼────┼────┼────┼────┼─────┼────┤
    │ 33 │99年2月5│高雄市新│聖地點燈│1,360元 │已購得。  │是，銀行│
    │    │日4時11 │興區七賢│        │        │          │事後有要│
    │    │分許    │一路480 │        │        │          │回款項。│
    │    │        │號11樓之│        │        │          │        │
    │    │        │6住處   │        │        │          │        │
    ├──┼────┼────┼────┼────┼─────┼────┤
    │ 34 │99年2月6│高雄市○○○路商品│23,999元│已購得。  │是。商店│
    │    │日19時2 │興區七賢│        │        │          │事後有退│
    │    │分許    │一路480 │        │        │          │款。    │
    │    │        │號11樓之│        │        │          │        │
    │    │        │6住處   │        │        │          │        │
    ├──┼────┼────┼────┼────┼─────┼────┤
    │ 35 │99年2月 │高雄市新│泡麵、餅│2,720元 │已購得。  │是，銀行│
    │    │6日19時 │興區七賢│乾      │        │          │事後有要│
    │    │40分許  │一路480 │        │        │          │回款項。│
    │    │        │號11樓之│        │        │          │        │
    │    │        │6住處   │        │        │          │        │
    ├──┼────┼────┼────┼────┼─────┼────┤
    │ 36 │99年2月9│高雄市新│Game淘  │2,380元 │已購得。  │是，銀行│
    │    │日19時45│興區七賢│360點（ │        │          │事後有要│
    │    │分許    │一路480 │7組）   │        │          │回款項。│
    │    │        │號11樓之│        │        │          │        │
    │    │        │6住處   │        │        │          │        │
    ├──┼────┼────┼────┼────┼─────┼────┤
    │ 37 │99年2月 │高雄市新│Game淘  │3,400元 │已購得。  │是，銀行│
    │    │10日20時│興區七賢│360點（ │        │          │事後有要│
    │    │48分許  │一路480 │10組）  │        │          │回款項。│
    │    │        │號11樓之│        │        │          │        │
    │    │        │6住處   │        │        │          │        │
    ├──┼────┼────┼────┼────┼─────┼────┤
    │ 38 │99年2月 │高雄市新│Game淘  │2,720元 │已購得。  │是，銀行│
    │    │10日23時│興區七賢│360點（ │        │          │事後有要│
    │    │21分許  │一路480 │8組）   │        │          │回款項。│
    │    │        │號11樓之│        │        │          │        │
    │    │        │6住處   │        │        │          │        │
    ├──┼────┼────┼────┼────┼─────┼────┤
    │ 39 │99年2月 │高雄市新│Game淘  │3,400元 │已購得。  │是，銀行│
    │    │11日20時│興區七賢│360點（ │        │          │事後有要│
    │    │51分許  │一路480 │10組）  │        │          │回款項。│
    │    │        │號11樓之│        │        │          │        │
    │    │        │6住處   │        │        │          │        │
    ├──┼────┼────┼────┼────┼─────┼────┤
    │ 40 │99年2月 │高雄市新│TDbit   │750元   │已購得。  │是，銀行│
    │    │12日21時│興區七賢│Advanced│        │          │事後有要│
    │    │56分許  │一路480 │SystemCa│        │          │回款項。│
    │    │        │號11樓之│re專業版│        │          │        │
    │    │        │6住處   │        │        │          │        │
    ├──┼────┼────┼────┼────┼─────┼────┤
    │ 41 │99年2月 │高雄市新│古寶無患│1,730元 │已購得。  │是，銀行│
    │    │13日16時│興區七賢│子抗菌防│        │          │事後有要│
    │    │33分許  │一路480 │乾癢晶球│        │          │回款項。│
    │    │        │號11樓之│沐浴露等│        │          │        │
    │    │        │6住處   │商品    │        │          │        │
    ├──┼────┼────┼────┼────┼─────┼────┤
    │ 42 │99年2月 │高雄市新│三角褲等│2,332元 │已購得。  │是，銀行│
    │    │13日16時│興區七賢│商品    │        │          │事後有要│
    │    │33分許  │一路480 │        │        │          │回款項。│
    │    │        │號11樓之│        │        │          │        │
    │    │        │6住處   │        │        │          │        │
    ├──┼────┼────┼────┼────┼─────┼────┤
    │ 43 │99年2月 │高雄市新│Game淘  │3,400元 │已購得。  │是，銀行│
    │    │14日19時│興區七賢│360點（ │        │          │事後有要│
    │    │43分許  │一路480 │10組）  │        │          │回款項。│
    │    │        │號11樓之│        │        │          │        │
    │    │        │6住處   │        │        │          │        │
    ├──┼────┼────┼────┼────┼─────┼────┤
    │ 44 │99年2月 │高雄市新│MyCard36│1,020元 │已購得。  │是，銀行│
    │    │14日19時│興區七賢│0點數卡 │        │          │事後有要│
    │    │46分許  │一路480 │（3組） │        │          │回款項。│
    │    │        │號11樓之│        │        │          │        │
    │    │        │6住處   │        │        │          │        │
    ├──┼────┼────┼────┼────┼─────┼────┤
    │ 45 │99年2月 │高雄市新│政治麻將│285元   │已購得。  │是，銀行│
    │    │14日19時│興區七賢│等遊戲軟│        │          │事後有要│
    │    │46分許  │一路480 │體      │        │          │回款項。│
    │    │        │號11樓之│        │        │          │        │
    │    │        │6住處   │        │        │          │        │
    ├──┼────┼────┼────┼────┼─────┼────┤
    │ 46 │99年2月 │高雄市新│平口褲  │1,988元 │已購得。  │是，銀行│
    │    │15日2時 │興區七賢│        │        │          │事後有要│
    │    │22分許  │一路480 │        │        │          │回款項。│
    │    │        │號11樓之│        │        │          │        │
    │    │        │6住處   │        │        │          │        │
    ├──┼────┼────┼────┼────┼─────┼────┤
    │ 47 │99年2月 │高雄市新│護手霜等│1,891元 │已購得。  │是，銀行│
    │    │15日20時│興區七賢│        │        │          │事後有要│
    │    │5分許   │一路480 │        │        │          │回款項。│
    │    │        │號11樓之│        │        │          │        │
    │    │        │6住處   │        │        │          │        │
    ├──┼────┼────┼────┼────┼─────┼────┤
    │ 48 │99年2月 │高雄市新│Game淘  │3,400元 │已購得。  │是，銀行│
    │    │15日20時│興區七賢│360點（ │        │          │事後有要│
    │    │9分許   │一路480 │10組）  │        │          │回款項。│
    │    │        │號11樓之│        │        │          │        │
    │    │        │6住處   │        │        │          │        │
    ├──┼────┼────┼────┼────┼─────┼────┤
    │ 49 │99年2月 │高雄市新│防毒軟體│1,990元 │已購得。  │是，銀行│
    │    │16日20時│興區七賢│        │        │          │事後有要│
    │    │30分許  │一路480 │        │        │          │回款項。│
    │    │        │號11樓之│        │        │          │        │
    │    │        │6住處   │        │        │          │        │
    ├──┼────┼────┼────┼────┼─────┼────┤
    │ 50 │99年2月 │高雄市新│Game淘  │1,020元 │已購得。  │是，銀行│
    │    │16日20時│興區七賢│360點（ │        │          │事後有要│
    │    │32分許  │一路480 │3組）   │        │          │回款項。│
    │    │        │號11樓之│        │        │          │        │
    │    │        │6住處   │        │        │          │        │
    ├──┼────┼────┼────┼────┼─────┼────┤
    │ 51 │99年2月 │高雄市○○○路商品│380元   │已購得。  │是，銀行│
    │    │17日4時 │興區七賢│        │        │          │事後有要│
    │    │31分許  │一路480 │        │        │          │回款項。│
    │    │        │號11樓之│        │        │          │        │
    │    │        │6住處   │        │        │          │        │
    ├──┼────┼────┼────┼────┼─────┼────┤
    │ 52 │99年2月 │高雄市○○○路商品│3,045元 │已購得。  │是，銀行│
    │    │17日13時│興區七賢│        │        │          │事後有要│
    │    │55分許  │一路480 │        │        │          │回款項。│
    │    │        │號11樓之│        │        │          │        │
    │    │        │6住處   │        │        │          │        │
    ├──┼────┼────┼────┼────┼─────┼────┤
    │ 53 │99年2月 │高雄市新│庚寅太歲│4,760元 │已購得。  │是，銀行│
    │    │18日3時 │興區七賢│燈等商品│        │          │事後有要│
    │    │56分許  │一路480 │        │        │          │回款項。│
    │    │        │號11樓之│        │        │          │        │
    │    │        │6住處   │        │        │          │        │
    ├──┼────┼────┼────┼────┼─────┼────┤
    │ 54 │99年2月 │高雄市新│除障淨化│1,581元 │已購得。  │是，銀行│
    │    │18日4時 │興區七賢│香粉等商│        │          │事後有要│
    │    │10分許  │一路480 │品      │        │          │回款項。│
    │    │        │號11樓之│        │        │          │        │
    │    │        │6住處   │        │        │          │        │
    ├──┼────┼────┼────┼────┼─────┼────┤
    │ 55 │99年2月 │高雄市新│MyCard35│3,400元 │已購得。  │是，銀行│
    │    │18日8時 │興區七賢│點數卡（│        │          │事後有要│
    │    │56分許  │一路480 │10組）  │        │          │回款項。│
    │    │        │號11樓之│        │        │          │        │
    │    │        │6住處   │        │        │          │        │
    ├──┼────┼────┼────┼────┼─────┼────┤
    │ 56 │99年2月 │高雄市新│MyCard36│3,400元 │已購得。  │是，銀行│
    │    │18日8時 │興區七賢│0點數卡 │        │          │事後有要│
    │    │59分許  │一路480 │（3組） │        │          │回款項。│
    │    │        │號11樓之│        │        │          │        │
    │    │        │6住處   │        │        │          │        │
    ├──┼────┼────┼────┼────┼─────┼────┤
    │ 57 │99年2月 │高雄市新│NOKIA手 │20,688元│已購得。  │是，銀行│
    │    │18日10時│興區七賢│機等商品│        │          │事後有要│
    │    │29分許  │一路480 │        │        │          │回款項。│
    │    │        │號11樓之│        │        │          │        │
    │    │        │6住處   │        │        │          │        │
    ├──┼────┼────┼────┼────┼─────┼────┤
    │ 58 │99年2月 │高雄市新│政治麻將│285元   │已購得。  │是，銀行│
    │    │18日23時│興區七賢│等軟體  │        │          │事後有要│
    │    │43分許  │一路480 │        │        │          │回款項。│
    │    │        │號11樓之│        │        │          │        │
    │    │        │6住處   │        │        │          │        │
    ├──┼────┼────┼────┼────┼─────┼────┤
    │ 59 │99年2月 │高雄市○○○路商品│3,400元 │已購得。  │是，銀行│
    │    │20日1時 │興區七賢│        │        │          │事後有要│
    │    │31分許  │一路480 │        │        │          │回款項。│
    │    │        │號11樓之│        │        │          │        │
    │    │        │6住處   │        │        │          │        │
    ├──┼────┼────┼────┼────┼─────┼────┤
    │ 60 │99年2月 │高雄市新│MyCard點│4,400元 │已購得。  │是，銀行│
    │    │20日6時 │興區七賢│數450點 │        │          │事後有要│
    │    │20分許  │一路480 │        │        │          │回款項。│
    │    │        │號11樓之│        │        │          │        │
    │    │        │6住處   │        │        │          │        │
    ├──┼────┼────┼────┼────┼─────┼────┤
    │ 61 │99年2月 │高雄市新│NOKIA手 │26,879元│已購得。  │是，銀行│
    │    │20日6時 │興區七賢│機      │        │          │事後有要│
    │    │30分4許 │一路480 │        │        │          │回款項。│
    │    │        │號11樓之│        │        │          │        │
    │    │        │6住處   │        │        │          │        │
    ├──┼────┼────┼────┼────┼─────┼────┤
    │ 62 │99年2月 │高雄市新│NOKIA手 │19,990元│已購得。  │是，銀行│
    │    │20日13時│興區七賢│機      │        │          │事後有要│
    │    │47分許  │一路480 │        │        │          │回款項。│
    │    │        │號11樓之│        │        │          │        │
    │    │        │6住處   │        │        │          │        │
    ├──┼────┼────┼────┼────┼─────┼────┤
    │ 63 │99年2月 │高雄市新│GAME淘  │3,400元 │已購得。  │是，銀行│
    │    │20日21時│興區七賢│360點數 │        │          │事後有要│
    │    │9分許   │一路480 │        │        │          │回款項。│
    │    │        │號11樓之│        │        │          │        │
    │    │        │6住處   │        │        │          │        │
    ├──┼────┼────┼────┼────┼─────┼────┤
    │ 64 │99年2月 │高雄市新│MyCard45│2,640元 │已購得。  │是，銀行│
    │    │20日21時│興區七賢│0點數   │        │          │事後有要│
    │    │11分許  │一路480 │        │        │          │回款項。│
    │    │        │號11樓之│        │        │          │        │
    │    │        │6住處   │        │        │          │        │
    ├──┼────┼────┼────┼────┼─────┼────┤
    │ 65 │99年2月 │高雄市○○○○街購│1,000元 │已購得。  │是，銀行│
    │    │21日3時 │興區七賢│物金    │        │          │事後有要│
    │    │17分許  │一路480 │        │        │          │回款項。│
    │    │        │號11樓之│        │        │          │        │
    │    │        │6住處   │        │        │          │        │
    ├──┼────┼────┼────┼────┼─────┼────┤
    │ 66 │99年2月 │高雄市○○○○街購│1,000元 │已購得。  │是，銀行│
    │    │21日3時 │興區七賢│物金    │        │          │事後有要│
    │    │18分許  │一路480 │        │        │          │回款項。│
    │    │        │號11樓之│        │        │          │        │
    │    │        │6住處   │        │        │          │        │
    ├──┼────┼────┼────┼────┼─────┼────┤
    │ 67 │99年2月 │高雄市新│MyCard40│1,950元 │已購得。  │是，銀行│
    │    │21日23時│興區七賢│0點數   │        │          │事後有要│
    │    │25分許  │一路480 │        │        │          │回款項。│
    │    │        │號11樓之│        │        │          │        │
    │    │        │6住處   │        │        │          │        │
    ├──┼────┼────┼────┼────┼─────┼────┤
    │ 68 │99年2月 │高雄市新│Game淘36│3,400元 │已購得。  │是，銀行│
    │    │22日3時 │興區七賢│0點數（ │        │          │事後有要│
    │    │16分許  │一路480 │10組）  │        │          │回款項。│
    │    │        │號11樓之│        │        │          │        │
    │    │        │6住處   │        │        │          │        │
    ├──┼────┼────┼────┼────┼─────┼────┤
    │ 69 │99年2月 │高雄市○○○○街購│1,000元 │已購得。  │是，銀行│
    │    │22日14時│興區七賢│物金    │        │          │事後有要│
    │    │16分許  │一路480 │        │        │          │回款項。│
    │    │        │號11樓之│        │        │          │        │
    │    │        │6住處   │        │        │          │        │
    ├──┼────┼────┼────┼────┼─────┼────┤
    │ 70 │99年2月 │高雄市新│蜆精    │2,037元 │已購得。  │是，銀行│
    │    │22日14時│興區七賢│        │        │          │事後有要│
    │    │49分許  │一路480 │        │        │          │回款項。│
    │    │        │號11樓之│        │        │          │        │
    │    │        │6住處   │        │        │          │        │
    ├──┼────┼────┼────┼────┼─────┼────┤
    │ 71 │99年2月 │高雄市新│MyCard40│3,900元 │已購得。  │是，銀行│
    │    │22日19時│興區七賢│0點數（ │        │          │事後有要│
    │    │58分許  │一路480 │10組）  │        │          │回款項。│
    │    │        │號11樓之│        │        │          │        │
    │    │        │6住處   │        │        │          │        │
    ├──┼────┼────┼────┼────┼─────┼────┤
    │ 72 │99年2月 │高雄市新│MyCard40│3,900元 │已購得。  │是，銀行│
    │    │23日2時 │興區七賢│0點數（ │        │          │事後有要│
    │    │27分許  │一路480 │10組）  │        │          │回款項。│
    │    │        │號11樓之│        │        │          │        │
    │    │        │6住處   │        │        │          │        │
    ├──┼────┼────┼────┼────┼─────┼────┤
    │ 73 │99年2月 │高雄市○○○○街購│1,000元 │已購得。  │是，銀行│
    │    │23日2時 │興區七賢│物金    │        │          │事後有要│
    │    │29分許  │一路480 │        │        │          │回款項。│
    │    │        │號11樓之│        │        │          │        │
    │    │        │6住處   │        │        │          │        │
    ├──┼────┼────┼────┼────┼─────┼────┤
    │ 74 │99年2月 │高雄市○○○○街購│1,000元 │已購得。  │是，銀行│
    │    │23日2時 │興區七賢│物金    │        │          │事後有要│
    │    │30分許  │一路480 │        │        │          │回款項。│
    │    │        │號11樓之│        │        │          │        │
    │    │        │6住處   │        │        │          │        │
    ├──┼────┼────┼────┼────┼─────┼────┤
    │ 75 │99年2月 │高雄市○○○○街購│1,000元 │已購得。  │是，銀行│
    │    │23日23時│興區七賢│物金    │        │          │事後有要│
    │    │27分許  │一路480 │        │        │          │回款項。│
    │    │        │號11樓之│        │        │          │        │
    │    │        │6住處   │        │        │          │        │
    ├──┼────┼────┼────┼────┼─────┼────┤
    │ 76 │99年2月 │高雄市新│激情潤滑│431元   │已購得。  │是，銀行│
    │    │23日23時│興區七賢│按摩液  │        │          │事後有要│
    │    │46分許  │一路480 │        │        │          │回款項。│
    │    │        │號11樓之│        │        │          │        │
    │    │        │6住處   │        │        │          │        │
    ├──┼────┼────┼────┼────┼─────┼────┤
    │ 77 │99年2月 │高雄市○○○路商品│2,960元 │已購得。  │是，銀行│
    │    │24日2時 │興區七賢│        │        │          │事後有要│
    │    │44分許  │一路480 │        │        │          │回款項。│
    │    │        │號11樓之│        │        │          │        │
    │    │        │6住處   │        │        │          │        │
    ├──┼────┼────┼────┼────┼─────┼────┤
    │ 78 │99年2月 │高雄市新│MOKIA手 │19,990元│已購得。  │是，銀行│
    │    │24日3時 │興區七賢│機      │        │          │事後有要│
    │    │36分許  │一路480 │        │        │          │回款項。│
    │    │        │號11樓之│        │        │          │        │
    │    │        │6住處   │        │        │          │        │
    ├──┼────┼────┼────┼────┼─────┼────┤
    │ 79 │99年2月 │高雄市新│蠔蜆錠  │1,980元 │已購得。  │是，銀行│
    │    │24日16時│興區七賢│        │        │          │事後有要│
    │    │30分許  │一路480 │        │        │          │回款項。│
    │    │        │號11樓之│        │        │          │        │
    │    │        │6住處   │        │        │          │        │
    ├──┼────┼────┼────┼────┼─────┼────┤
    │ 80 │99年2月 │高雄市新│金猊煙供│2,980元 │已購得。  │是，銀行│
    │    │25日0時9│興區七賢│爐組等商│        │          │事後有要│
    │    │分許    │一路480 │品      │        │          │回款項。│
    │    │        │號11樓之│        │        │          │        │
    │    │        │6住處   │        │        │          │        │
    ├──┼────┼────┼────┼────┼─────┼────┤
    │ 81 │99年2月 │高雄市○○○○街購│1,000元 │已購得。  │是，銀行│
    │    │25日3時 │興區七賢│物金    │        │          │事後有要│
    │    │10分許  │一路480 │        │        │          │回款項。│
    │    │        │號11樓之│        │        │          │        │
    │    │        │6住處   │        │        │          │        │
    ├──┼────┼────┼────┼────┼─────┼────┤
    │ 82 │99年2月 │高雄市○○○○街購│1,000元 │已購得。  │是，銀行│
    │    │25日3時 │興區七賢│物金    │        │          │事後有要│
    │    │11分許  │一路480 │        │        │          │回款項。│
    │    │        │號11樓之│        │        │          │        │
    │    │        │6住處   │        │        │          │        │
    ├──┼────┼────┼────┼────┼─────┼────┤
    │ 83 │99年2月 │高雄市○○○路商品│100元   │已購得。  │是。    │
    │    │25日4時 │興區七賢│        │        │          │        │
    │    │19分許  │一路480 │        │        │          │        │
    │    │        │號11樓之│        │        │          │        │
    │    │        │6住處   │        │        │          │        │
    ├──┼────┼────┼────┼────┼─────┼────┤
    │ 84 │99年2月 │高雄市○○○路商品│199元   │已購得。  │是。    │
    │    │25日4時 │興區七賢│        │        │          │        │
    │    │22分許  │一路480 │        │        │          │        │
    │    │        │號11樓之│        │        │          │        │
    │    │        │6住處   │        │        │          │        │
    ├──┼────┼────┼────┼────┼─────┼────┤
    │ 85 │99年2月 │高雄市新│阿爾文方│899元   │已購得。  │是，銀行│
    │    │25日10時│興區七賢│型網椅等│        │          │事後有要│
    │    │21分許  │一路480 │商品    │        │          │回款項。│
    │    │        │號11樓之│        │        │          │        │
    │    │        │6住處   │        │        │          │        │
    ├──┼────┼────┼────┼────┼─────┼────┤
    │ 86 │99年2月 │高雄市○○○路服務│2,880元 │已購得。  │是。    │
    │    │25日19時│興區七賢│（改名字│        │          │        │
    │    │18分許  │一路480 │）      │        │          │        │
    │    │        │號11樓之│        │        │          │        │
    │    │        │6住處   │        │        │          │        │
    ├──┼────┼────┼────┼────┼─────┼────┤
    │ 87 │99年2月 │高雄市新│MyCard  │3,400元 │已購得。  │是，銀行│
    │    │26日3時 │興區七賢│350點數 │        │          │事後有要│
    │    │57分許  │一路480 │（10組）│        │          │回款項。│
    │    │        │號11樓之│        │        │          │        │
    │    │        │6住處   │        │        │          │        │
    ├──┼────┼────┼────┼────┼─────┼────┤
    │ 88 │99年2月 │高雄市新│GAME淘  │1,490元 │已購得。  │是，銀行│
    │    │26日3時 │興區七賢│150點數 │        │          │事後有要│
    │    │59分許  │一路480 │（10組）│        │          │回款項。│
    │    │        │號11樓之│        │        │          │        │
    │    │        │6住處   │        │        │          │        │
    ├──┼────┼────┼────┼────┼─────┼────┤
    │ 89 │99年2月 │高雄市○○○○街購│3,000元 │已購得。  │是，銀行│
    │    │26日21時│興區七賢│物金    │        │          │事後有要│
    │    │29分許  │一路480 │        │        │          │回款項。│
    │    │        │號11樓之│        │        │          │        │
    │    │        │6住處   │        │        │          │        │
    ├──┼────┼────┼────┼────┼─────┼────┤
    │ 90 │99年2月 │高雄市新│GAME淘  │1,490元 │已購得。  │是，銀行│
    │    │26日21時│興區七賢│150點數 │        │          │事後有要│
    │    │32分許  │一路480 │（10組）│        │          │回款項。│
    │    │        │號11樓之│        │        │          │        │
    │    │        │6住處   │        │        │          │        │
    ├──┼────┼────┼────┼────┼─────┼────┤
    │ 91 │99年2月 │高雄市新│雙人四件│698元   │已購得。  │是，銀行│
    │    │27日3時 │興區七賢│式床包組│        │          │事後有要│
    │    │52分許  │一路480 │        │        │          │回款項。│
    │    │        │號11樓之│        │        │          │        │
    │    │        │6住處   │        │        │          │        │
    ├──┼────┼────┼────┼────┼─────┼────┤
    │ 92 │99年2月 │高雄市新│MyCard  │1,950元 │已購得。  │是，銀行│
    │    │27日14時│興區七賢│400點數 │        │          │事後有要│
    │    │38分許  │一路480 │        │        │          │回款項。│
    │    │        │號11樓之│        │        │          │        │
    │    │        │6住處   │        │        │          │        │
    ├──┼────┼────┼────┼────┼─────┼────┤
    │ 93 │99年2月 │高雄市新│居家除障│1,580元 │已購得。  │是，銀行│
    │    │27日14時│興區七賢│香      │        │          │事後有要│
    │    │40分許  │一路480 │        │        │          │回款項。│
    │    │        │號11樓之│        │        │          │        │
    │    │        │6住處   │        │        │          │        │
    ├──┼────┼────┼────┼────┼─────┼────┤
    │ 94 │99年2月 │高雄市新│體育悍將│238元   │已購得。  │是，銀行│
    │    │28日21時│興區七賢│寫真週曆│        │          │事後有要│
    │    │22分許  │一路480 │特刊    │        │          │回款項。│
    │    │        │號11樓之│        │        │          │        │
    │    │        │6住處   │        │        │          │        │
    ├──┼────┼────┼────┼────┼─────┼────┤
    │ 95 │99年3月2│高雄市新│台中沙夏│2,142元 │已購得。  │是，銀行│
    │    │日0時44 │興區七賢│汽車旅館│        │          │事後有要│
    │    │分許    │一路480 │平日人住│        │          │回款項。│
    │    │        │號11樓之│商務房型│        │          │        │
    │    │        │6住處   │及超人氣│        │          │        │
    │    │        │        │新版聯合│        │          │        │
    │    │        │        │度假卷  │        │          │        │
    └──┴────┴────┴────┴────┴─────┴────┘
附表九：盧威良遭冒用的信用卡（聯邦商業銀行，卡號：0000
-0000-0000--0000號）
    ┌──┬────┬────┬────┬────┬─────┬────┐
    │編號│時   間 │地   點 │購買的商│金額(新 │是否購得  │銀行是否│
    │    │        │        │品或服務│臺幣)   │商品或服  │撥款    │
    │    │        │        │        │        │務        │        │
    ├──┼────┼────┼────┼────┼─────┼────┤
    │ 1  │99年3月 │高雄市新│伸適商旅│3,949元 │已購得。  │是。    │
    │    │3日2時54│興區七賢│主管客房│        │          │        │
    │    │分許    │一路480 │一泊二食│        │          │        │
    │    │        │號11樓之│住宿卷  │        │          │        │
    │    │        │6住處   │        │        │          │        │
    └──┴────┴────┴────┴────┴─────┴────┘